ACORDAO-COMPLETO-2463415

ACÓRDÃO 10654/2021 ATA 27/2021 - PRIMEIRA CÂMARA

VISTOS, relatados e discutidos estes autos de recurso de reconsideração em tomada de contas especial interpostos por Era 2000 - Educação Reintegração e Apoio, Leila Conceição da Silva Araújo e Maria Fernanda Machado Bebiano Rodrigues contra o Acórdão 2235/2019-TCU-Primeira Câmara; 
ACORDAM os Ministros do Tribunal de Contas da União, reunidos em Sessão da 1ª Câmara, ante as razões expostas pelo Relator, em:
9.1 conhecer do recurso de reconsideração interposto por Leila Conceição da Silva Araújo, consoante art. 32, inciso I, da Lei 8.443/1992, para, no mérito, negar-lhe provimento;
9.2. conhecer dos recursos de reconsideração interpostos por Era 2000 - Educacao Reintegracao e Apoio e por Maria Fernanda Machado Bebiano Rodrigues, consoante art. 32, inciso I, da Lei 8.443/1992, para, no mérito, dar-lhes provimento parcial;
9.3 alterar o valor do débito indicado no subitem 9.1 do Acórdão 2235/2019-TCU-Primeira Câmara para que passe a constar o valor de R$ 343.924,25, com data de referência de 23/8/2012;
9.4 reduzir, proporcionalmente, o valor das multas individuais indicadas no subitem 9.2 do Acórdão 2235/2019-TCU-Primeira Câmara para o valor de R$ 55.000,00 (cinquenta e cinco mil reais) ;
9.5. manter inalterados os demais subitens do Acórdão 2235/2019-TCU-Plenário; 
9.6. dar ciência desta deliberação ao Procurador-Chefe da Procuradoria da República no Estado do Rio de Janeiro, nos termos do § 3º do art. 16 da Lei 8.443/1992 c/c o § 7º do art. 209 do Regimento Interno do TCU, para adoção das medidas que entender cabíveis;
9.7 dar ciência do presente acórdão aos recorrentes e à Secretaria Especial de Políticas de Promoção da Igualdade Racial.

Recurso de reconsideração interposto contra o Acórdão 2.235/2019 da 1ª Câmara, que julgou irregulares as contas dos responsáveis em razão da não comprovação da boa e regular aplicação dos recursos objeto de Convênio firmado com a Secretaria de Políticas de Promoção de Igualdade Racial.

Primeira Câmara

3. Recorrentes: Era 2000 - Educação Reintegração e Apoio (04.519.745/0001-12); Leila Conceição da Silva Araújo (XXX.398.387-XX); Maria Fernanda Machado Bebiano Rodrigues (XXX.394.007-XX).

13.1. Ministros presentes: Walton Alencar Rodrigues (Presidente), Benjamin Zymler, Vital do Rêgo (Relator) e Jorge Oliveira.
13.2. Ministros-Substitutos presentes: Augusto Sherman Cavalcanti e Weder de Oliveira.

ACORDAO-COMPLETO-2513076

Acórdão 18862/2021 - Primeira Câmara

ERA 2000 - EDUCAÇÃO REINTEGRAÇÃO E APOIO

LILIA ALLI FREITAS

ERA 2000 ¿ EDUCAÇÃO, REINTEGRAÇÃO E APOIO E OUTROS

VITAL DO RÊGO

Adoto como parte do relatório a instrução de mérito elaborada no âmbito da Secretaria de Recursos - Serur (peça 141) , que contou com parecer favorável da chefia imediata (peça 142) , a seguir transcrita:
INTRODUÇÃO
1.	Trata-se de recursos de reconsideração interpostos por Leila Conceição da Silva Araújo e Maria Fernanda Machado Bebiano Rodrigues (peças 105-108) e pela organização Era 2000 - Educação Reintegração e Apoio (peças 113-116) contra o Acórdão 2235/2019-TCU-Primeira Câmara (peça 91) , relatoria do Ministro Benjamin Zymler.
1.1. 	A deliberação recorrida apresenta o seguinte teor (subitens assinalados em negrito indicam concessão do efeito suspensivo recursal) :
 (...) 
9.1. com fundamento nos arts. 1º, inciso I, 16, inciso III, alíneas "b" e "c", da Lei 8.443/1992 c/c os arts. 19 e 23, inciso III, da mesma lei, e com os arts. 1º, inciso I, 209, incisos I e III e § 5º, 210 e 214, inciso III, do RITCU, julgar irregulares as contas da sra. Maria Fernanda Machado Bebiano Rodrigues (XXX.394.007-XX) e da entidade Era 2000 - Educação, Reintegração e Apoio (04.519.745/0001-12) , condenando-as, solidariamente, ao pagamento da quantia abaixo discriminada, fixando-lhes o prazo de 15 (quinze) dias, a contar da notificação, para que comprovem, perante este Tribunal (consoante art. 214, inciso III, alínea "a", do RITCU) , o recolhimento da dívida aos cofres do Tesouro Nacional, atualizada monetariamente e acrescida dos juros de mora, calculados a partir da data indicada até a do efetivo recolhimento, na forma da legislação em vigor, abatendo-se, na oportunidade, os valores eventualmente já ressarcidos:
Data da ocorrência 	Valor
17/11/2010 		R$ 583.880,00
9.2. nos termos do art. 57 da Lei 8.443/1992, aplicar, individualmente, à sra. Maria Fernanda Machado Bebiano Rodrigues (XXX.394.007-XX) e à entidade Era 2000 - Educação, Reintegração e Apoio (04.519.745/0001-12) multa no valor de R$ 94.000,00 (noventa e quatro mil reais) , fixando-lhes o prazo de 15 (quinze) dias, a contar da notificação, para que efetuem e comprovem perante este Tribunal o seu recolhimento aos cofres do Tesouro Nacional, atualizadas monetariamente desde a data do presente acórdão até a do efetivo recolhimento, se for paga após o vencimento, na forma da legislação em vigor;
9.3. nos termos do art. 58, inciso II, da Lei 8.443/1992, aplicar às sras. Leila Conceição da Silva Araújo (XXX.398.387-XX) e Maria Fernanda Machado Bebiano Rodrigues (XXX.394.007-XX) multa no valor de R$ 15.000,00 (quinze mil reais) , fixando-lhes o prazo de 15 (quinze) dias, a contar da notificação, para que efetuem e comprovem perante este Tribunal o seu recolhimento aos cofres do Tesouro Nacional, atualizada monetariamente desde a data do presente acórdão até a do efetivo recolhimento, se for paga após o vencimento, na forma da legislação em vigor;
9.4. autorizar, nos termos do art. 28, inciso II, da Lei 8.443/1992, a cobrança judicial das dívidas, caso não sejam atendidas as notificações;
9.5. autorizar, caso solicitado, o pagamento das dívidas em até 36 (trinta e seis) parcelas mensais e consecutivas, nos termos do art. 26 da Lei 8.443/1992 c/c o art. 217 do RITCU, fixando-lhes o prazo de 15 (quinze) dias, a contar do recebimento da notificação, para comprovarem perante o Tribunal o recolhimento da primeira parcela, e de 30 (trinta) dias, a contar da parcela anterior, para comprovarem o recolhimento das demais parcelas, devendo incidir sobre cada valor mensal, atualizado monetariamente, os juros de mora devidos, na forma prevista na legislação em vigor;
9.6. alertar aos responsáveis de que a inadimplência de qualquer parcela acarretará o vencimento antecipado do saldo devedor;
9.7. dar ciência desta deliberação ao Procurador-Chefe da Procuradoria da República no Estado do Rio de Janeiro, nos termos do § 3º do art. 16 da Lei 8.443/1992 c/c o § 7º do art. 209 do RITCU; e
9.8. dar ciência do presente acórdão aos responsáveis e à Secretaria Especial de Políticas de Promoção da Igualdade Racial.
HISTÓRICO
2.	A Secretaria de Políticas de Promoção de Igualdade Racial-SPPIR/PR instaurou processo de Tomada de Contas Especial (TCE) , inicialmente por omissão no dever de prestar contas  (peça 2, p. 178) e, posteriormente, em face de irregularidades detectadas na execução do Convênio 748779/2010, firmado em 25/10/2010, entre aquela Secretaria Especial e a entidade sem fins lucrativos ERA 2000 - Educação, Reintegração e Apoio, objetivando o apoio financeiro ao desenvolvimento do Projeto denominado "Promoção de ações de reforço à cidadania e identidade do jovem negro" (peça 1, p. 158-180) . O valor pactuado foi de R$ 583.880,00 e tinha como metas: planejamento, organização, divulgação e assessoramento à execução do projeto; realização de 24 oficinas para 120 jovens; realização de 24 eventos culturais para 120 jovens; realização de cursos de produção musical, teatral e audiovisual para sessenta jovens, sendo vinte jovens em cada curso.
2.1.	Após o regular processamento da TCE em sua fase interna (peças 1-13) , os autos foram encaminhados à Secretaria de Controle Externo no Estado do Rio de Janeiro (Secex/RJ) que propôs a citação dos responsáveis (peças 15-17) , as quais foram ratificadas pelo relator a quo do processo (peça 18) . Posteriormente, o Ministério Público junto a este Tribunal (MP/TCU) propôs, adicionalmente, que fossem realizadas audiências de dois responsáveis (peça 50) , a qual foi ratificada pelo relator (peça 51) .
2.2.	Assim, foram arrolados diversos responsáveis por irregularidades que redundaram em diversas citações e audiências:
2.2.1.	Citação solidária da entidade Era 2000 e de Maria Fernanda Machado Bebiano Rodrigues (ex-Presidente da entidade) , pela seguinte irregularidade (peças 22 e 42) :
 (...) não comprovação da boa e regular aplicação dos recursos federais repassados e da execução do objeto pactuado por meio do Convênio Siconv 748779/2010, que teve por objeto o apoio financeiro ao Projeto "Promover Ações de Reforço à Cidadania e Identidade do Jovem";
 (...) 
Débito:
R$ 583.880,00, em 16/11/2010.
2.2.2.	Audiências:
a) por edital (peça 78) , de Maria Fernanda Machado Bebiano Rodrigues, pelas seguintes irregularidades:
 (...) 
a) contratação das empresas Celeiro Ideias e Projetos Sócio Culturais Ltda. e Dablio Serviços Administrativos Ltda. ME, no âmbito do convênio 748.779/2010, em violação aos princípios constitucionais norteadores do procedimento licitatório, em especial os princípios da isonomia, da impessoalidade e da moralidade administrativa, pelas seguintes razões:
a.1) empresa Celeiro Ideias e Projetos Sócio Culturais Ltda.: a sócia administradora Leila Conceição da Silva Araújo ocupa a função de diretora da ERA 2000 - Educação Reintegração e Apoio;
a.2) empresa Dablio Serviços Administrativos Ltda. ME: a sócia administradora Lilia da Conceição Silva, além de trabalhar na ERA 2000 - Educação, Reintegração e Apoio, assinando, inclusive, as atas de homologação das cartas convites no âmbito do convênio 748.779/2010, é irmã de Leila Conceição da Silva; 
b) de Leila Conceição da Silva Araújo, pelas mesmas irregularidades (peça 55) enumeradas na alínea anterior.
2.3.	Foram apresentadas as alegações de defesa e as razões de justificativas por parte de Maria Fernanda Rodrigues (respectivamente, às peças 33-36 e 84) . Os demais responsáveis não atenderam às notificações e foram considerados revéis. A unidade técnica de origem, ao proceder à análise de todos os elementos apresentados, não lhes deu acolhimento propondo que as contas da convenente, e de sua dirigente, Maria Fernandes Rodrigues, fossem julgadas irregulares, com imputação de débito e aplicação da multa prevista no artigo 57 da Lei 8.443/1992, bem como fosse aplicada a multa prevista no inciso II do art. 58 à Maria Fernandes Rodrigues e Leila Araújo (peças 88-89) . O MP/TCU emitiu parecer manifestando anuência à proposta da unidade técnica de origem (peça 90) .  
2.4.	Em 12/3/2019, acolhendo os pareceres da Secex/RJ e do MP/TCU, foi prolatado o Acórdão 934/2017-TCU-Primeira Câmara, nos termos transcritos no subitem 1.1 deste Exame. 
2.5.	Irresignados com o resultado do julgamento, os responsáveis, ora recorrentes, interpõem recursos de reconsideração, com a apresentação de novos documentos, os quais se passam a analisar.
ADMISSIBILIDADE
3.	Reiteram-se os exames de admissibilidade desta Secretaria (peças 119 e 120) em que se propôs o conhecimento do recurso e a concessão de efeito suspensivo aos itens 9.1, 9.2, 9.3 e 9.4 do acórdão recorrido. Por meio de despacho (peça 122) , aqueles exames foram ratificados pelo relator do recurso, Ministro Vital do Rêgo.
MÉRITO
4.	Delimitação
4.1.	Constitui objeto do presente exame analisar:
a) em sede preliminar, se, a par da decisão do Supremo Tribunal Federal, no âmbito do RE 636.886, incide a prescrição quinquenal;
b) no mérito:
b.1) se, pelos novos elementos apresentados, o débito pode ser desconstituído, julgando-se as presentes contas regulares e afastadas as multas aplicadas com base no art. 57 da Lei 8.443/1992; e
b.2) se, pela reanálise dos elementos contidos nos autos e em face dos novos argumentos recursais pelas responsáveis, a multa a elas aplicada com base no disposto no inciso II do art. 58 da Lei 8.443/1992, pode ser afastada. 
5.	Prescrição
5.1.	As recorrentes requerem que seja reconhecida aplicabilidade do instituto da prescrição em relação ao débito imputado e às multas a elas aplicadas. Com efeito (peça 105, p. 25, e peça 113, p. 1-2) :
a) Celso Antônio Bandeira de Mello, outrora defensor da tese da imprescritibilidade do em face de atos danosos ao Erário, mudou seu entendimento. O STF, nos autos do RE 852.575, também superou aquele mesmo entendimento;
b) assim, aplicável os prazos prescricionais previstos na Lei 9.873/1999; e
c) como a prestação de contas dos recursos em discussão foi apresentada nos idos de outubro de 2012, houve a incidência da prescrição em outubro de 2017, ou, na pior hipótese, em maio de 2018.
Análise:
5.2.	Não assiste razão às recorrentes.
5.3.	O atual entendimento do TCU sobre esse tema é, em relação ao débito, o que consta na Súmula-TCU 282, ou seja, a sua imprescritibilidade e, quanto à aplicação da pena de multa, o posicionamento firmado no âmbito do incidente de uniformização de jurisprudência, extraído do Acórdão 1441/2016-TCU-Plenário, no qual restou assente a incidência do prazo previsto no art. 205 do Código Civil, qual seja, o prazo de dez anos para a prescrição da pretensão punitiva. 
5.4.	Dessa forma, as parcelas de débito imputadas aos responsáveis têm natureza imprescritível e a pena aplicada a eles se deu, seguramente, dentro do prazo dos dez anos. 
5.5.	No entanto, a alegação de prescrição assume particular relevância uma vez que já existe considerações divergentes sobre esse tema no âmbito desta Serur - TC Processo 027.624/2018-8. Por economia processual, juntou-se a estes autos (peças 136 e 137) , cópias do exame e do pronunciamento da unidade naquele processo, em que foram fundamentadas as seguintes premissas e que serão consideradas no presente exame:
a) pela jurisprudência até então vigente, conforme dito alhures, a pretensão punitiva exercida pelo Tribunal de Contas estava sujeita à prescrição, regida pelos critérios fixados no Acórdão 1441/2016-TCU-Plenário. Já quanto ao débito, a ação de ressarcimento era considerada imprescritível, por expressa previsão do art. 37, § 5º, da Constituição Federal. No entanto, ao julgar o RE 636.886, o STF conferiu nova interpretação a esse dispositivo, fixando a tese de que "é prescritível a pretensão de ressarcimento ao erário fundada em decisão de Tribunal de Contas";
b) embora o RE 636.886 tenha por objeto a execução de acórdão condenatório proferido pelo TCU, a interpretação conferida pelo STF ao art. 37, § 5º, da Constituição, afeta a ação de ressarcimento como um todo, abrangendo não só a execução, mas também a pretensão condenatória. E, ao contrário da decisão proferida no julgamento do tema 897 (RE 852.475) , no tema 899, relativo à atuação do Tribunal de Contas, a conclusão de que a pretensão de ressarcimento é prescritível foi estabelecida de forma categórica, sem ressalvar as condutas dolosas qualificáveis como ato de improbidade;
c) as pretensões punitiva e de ressarcimento devem observar o mesmo regime na atividade de controle externo, dado o objetivo comum da prescrição, de fixar prazo para o Tribunal de Contas agir, buscando caracterizar o ilícito, identificar seu autor, dimensionar as consequências da conduta (em especial, a quantificação do dano) e impor as consequências legais, independentemente do fato de tais consequências terem natureza punitiva ou ressarcitória;
d) o Código Civil e a Lei 9.873/1999 constituem as duas alternativas que, de forma mais consistente, polarizam os debates acerca do regime de prescrição a ser observado no processo de controle externo. Não obstante a relevância dos fundamentos utilizados no Acórdão 1441/2016-TCU-Plenário, favoráveis à aplicação do Código Civil, a Lei 9.873/1999 adota balizas usuais no âmbito do direito público, prevê causas de interrupção em tudo compatíveis com o processo de controle externo e já vem sendo utilizada pelo STF para limitar o exercício da pretensão punitiva pelo TCU, em decisões posteriores ao Acórdão 1441/2016-TCU-Plenário. Assim, até que sobrevenha norma específica, entende-se que a prescrição das medidas de ressarcimento a cargo do tribunal de contas deve observar o regime Lei 9.873/1999;
e) considerando, porém, que o acórdão proferido no RE 636.886 ainda está sujeito à oposição de embargos declaratórios, não é recomendável reconhecer a prescrição desde logo, ante a possibilidade de esclarecimento da decisão em sentido diverso do ora defendido (notadamente quanto aos atos dolosos) ou mesmo a modulação de seus efeitos, para preservar as ações de controle instauradas com base no entendimento jurisprudencial até então vigente;
f) assim, nos casos em que a prescrição não tenha ocorrido por nenhum dos dois regimes (Código Civil ou Lei 9.873/1999) , o desfecho do processo não se alterará, qualquer que seja a premissa adotada (imprescritibilidade, prescritibilidade pelo Código Civil ou pela Lei 9.873/1999) , viabilizando-se o imediato julgamento. Já nas situações em que a pretensão de ressarcimento esteja prescrita por algum dos dois regimes, ou por ambos, é recomendável que o julgamento do processo seja sobrestado, até ulterior deliberação do Tribunal. 
5.6.	As manifestações da Serur foram elaboradas quando ainda não estava disponibilizado o inteiro teor do acórdão do RE 636.886. Em nova análise após a publicação da decisão (DJe de 24/6/2020) , inclusive mediante o cotejo com os demais votos proferidos no julgamento, conclui-se pela subsistência das premissas indicadas acima, cabendo destacar dois aspectos relevantes.
5.7.	O primeiro diz respeito à ressalva aos atos dolosos de improbidade. Observa-se que tanto na manifestação do TCU, como amicus curiae (peça 35 do RE 636.886) , como na manifestação do Ministério Público Federal na condição de fiscal da ordem jurídica (peça 38) , o tema 897 foi invocado com o fim de preservar a atuação dos tribunais de contas no caso de prejuízos causados dolosamente, mediante condutas típicas de improbidade administrativa. Todavia, o pedido não foi acolhido. No ponto, não houve divergência quanto ao entendimento do relator, de que "as razões que levaram a maioria da Corte a estabelecer excepcional hipótese de imprescritibilidade, no tema 897, não estão presentes em relação as decisões do Tribunal de Contas que resultem imputação de débito ou multa".
5.8.	O segundo aspecto diz respeito à não incidência do Código Civil no regime de prescrição do ressarcimento. Nos votos em que a questão do prazo prescricional foi abordada, a referência foi sempre ao prazo quinquenal, usualmente adotado pelas normas de direito público.
5.9.	Com essas explicações adicionais, passa-se à análise da prescrição no caso em exame, considerando-se as premissas indicadas anteriormente, em especial, se houve a incidência de prescrição nos termos da Lei 9.873/1999.
5.9.1.	Inicialmente, há que se fixar o termo a quo para contagem do prazo prescricional. Como o que se discute nestes autos é a regularidade da aplicação de recursos em convênio, entende-se que a data em que as contas foram prestadas é a que inicia a contagem da prescrição, ou seja, na hipótese mais favorável aos responsáveis, 1/10/2012, conforme consta na informação em resposta ao Ofício 147/2013-NUCC/SEPLAN/SEPPIR/PR, de 9/5/2013 (peça 13, p. 261) . Com efeito:
5.9.1.1.	A prescrição se opera no instante em que se caracteriza a desídia do titular do direito que, embora já pudesse agir, deixou transcorrer o prazo sem pleitear a reparação do dano sofrido. E a desídia do titular do direito é aferida de acordo com balizas próprias (termo inicial, prazo, causas suspensivas e interruptivas) , não necessariamente coincidentes com o momento do surgimento do dano.
5.9.1.2.	Do ponto de vista lógico (e jurídico) não há coincidência necessária entre a data do dano (para incidência dos encargos legais necessários à sua reparação integral) e a data de início da prescrição (como marco da inércia do credor em exigir o ressarcimento) .
5.9.1.3.	Essa diferença é muito nítida no regime da Lei 9.873/1999, no caso de prejuízos causados por sucessivas condutas irregulares, de natureza continuada. Haverá dano e a consequente incidência de encargos legais a partir da data de cada um dos ilícitos da série, mas a prescrição só terá início na data do último ilícito dessa sequência, quando cessar a continuidade (art. 1º da Lei 9.873/1999) . A lei retarda o início da prescrição, nesse caso, por válida opção de política legislativa.
5.9.1.4.	Mesmo no regime do Código Civil, adotado pelo Acórdão 1441/2016-TCU-Plenário, a distinção entre data do dano e data do início da prescrição pode ser bem caracterizada em várias hipóteses.
5.9.1.5.	Assim, por exemplo, em todos os casos em que o próprio código estabelece que a prescrição não flui, porque fica impedida ou suspensa (arts. 197 a 199) , terá ocorrido o dano (e, desde então, incidirão os encargos legais para recompor o prejuízo) , muito embora a prescrição não começará a fluir (impedimento) ou será paralisada (suspensão) . Nesses casos, haverá clara distinção entre "data do dano", para atribuição dos encargos indenizatórios, e "data do início da prescrição", para a perda da possibilidade de o titular do direito exigir a reparação. 
5.9.1.6.	Para as discussões ocorrentes no processo de controle externo, são de especial interesse as duas primeiras causas de não fluência (impedimento) da prescrição trazidas pelo art. 199 do Código Civil, a saber: 
Art. 199. Não corre igualmente a prescrição:
I - pendendo condição suspensiva;
II - não estando vencido o prazo;
 (...) 
5.9.1.7.	Nesses dois casos, não se pode falar em prescrição (ou inércia do titular) exatamente porque o direito ainda não se tornou exigível, em função de condição ou de termo que adiam a plena exigibilidade da obrigação pactuada.
5.9.1.8.	Esse dispositivo positivou hipóteses nas quais, em última análise, decorrem da teoria da actio nata, segundo a qual a fluência da prescrição só se inicia a partir do momento em que o titular do direito violado já possa agir (actioni non natae non praescribitur) . Logo, se pende condição suspensiva ou se o prazo dado ao devedor ainda não venceu, haverá dano desde o momento em que a conduta lesiva se concretizar (data do débito) , mas não estará, ainda, correndo o prazo de prescrição, por ainda não se caracterizar a desídia do titular do direito.
5.9.1.9.	Essa regra, como dito anteriormente, é de particular interesse no caso de convênios e outros instrumentos congêneres, em que há a entrega de bens ou valores à gestão de terceiros, que devem, posteriormente, prestar contas da utilização dos recursos recebidos. A pretensão ao ressarcimento de prejuízos ou à restituição de eventual saldo credor, apurados a partir da prestação de contas, não pode, por óbvio, surgir antes mesmo do prazo conferido ao obrigado para prestar as contas. 
5.9.10.	É certo que a aplicação dos recursos pode ser fiscalizada a qualquer tempo pela concedente e, se algum ilícito for constatado nesse acompanhamento, já surge a possibilidade de agir e, portanto, a prescrição da reparação do dano. Se o ilícito não foi constatado antes, contudo, há um momento certo para aferição do cumprimento das obrigações do convenente, que se dá exatamente com a prestação de contas. Logo, enquanto não exaurido o prazo para a aplicação dos recursos e a correspondente prestação de contas, não flui prazo prescricional (CC, art. 199, II) . 
5.9.1.11.	Essa conclusão não é estranha à jurisprudência do TCU, que, embora construída sob a ótica da pretensão punitiva (até porque vigia o entendimento sobre a imprescritibilidade do débito) , já assentava que, no caso de convênios ou instrumentos congêneres, a prescrição se inicia com o exaurimento do prazo previsto para a prestação de contas. Vejam-se os seguintes enunciados, exemplificativamente:
Nos casos de não comprovação da regular aplicação de recursos repassados mediante termos de parceria ou instrumentos similares, a data limite para entrega da prestação de contas final ou a data da efetiva entrega antecipada assinala o marco inicial da contagem do prazo de prescrição da pretensão punitiva do TCU. (Acórdão 6.594/2020-TCU-Seg8jda Câmara, relatoria do Ministro Substituto Marcos Bemquerer) 
Nos casos de não comprovação da regular aplicação de recursos repassados mediante convênios ou instrumentos similares, a data limite para entrega da prestação de contas final assinala o marco inicial da contagem do prazo de prescrição da pretensão punitiva do TCU. (Acórdão 1470/2020-TCU-Segunda Câmara, relatoria da Ministra Ana Arraes, e Acórdão 2278/2019-TCU-Primeira Câmara, relatoria do Ministro Substituto Augusto Sherman) .
5.9.1.12.	Portanto, mesmo no regime do Código Civil, adotado pelo Acórdão 1441/2016-TCU-Plenário, os precedentes acima devem ser observados na definição do termo inicial da prescrição, no caso de recursos transferidos à gestão de terceiros: enquanto perdurar o prazo concedido para que ocorra a aplicação desses recursos e a consequente prestação de contas, não se inicia a fluência da prescrição (CC, art. 199, II) , porque não estará caracterizada a inércia do titular do direito.
5.9.1.13.	Por fim, a própria Instrução Normativa 71/2012 do TCU, que disciplina os processos de tomada de contas especial, distingue claramente parâmetros que podem ser utilizados como referências para o termo inicial dos encargos moratórios (art. 9º) , distintos daqueles que tratam de prazos para instauração da TCE, fixados a partir de hipóteses típicas de início de prazo prescricional (art. 4º, I e III) , já que baseadas na ideia de exigibilidade da obrigação.
5.9.2.	Averiguar se incide, ou não, a prescrição quinquenária sobre o débito (que deve ter o mesmo regramento quanto à pretensão punitiva - vide alínea "c" do item 5.5 deste Exame) implica em cotejar os incidentes processuais às causas suspensivas ou interruptivas de prazos prescritos na Lei 9.873/1999, conforme decidido no âmbito do RE 636.886, e alcança às parcelas de débitos imputados aos responsáveis, bem como as multas a eles aplicadas.
5.9.3.	Registre-se que, na fase interna do processo de TCE, consta a informação de que não houve encaminhamento da prestação de contas e tal fato foi objeto de notificação da convenente a qual foi por ela respondida em 22/5/2013, conforme consta na tela do Sistema Siconv à peça 13, p. 261. Assim sendo, com base no disposto no inciso I do art. 2º da Lei 9.873/1999 ("pela notificação ou citação do indiciado ou acusado, inclusive por meio de edital") , operou-se a primeira interrupção do prazo prescricional. 
5.9.4.	Uma vez que os autos foram encaminhados para este Tribunal, o relator do processo determinou, mediante despachos (peças 18 e 51) , que fossem efetuadas as citações e audiências dos responsáveis, havendo a segunda interrupção do prazo prescricional, com base naquele mesmo dispositivo da Lei 9.873/1999 e sem que fosse exaurido o prazo quinquenal, nas seguintes datas:
	Responsável
	Ofício/Edital de notificação
	Data de notificação

	Maria Fernanda Machado Bebiano Rodrigues (citação) 
	Ofício 2649/2015-TCU/SECEX-RJ (peça 22) 
	4/9/2015 (peça 24) 

	Entidade ERA 2000 (citação) 
	Edital 37/2016-TCU-SECEX-RJ (peça 41) 
	20/7/2016 (peça 42) 

	Maria Fernanda Machado Bebiano Rodrigues (audiência) 
	Edital 74/2017-TCU/SECEX-RJ (peça 78) 
	3/11/2017 (peça 80) 

	Leila Conceição da Silva Araújo (audiência) 
	Ofício 3604/2016-TCU/SECEX-RJ (peça 55) 
	30/11/2016 (peça 56) 

5.9.5.	Considerando as datas de notificação da subalínea anterior e tendo em vista que o acórdão recorrido foi prolatado em 12/3/2019, não houve a incidência do prazo prescricional de cinco anos, aludido na Lei 9.873/1999, conforme requerem as recorrentes.
5.10.	Por fim, seja na fase interna, seja na fase externa deste processo de TCE, os autos não ficaram paralisados de forma a fazer incidir a prescrição intercorrente prevista no art. 4º da Lei 9.873/1999.
5.11.	Registre-se, por fim, para não deixar quaisquer dúvidas sobre a inocorrência da prescrição no presente processo, que mesmo se adotadas as premissas do Acórdão 1441/2016-TCU-Plenário, que adotou o prazo prescricional decenal oriundo do Código Civil para as penalidades, ainda assim, o débito não estaria prescrito. De fato, entre o término do prazo de prestação de contas (1/10/2012) e o despacho que ordenou a citação dos responsáveis (24/8/2015, conforme peça 18) , se passaram mesmo de três anos, momento ste em que se operou a interrupção do prazo decenal. O acórdão condenatório ora recorrido foi prolatado em 12/3/2019, muito anos antes do prazo decenal renovado, que somente ocorreria ainda no futuro, em 24/8/2025.
6.	Contas regulares
6.1.	No mérito, as recorrentes requerem que as presentes contas sejam julgadas regulares e que sejam desconstituídos os débitos e as multas a elas aplicadas:
6.1.1.	Maria Rodrigues e Leila Conceição asseveram que (peça 105, p. 5-12) :
a) no julgamento das presentes contas, se deve levar em consideração as dificuldades quanto à localização da execução do convênio, qual seja, o Morro do Alemão, favela carioca (ambiente hostil e conturbado) ;
b) as dificuldades de inserção de comprovantes no sistema Siconv já eram noticiadas no início da execução do convênio (peça 1, p. 309) . Além disso, consta nos autos de que há termo de abertura de anexo (peça 1, p. 311) que comprova o recebimento de cartazes, folders, blusas, pulseiras, filipetas e de confecção de 1000 camisas (peças 3-11) a par da mantença da imputação de que os materiais não foram confeccionados ou apresentados;
c) em novembro de 2011, foi proferido despacho (peça 1, p. 319-321) que conclui que, até aquela data, o convênio estava saneado;
d) nos idos de janeiro de 2012, a convenente requereu ajuste no plano de trabalho o que demandava ampliação dos contratos de trabalho (peça 2, p. 48-52) . Tal pedido foi deferido com a indicação, pela concedente, de que o projeto vinha sendo executado até março de 2012;
e) foi efetuada visita técnica por parte da concedente em que se manteve o posicionamento de que o convênio estava sendo realizado regularmente (peça 2, p. 76-81 e p. 84-90) ;
f) novo pleito para alterar o plano de trabalho, com os recursos obtidos da aplicação financeira, foi efetuado, em 27/6/2012, o qual foi deferido com o reconhecimento de que a execução física e financeira do convênio estava regular, não se podendo deixar de consignar que:
 (...) Aliás, não fosse o cuidado da Convenente em bem administrar os valores e, inclusive, mantendo-os aplicados, não teria gerado esse recurso extra que foi aplicado no aumento do objeto do Convênio, beneficiando ainda mais jovens do Complexo do Alemão;
g) há suposição de que a concedente tenha perdido ou extraviado os documentos que já constavam no Siconv. Tal indício pode ser confirmado pelo pedido de desculpas a uma das recorrentes à peça 34, p. 45-48;
h) os documentos fiscais, às peças 3-10, têm indicação do convênio ou nome do projeto;
i) não se sustenta a imputação de ausência de nexo de causalidade entre a execução do objeto e as despesas realizadas pois há perfeita correlação da natureza das atividades realizadas (contratação de equipamentos de informática, de audiovisual, compra de material de papelaria, apoio administrativo, operacional, bolsas, aulas, confecção de camisas, alimentação para jovens, serviços de seminário, etc) ; e
j) anexam-se documentos adicionais, peças 106-108, que apontam para a execução do convênio em discussão.
6.1.2.	Já a entidade Era 2000 acrescenta que (peça 113, p. 2-6) :
a) foi providenciada a juntada da integralidade de novos elementos que afastam as imputações lançadas no relatório de TCE 2/2015 e no Parecer Técnico 5/2014;
b) documentos juntados:
b.1) plano de trabalho aprovado e alterado (peça 113, p. 8-32) ;
b.2) contrapontos aos itens 1 a 19 do Parecer Técnico 5/2014 (peça 113, p. 33-34) ;
b.3) contrapontos aos itens 20-22 e 34-36 do Parecer Técnico 5/2014 (peça 113, p. 35-59) ;
b.4) contrapontos aos itens 23 e 24 do Parecer Técnico 5/2014, em especial, comprovantes de realização de atividades, proposta pedagógica, registro de oficinas, relatórios técnicos, relatório final e material de divulgação (peça 113, p. 60-130) ;
b.5) folhas de frequência do Curso de Música (peça 113, p. 131-214) ;
b.6) folhas de frequência do Curso de Teatro (peça 113, p. 215-251) ;
b.7) folhas de frequência do Curso de Cinema (peça 113, p. 252-289) ;
b.8) folhas de frequência do Reforço Escolar (peça 113, p. 290-345) ;
b.9) folhas de frequência do Curso de Dança (peça 114, p. 1-33) ;
b.10) folhas de frequência do Curso de Capoeira (peça 114, p. 34-74) ;
b.11) contrato de locação imobiliária a título de contrapartida (peça 114, p. 75-84) , asseverando-se que:
 (...) Inicialmente, o projeto seria realizado na quadra da comunidade. Porém, como o espaço estava ocupado pelo exército brasileiro, por força da intervenção na segurança pública por parte do Estado do Rio de Janeiro, e também diante da grande resistência dos jovens em ocupar o mesmo espaço, optou-se pela locação de uma sede própria para o projeto, despesa não prevista anteriormente. Para começar, foi alugada uma casa. Depois de seis meses, com o aumento significativo de jovens beneficiados pelo projeto, foi locada a casa dos fundos;
b.12) autorização de uso de imagem de alunos menores de idade do curso de audiovisual (peça 114, p. 85-112) ;
b.13) autorização dos pais para participação de alunos menores de idade nos cursos de formação (peça 114, p. 113-151) ; 
b.14)  lista de matriculados e formulários de inscrições para oficinas (peça 114, p. 152266) ;
b.15)  lista de presença de eventos realizados: música, teatro e cinema (peça 114, p. 267283) ;
b.16)  contrapontos aos itens 25 e 26 do Parecer Técnico 5/2014, com documentos referentes à cotação prévia de preços, pesquisas de mercado, propostas e contratos firmados (peça 114, p. 284-324) ;
b.17)  contrapontos aos itens 27 a 32 do Parecer Técnico 5/2014, com documentos referentes aos extratos bancários do convênio, comprovantes de despesas com identificação do convênio, conciliação de extratos bancários, movimentação financeira e outros documentos financeiros (peça 115, p. 1-299, e peça 116, p. 1-259) ;
b.18) requerimento e autorização para utilização do resultado da aplicação dos recursos financeiros do convênio (peça 116, p. 260-267) ;
b.19)  contraponto ao item 33 do Parecer Técnico 5/2014 com a comprovação da contrapartida financeira (peça 116, p. 268-279) ;
b.20) fotos diversas que comprovam as atividades executadas no âmbito do convênio (peça 116, p. 280-297) ;
c) houve resistência à assinatura dos jovens nas listas de presenças tendo sido adotada a estratégia de assinatura livre em papel colorido e registros em imagem. Ademais:
c.1) as aulas de música foram previstas no plano de trabalho com carga horária de 120 horas, porém acabaram totalizando 140 horas entre instrumentos e cantos com 10 alunos acima do previsto;
c.2) as aulas de teatro (com 20 alunos) e cinema (com 10 alunos) também estavam previstas no plano de trabalho com carga de 120 horas, mas acabaram totalizando 140 horas; e
c.3) as aulas de reforço (84 horas e 20 alunos) , de dança (50 horas e 15 alunos) e de capoeira (70 horas e 15 alunos) não estavam previstas no plano de trabalho. Porém, foram incorporadas à grade de cursos sem prejuízo das metas previstas.
Análise:
6.2.	Assiste parcial razão às recorrentes, apenas para abater pequenas despesas relativas ao convênio. 
6.3.	Quanto aos argumentos recursais de Maria Rodrigues, há que se contrapor a eles asseverando que:
a) o argumento referente às dificuldades decorrentes da execução do objeto do convênio em relação à localidade, Morro do Alemão, não pode ser aceito pois a concedente não determinou, sponte sue, a alteração de local. Dessa forma, a convenente, ao utilizar os recursos federais provenientes do Convênio 748779/2010 assumiu todos os riscos e ônus dele decorrentes;
b) em relação às eventuais contingências no Sistema Siconv, não consta nos autos a existência de perda de dados ou a ocorrência de arquivos corrompidos no âmbito deste processo quanto à documentação inserida pela entidade ERA 2000. De qualquer forma, a convenente detém obrigação de manter cópia de seus comprovantes documentais até que o processo de prestação de contas seja definitivamente analisado;
c) a informação de que foram juntados aos autos cópias de comprovantes sobre a confecção de cartazes, folders, blusas, pulseiras e filipetas não promove o saneamento dos autos, uma vez que, a principal linha de fundamentação do acórdão recorrido é a falta de nexo causalidade entre os recursos do convênio e as despesas efetivamente realizadas com aquela receita (itens 30 e 31 do voto condutor do acórdão recorrido - peça 92, p. 4) ;
d) em relação aos posicionamentos favoráveis da concedente quanto: um, à prorrogação de prazo de vigência do convênio (peça 1, p. 319-321) ; dois, ajuste do plano de trabalho (onde constou a informação de que o convênio vem sendo executado - peça 2, p. 60, item IV, terceiro parágrafo) ; três, relatório de visita técnica que constatou que o convênio " (...) vem sendo executado, conforme as metas definidas no plano de trabalho pactuado" (peça 2, p. 81, item V) ; e, quatro, alteração do planto de trabalho (peça 2, p. 152-152, item V) , não fazem prova da regularidades da aplicação dos recursos, uma vez que é a prestação de contas final o documento hábil para tanto. Aqueles posicionamentos integram os motivos administrativos de seus respectivos objetos;
e) não integra a citação da recorrente ou fundamentação do acórdão recorrido a suposição de que ela tenha extraviado documentos da prestação de contas; e
f) quanto às demais alegações, serão tratadas, a seguir, conjuntamente com os argumentos recursais apresentados pela entidade ERA 2000.
6.4.	Em relação aos argumentos apresentados pela entidade recorrente, ERA 2000:
6.4.1.	Para melhor análise, é necessário sintetizar os fundamentos do acórdão recorrido no qual se entendeu pela rejeição integral da prestação de contas anteriormente apresentadas. Com efeito, nos termos do voto condutor daquele julgado (peça 92) :
a) segundo a concedente:
a.1) não execução das metas pactuadas em sua integralidade;
a.2) ausência do relatório de cumprimento do objeto ou documentos equivalentes;
a.3) ausência de extratos bancários da conta específica e da aplicação financeira, bem como dos contratos firmados com os fornecedores, da conciliação bancária, da comprovação de liquidação das despesas e deficiências na identificação do convênio nos comprovantes de despesas e no atesto das notas fiscais comprobatórias do fornecimento de bens ou prestação de serviços;
b) a unidade técnica de origem se posicionou asseverando que:
b.1) os elementos constantes nos autos não estão aptos a comprovar a regularidade da aplicação dos recursos em discussão, sobretudo quanto à demonstração do vínculo de nexo causalidade entre valores transferidos e as despesas executadas;
b.2) extratos bancários não indicam a que se referem;
b.3) notas fiscais comprovam apenas 27,59% dos recursos transferidos;
b.4) atas de homologação contêm datas anteriores aos termos de referência, além do que os certames foram homologados pelo exator valor do "termo de referência" cujas informações denotam contratos simplificados;
b.5)  cotações de preços desacompanhadas de seus respectivos comprovantes documentais;
b.6) valores iguais pagos em cartas convite distintas, indicando documentação financeira produzida a posteriori;
b.7) gastos com locação de equipamentos de informática que possibilitariam sua aquisição;
c) o relator a quo acrescentou ainda que:
c.1) os comprovantes de despesas sem identificação do convênio podem se referir a projetos suportados por outros recursos;
c.2) conforme diversos precedentes e com base no art. 93 do Decreto-Lei 200/1967, além da comprovação física do objeto do convênio é necessária a demonstração do liame causal entre as ações e os recursos públicos federais repassados;
c.3) não foram refutadas diversas irregularidades constatadas; e
c.4) persiste a ausência de conciliação bancária.
6.4.2.	Em que pese não ter sido apresentado nenhum motivo pelo qual não foi providenciada a juntada dos novos elementos nas anexas razões recursais, quanto à execução física do objeto do convênio, entende-se que, em seu conjunto, estão, com algumas ressalvas, aptos a atestar a sua realização. Com efeito:
6.4.2.1.	Consta suficientemente detalhado o plano de trabalho alterado (peça 113, p. 8- 32) .
6.4.2.2.	Documento intitulado "Revisita à execução do Convênio nº 748779/2010 a partir das exigências da Tomada de Contas Especial" destaca as atividades desenvolvidas, relacionadas a cada meta, e que complementam as informações sobre a execução do projeto (peça 113, p. 3759) .
6.4.2.3.	Diversas considerações acerca do projeto "Com Domínio Sócio-Cultural - Ações Integradas de Cultura, Lazer e Cidadania Afro-Brasileira para Jovens de Comunidades Populares do Rio de Janeiro" (peça 113, p. 62-80) , bem como do detalhamento sobre as ações de reforço à cidadania de jovens do Complexo do Alemão, de agosto de 2012 (peça 113, p. 81-130) justificam e detalham a proposta pedagógica e de eventos os quais se relacionam com o objeto do convênio. No entanto, consigne-se que, nos referidos documentos, não há referência expressa ao número do Convênio 748779/2010 o que pode indicar que o referido projeto possa estar inserido em um contexto maior que envolva a utilização de outras fontes de recursos.
6.4.2.4.	Foram apresentadas as folhas de frequência de todos os cursos ministrados: de música (peça 113, p. 133-214) , de teatro (peça 113, p. 217-251) , de cinema (peça 113, p. 254-289) , de reforço escolar (peça 113, p. 292-345) , de dança (peça 114, p. 3-33) e de capoeira (peça 114, p. 36-74) . Nos cursos de audiovisual, foram juntadas as autorizações de uso de imagem de alunos menores (peça 114, p. 87-112) , bem como das autorizações para participação de alunos menores nos cursos de formação (peça 114, p. 115-151) . Também foram juntadas as listas de matriculados (com nomes, endereços, telefones de contato, idade, atividades realizadas e nome do responsável (peça 114, p. 153-155) e os formulários de inscrições para as oficinas (peça 114, p. 157-266) .
6.4.2.5.	Estão presentes cópias de diversas listas de participação nos eventos realizados sobre música, teatro e cinema (peça 114, p. 269-283) .
6.4.2.6.	Cópias das cotações prévias de preços, pesquisas de mercado e propostas foram juntadas à peça 114, p. 288-312. Consigne-se que não foi apresentado motivo que saneasse o apontamento lançado na subalínea "b.6" do subitem 6.4.1 deste Exame.    
6.4.2.7.	Constam ainda cópias dos seguintes contratos, os quais não correspondem à integralidade de todos os contratos firmados:
a) locação do imóvel onde se deu a execução do convênio em discussão (peça 114, p. 7783) ;
b) contratação da assistente técnica I, Adriana Rodrigues Didier (peça 114, p. 313 e p. 317) ;
c) contratação do auxiliar de oficinas, Alexandre Cabral (peça 114, p. 314) ;
d) contratação da facilitadora de oficinas, Andreza da Silveira Jorge (peça 114, p. 315) ;
e) contratação de profissional de apoio administrativo (execução financeira) , Adriana Rodrigues Didier (peça 114, p. 316) ;
f) contratação da facilitadora de oficinas, Ana Paula Gasparri (peça 114, p. 318) ;
g) contratação da assistente técnica I, Aline Duque de Macedo (peça 114, p. 319) ;
h) contratação de profissional de apoio operacional, Vanderli Correia de Lima (peça 114, p. 320) ;
i) contratação de profissional de apoio operacional, Lilia da Conceição Silva (peça 114, p. 321) ;
j) contratação de profissional para mobilização social do projeto, Anderson da Conceição Ferreira (peça 114, p. 322) ;
k) contratação de profissional para mobilização social do projeto, Albert Daniel dos Santos (peça 114, p. 323) ; e
l) contratação de profissional para mobilização social do projeto, Beatriz de Oliveira Barbosa (peça 114, p. 322) .
6.4.2.8.	Por fim, entende-se que as cópias de fotografias juntadas às peças 106-108 e peça 116, p. 281-297, se mostram compatíveis com os cursos e eventos realizados, em que pese não terem sido anexadas as fotografias de todas as turmas que se beneficiaram do aprendizado. 
6.4.3.	Já em relação à análise financeira, em especial, a comprovação do vínculo de nexo causalidade entre os recursos federais recebidos pela entidade ERA 2000 e aplicados no objeto do Convênio 748779/2010 - principal fundamento para a irregularidade das presentes contas - se verifica que, à exceção de alguns gastos, persiste esta impropriedade, conforme se verifica adiante.
6.4.3.1.	 As premissas para que determinado gasto atenda ao referido liame de causalidade são, basicamente, a devida relação de pertinência entre quatro tipos de documentos: comprovantes de pagamentos (juntados ao longo das peças 115 e 116) , comprovantes das transferências dos recursos, da conta do convênio para os seus respectivos recebedores (idem) , registros das operações no extrato bancário da conta vinculada ao convênio (peça 116, p. 271-279) , bem como as informações prestadas pelo próprio convenente quanto ao rol daquelas despesas, as quais foram discriminadas pelo número do item, nome do destinatário dos recursos, CPF/CNPJ, tipo de gasto efetuado, data e valor (peça 115, p. 53-67) .
6.4.3.2.	Importa assinalar que não foram levados em consideração os extratos de conta corrente e de conta de poupança juntados à peça 115, p. 3-52, pois a coluna que informa os valores das transações estava apagada ou ilegível. 
6.4.3.3.	Constam como comprovantes das despesas a juntada, por parte da entidade ERA 2000, de diversos tipos de documentos (peças 115 e 116) , tais como: cópias de recibos de pagamentos, de notas fiscais, inclusive eletrônicas ("Nota Carioca") e de documentos fiscais simplificados emitidos por empreendedor individual ("EI") . 
6.4.3.4.	Tais documentos não se prestam para a comprovação do vínculo de nexo causalidade em discussão, pois não foram acompanhados das respectivas cópias de emissão de DOC/TED, de transferência interbancária (Banco do Brasil) ou de cheque em favor de seus beneficiários ou credores. Não havendo a cabal comprovação de que os recursos do convênio foram transferidos, diretamente, para os respectivos beneficiários aludidos na subalínea anterior, permanece o fundamento constante no acórdão recorrido quanto à inexistência do multicitado vínculo de nexo causalidade.
6.4.3.5.	Assinale-se que, por razões desconhecidas, os extratos bancários referentes aos meses de janeiro, fevereiro, maio, junho, agosto e novembro de 2011, bem como de março a julho de 2012, não foram juntados aos autos pela recorrente, em que pese ela mesma ter informado que foram realizados gastos nesses períodos conforme informações constantes na tabela à peça 115, p. 53-67, dos seguintes itens de despesas: 1-23, 92-108, 133-161, 229-267, 371-384, 387-469 e 473, os quais, somados, representam o montante de R$ 102.800,50.
6.4.3.6.	Há outros documentos, como cotações de preços e requisições de preços de materiais, à exemplo daqueles que foram juntados à peça 115, p. 177-178, que não se prestam, sequer, como comprovantes de gastos.  
6.4.3.7.	Com relação aos documentos que comprovariam, em tese, o pagamento de despesas com recursos oriundos da conta do convênio, há que se assinalar que:
a) Pagamento de Guias de Previdência Social (GPS) e Guias de Recolhimento à União (GRU) - Tabela I:
	Referência nos autos
	Valor (R$) 
	Data
	Observações

	Peça 115, p. 74
	625,86
	28/1/2011
	Não foi juntada a respectiva guia e a data do extrato da conta do convênio inicia-se a partir de 3/3/2011

	Peça 115, p. 75
	2.080,00
	28/1/2011
	Não foi juntada a respectiva guia e a data do extrato da conta do convênio inicia-se a partir de 3/3/2011

	Peça 115, p. 100
	539,00
	17/3/2011
	Não foi juntada a respectiva guia

	Peça 115, p. 101
	980,00
	17/3/2011
	Não foi juntada a respectiva guia

	Peça 115, p. 111
	980,00
	29/3/2011
	Não foi juntada a respectiva guia

	Peça 115, p. 112
	539,00
	29/3/2011
	Não foi juntada a respectiva guia

	Peça 115, p. 133
	1.820,00
	29/4/2011
	Não foi juntada a respectiva guia

	Peça 115, p. 134
	944,86
	29/4/2011
	Não foi juntada a respectiva guia

	Peça 115, p. 156
	770,00
	31/5/2011
	Não foi juntada a respectiva guia e não há extrato bancário para esta data

	Peça 115, p. 157
	1.400,00
	31/5/2011
	Não foi juntada a respectiva guia e não há extrato bancário para esta data

	Peça 115, p. 193
	770,00
	11/7/2011
	Não foi juntada a respectiva guia

	Peça 115, p. 194
	1.400,00
	11/7/2011
	Não foi juntada a respectiva guia

	Peça 115, p. 227
	2.120,00
	11/8/2011
	Não foi juntada a respectiva guia e não há extrato bancário para esta data

	Peça 115, p. 228
	1.186,00
	11/8/2011
	Não foi juntada a respectiva guia e não há extrato bancário para esta data

	Peça 115, p. 250
	2.120,00
	9/9/2011
	Não foi juntada a respectiva guia

	Peça 115, p. 251
	1.166,00
	9/9/2011
	Não foi juntada a respectiva guia

	Peça 115, p. 285 
	2.018,50
	Vencimento:
20/12/2011
	Não consta o comprovante de pagamento, mas somente a guia de recolhimento 

	Peça 115, p. 286
	3.670,00
	Vencimento:
20/12/2011
	Não consta o comprovante de pagamento, mas somente a guia de recolhimento

	Peça 116, p. 19
	1.763,74
	Vencimento:
20/1/2012
	Não consta o comprovante de pagamento, mas somente a guia de recolhimento

	Peça 116, p. 20
	3.206,80
	Vencimento:
20/1/2012
	Não consta o comprovante de pagamento, mas somente a guia de recolhimento

	Peça 116, p. 44
	1.796,74
	Vencimento:
20/2/2012
	Não consta o comprovante de pagamento, mas somente a guia de recolhimento

	Peça 116, p. 45
	2.846,80
	Vencimento:
20/2/2012
	Não consta o comprovante de pagamento, mas somente a guia de recolhimento

	Peça 116, p. 80
	3.540,74
	Vencimento:
26/3/2012
	Não consta o comprovante de pagamento, mas somente a guia de recolhimento

	Peça 116, p. 104
	1.048,00
	Vencimento:
20/4/2012
	Não consta o comprovante de pagamento, mas somente a guia de recolhimento

	Peça 116, p. 105
	2.560,00
	Vencimento:
20/4/2012
	Não consta o comprovante de pagamento, mas somente a guia de recolhimento

	Peça 116, p. 126
	1.611,29
	Vencimento:
21/5/2012
	Não consta o comprovante de pagamento, mas somente a guia de recolhimento

	Peça 116, p. 127
	2.929,63
	Vencimento:
21/5/2012
	Não consta o comprovante de pagamento, mas somente a guia de recolhimento

	Peça 116, p. 131
	2.500,00
	Vencimento
20/6/2012
	Não consta o comprovante de pagamento, mas somente a guia de recolhimento

	Peça 116, p. 132
	1.375,00
	Vencimento
20/6/2012
	Não consta o comprovante de pagamento, mas somente a guia de recolhimento

	Peça 116, p. 150
	2.300,00
	Vencimento
20/8/2012
	Não consta o comprovante de pagamento, mas somente a guia de recolhimento

	Peça 116, p. 151
	1.265,00
	Vencimento
20/8/2012
	Não consta o comprovante de pagamento, mas somente a guia de recolhimento

	Peça 116, p. 162
	1.336,50
	14/10/2011
	Não foi juntada a respectiva guia

	Peça 116, p. 163
	2.430,00
	14/10/2011
	Não foi juntada a respectiva guia

	Peça 116, p. 202
	3.010,00
	17/11/2011
	Não foi juntada a respectiva guia e não há extrato bancário para esta data

	Peça 116, p. 203
	1.655,50
	17/11/2011
	Não foi juntada a respectiva guia e não há extrato bancário para esta data

a.1) tais comprovantes de despesas não podem ser aceitos tendo em vista que seus fatos geradores (pagamento de instrutores, bolsistas, apoiadores, facilitadores, etc.) , com recursos do convênio em discussão, não restam devidamente comprovados nestes autos conforme apontamentos lançados no subitem 6.4.3.4 deste Exame. De se aplicar a sabedoria do brocardo jurídico accessorium sequitur suum principale (o acessório segue o seu principal) ;
a.2) a recorrente informa que houve o pagamento de encargos previdenciários com descontos na alíquota de 20% (itens 43, 64, 88, 122, 154, 221, 260, 303, 364, 399 e 424 da relação de pagamentos) , bem como outros pagamentos sem indicação de alíquota, mas que superam o patamar de R$ 1.500,00 (itens 177, 446, 447, 451 e 470 da relação de pagamentos) . Tal constatação indica que há indícios de que os recursos depositados na conta do convênio foram utilizados para pagamento de encargos previdenciários da própria entidade ERA 2000, o que indicaria destinação diversa às finalidades referentes ao objeto do convênio em discussão;
b) Recolhimento de Tributos Federais via DARF (Tabela II) :
	Referência nos autos
	Valor (R$) 
	Data
	Observações

	Peça 115, p. 76
	833,90
	18/2/2011
	Não consta o extrato bancário para essa data

	Peça 115, p. 79
	348,75
	15/2/2011
	Não consta o extrato bancário para essa data

	Peça 115, p. 80
	112,50
	18/2/2011
	Não consta o extrato bancário para essa data

	Peça 115, p. 102
	27,75
	17/3/2011
	Não foi juntada a respectiva cópia da guia de recolhimento

	Peça 115, p. 113
	669,60
	29/3/2011
	Não foi juntada a respectiva cópia da guia de recolhimento

	Peça 115, p. 114
	348,75
	29/3/2011
	Não foi juntada a respectiva cópia da guia de recolhimento

	Peça 115, p. 115
	27,75
	29/3/2011
	Não foi juntada a respectiva cópia da guia de recolhimento

	Peça 115, p. 116
	216,00
	29/3/2011
	Não foi juntada a respectiva cópia da guia de recolhimento

	Peça 115, p. 117
	112,50
	29/3/2011
	Não foi juntada a respectiva cópia da guia de recolhimento

	Peça 115, p. 137
	325,31
	29/4/2011
	Não foi juntada a respectiva cópia da guia de recolhimento

	Peça 115, p. 138
	22,69
	29/4/2011
	Não foi juntada a respectiva cópia da guia de recolhimento

	Peça 115, p. 158
	22,69
	31/5/2011
	Não foi juntada a respectiva cópia da guia de recolhimento e não há extrato bancário para esta data

	Peça 115, p. 162
	22,69
	1/6/2011
	Não foi juntada a respectiva cópia da guia de recolhimento e não há extrato bancário para esta data

	Peça 115, p. 165
	669,60
	8/6/2011
	Não foi juntada a respectiva cópia da guia de recolhimento e não há extrato bancário para esta data

	Peça 115, p. 166
	216,00
	8/6/2011
	Não foi juntada a respectiva cópia da guia de recolhimento e não há extrato bancário para esta data

	Peça 115, p. 195
	22,69
	11/7/2011
	Não foi juntada a respectiva cópia da guia de recolhimento

	Peça 115, p. 196
	22,70
	11/7/2011
	Não foi juntada a respectiva cópia da guia de recolhimento

	Peça 115, p. 225
	192,53
	10/8/2011
	Não foi juntada a respectiva cópia da guia de recolhimento e não há extrato bancário para esta data

	Peça 115, p. 226
	59,38
	11/8/2011
	Não foi juntada a respectiva cópia da guia de recolhimento e não há extrato bancário para esta data

	Peça 115, p. 249
	192,53
	9/9/2011
	Não foi juntada a respectiva cópia da guia de recolhimento

	Peça 115, p. 252
	45,38
	31/8/2011
	Não foi juntada a respectiva cópia da guia de recolhimento e não há extrato bancário para esta data

	Peça 116, p. 15
	45,00
	Vencimento
19/1/2012
	Não consta o comprovante de pagamento, mas somente a guia de recolhimento

	Peça 116, p. 16
	22,69
	Vencimento
19/1/2012
	Não consta o comprovante de pagamento, mas somente a guia de recolhimento

	Peça 116, p. 17
	22,69
	Vencimento
19/1/2012
	Não consta o comprovante de pagamento, mas somente a guia de recolhimento

	Peça 116, p. 18
	189,33
	Vencimento
19/1/2012
	Não consta o comprovante de pagamento, mas somente a guia de recolhimento

	Peça 116, p. 46
	17,39
	Vencimento
17/2/2012
	Não consta o comprovante de pagamento, mas somente a guia de recolhimento

	Peça 116, p. 47
	171,66
	Vencimento
17/2/2012
	Não consta o comprovante de pagamento, mas somente a guia de recolhimento

	Peça 116, p. 128
	17,45
	Vencimento
18/5/2012
	Não consta o comprovante de pagamento, mas somente a guia de recolhimento e não há extrato bancário para esta data

	Peça 116, p. 135
	17,40
	Vencimento
20/6/2012
	Não consta o comprovante de pagamento, mas somente a guia de recolhimento e não há extrato bancário para esta data

	Peça 116, p. 158
	216,00
	14/10/2011
	Não foi juntada a respectiva cópia da guia de recolhimento

	Peça 116, p. 159
	669,60
	14/10/2011
	Não foi juntada a respectiva cópia da guia de recolhimento

	Peça 116, p. 160
	45,30
	14/10/2011
	Não foi juntada a respectiva cópia da guia de recolhimento

	Peça 116, p. 161
	192,53
	14/10/2011
	Não foi juntada a respectiva cópia da guia de recolhimento

	Peça 116, p. 200
	192,53
	17/11/2011
	Não foi juntada a respectiva cópia da guia de recolhimento e não há extrato bancário para esta data

	Peça 116, p. 201
	22,69
	17/11/2011
	Não foi juntada a respectiva cópia da guia de recolhimento e não há extrato bancário para esta data

	Peça 116, p. 239
	669,60
	30/12/2011
	Não foi juntada a respectiva cópia da guia de recolhimento

	Peça 116, p. 240
	216,00
	20/12/2011
	Não foi juntada a respectiva cópia da guia de recolhimento

	Peça 116, p. 241
	192,53
	20/12/2011
	Não foi juntada a respectiva cópia da guia de recolhimento

	Peça 116, p. 242
	19,35
	20/12/2011
	Não foi juntada a respectiva cópia da guia de recolhimento

b.1) assim como as GPS's (vide subalínea "a.1" do subitem anterior) , tais comprovantes de despesas não podem ser aceitos tendo em vista que seus fatos geradores (pagamento de instrutores, bolsistas, apoiadores, facilitadores, etc.) não restam devidamente comprovados nestes autos;
b.2) a exceção das DARF's: às peças 115, p. 225, p. 249, p. 252, e 116, p. 160, p. 161, p. 241 e p. 242 (com Código de Receita "0588 - IRRF de autônomo") ; às peças 115, p. 158, e 116, p. 240 (com Código de Receita "1708 - IRRF sobre Serviços Prestados por Pessoa Jurídica") ; e, às peças 115, p. 159, e 116, p. 239 (Código de Receita "5952 - CSLL, retenção de contribuições a pagamentos de PJ a PJ de Direito Privado, Cofins, PIS/PASEP e CSLL") , todas as demais não apresentam código de receita;
b.3) ademais, quanto às DARF's, com a indicação dos mencionados códigos de receita, à míngua de cópia das respectivas guias, não há como saber se foram utilizadas em outras despesas da entidade ERA 2000 ou na própria execução do objeto do convênio, não competindo ao TCU fazer essa correlação;
c) pagamento de códigos de barra mediante opção "Outros Convênios" do Sistema Eletrônico Banco do Brasil (Tabela III) :
	Referência nos autos
	Valor (R$) 
	Data
	Observações

	Peça 115, p. 77
	60,00
	4/2/2011
	Não consta o extrato bancário para essa data

	Peça 115, p. 87
	90,00
	16/2/2011
	Não consta o extrato bancário para essa data

	Peça 115, p. 108
	41,60
	17/3/2011
	Não foi juntada a respectiva cópia da guia de recolhimento

	Peça 115, p. 118
	40,00
	29/3/2011
	Não foi juntada a respectiva cópia da guia de recolhimento

	Peça 115, p. 119
	30,00
	29/3/2011
	Não foi juntada a respectiva cópia da guia de recolhimento

	Peça 115, p. 120
	17,00
	29/3/2011
	Não foi juntada a respectiva cópia da guia de recolhimento

	Peça 115, p. 135
	40,00
	29/4/2011
	Não foi juntada a respectiva cópia da guia de recolhimento

	Peça 115, p. 136
	30,00
	29/4/2011
	Não foi juntada a respectiva cópia da guia de recolhimento

	Peça 115, p. 159
	60,00
	31/5/2011
	Não consta o extrato bancário para essa data

	Peça 115, p. 160
	30,00
	31/5/2011
	Não consta o extrato bancário para essa data

	Peça 115, p. 223
	40,00
	10/8/2011
	Não consta o extrato bancário para essa data

	Peça 115, p. 224
	30,00
	10/8/2011
	Não consta o extrato bancário para essa data

	Peça 115, p. 247
	40,00
	9/9/2011
	Não foi juntada a respectiva cópia da guia de recolhimento

	Peça 115, p. 248
	30,00
	9/9/2011
	Não foi juntada a respectiva cópia da guia de recolhimento

	Peça 116, p. 156
	31,20
	14/10/2011
	Não foi juntada a respectiva cópia da guia de recolhimento

	Peça 116, p. 157
	41,60
	14/10/2011
	Não foi juntada a respectiva cópia da guia de recolhimento

	Peça 116, p. 180
	40,00
	10/11/2011
	Não consta o extrato bancário para essa data

	Peça 116, p. 181
	30,00
	10/11/2011
	Não consta o extrato bancário para essa data

	Peça 116, p. 204
	22,69
	18/11/2011
	Não consta o extrato bancário para essa data

	Peça 116, p. 237
	31,20
	15/12/2011
	Não foi juntada a respectiva cópia da guia de recolhimento

	Peça 116, p. 238
	41,60
	15/12/2011
	Não foi juntada a respectiva cópia da guia de recolhimento

c.1) quanto a esse tipo de comprovante de despesa, a juntada da respectiva guia de recolhimento se torna imprescindível, pois são despesas que não se enquadram nem como recolhimentos da previdência social, nem como os referentes ao imposto sobre a renda (pessoas físicas e jurídicas) ;
c.2) as informações lançadas no extrato bancário sobre tais despesas dão conta de que elas também se relacionam ao pagamento de impostos, não havendo informações adicionais sobre qual imposto. Novamente, competiria à recorrente detalhar esse tipo de despesa e fazer as devidas correlações;    
d) transferências eletrônicas bancárias (Tabela IV) :
	Referência nos autos
	Valor (R$) 
	Data
	Observações

	Peça 115, p. 176
	2.298,00
	14/6/2011
	Consta como favorecida a empresa LLWK e Info Ltda

	Peça 115, p. 279
	600,00
	10/10/2011
	Consta como favorecida Daniela Rangel Mendonça

	Peça 115, p. 283
	890,00
	11/10/2011
	Consta como favorecida Ana Paula Leite Barbosa Gasparri

	Peça 115, p. 287
	3.000,43
	16/12/2011
	Consta como favorecido Luiz Cláudio Taboada Cleffs de Souza

d.1) com relação à despesa de material de consumo da empresa LLWK, no valor de R$ 2.298,00, a recorrente se limitou a juntar aos autos a respectiva cotação de preços (peça 115, p. 177) . Sem a nota fiscal correspondente à transação, não há como reconhecer a regularidade desta despesa, abatendo-a do débito imputado à recorrente;
d.2) já em relação à transferência eletrônica a Daniela Mendonça (CPF XXX.547.977-XX) , a recorrente informa que ela atuou como "facilitadora" no período de agosto a dezembro de 2011 (itens 159, 182, 206, 242 e 278 da relação de pagamentos) . Além disso, em 10/10/2011, constam diversos lançamentos, no valor de R$ 600,00, no extrato da conta corrente (peça 116, p. 275) , bem como a cópia do respectivo recibo, datado de 11/10/2011 e no valor de R$ 600,00 (peça 116, p. 184) . Dessa forma, cumpridos os quatro requisitos de aceitabilidade do liame de nexo causalidade, elencados no subitem 6.4.3 deste Exame, entende-se cabível a desconstituição do débito naquele valor e a partir daquela data;
d.3) não se pode reconhecer a desconstituição do débito referente ao pagamento de Ana Paula Leite Barbosa Gasparri (CPF XXX.819.957-XX) , pois não foi localizado nos autos o respectivo recibo pelos serviços por ela prestados;
d.4) por fim, pelo mesmo motivo lançado na subalínea anterior, não se pode reconhecer a desconstituição do débito referente ao pagamento a Luiz Cláudio Taboada Cleffs de Souza;
e) pagamentos de boletos eletrônicos (Tabela V) : 
	Referência nos autos
	Valor (R$) 
	Data
	Observações

	Peça 115, p. 97
	950,00
	4/3/2011 Vencimento
	Consta apenas cópia do boleto sem o respectivo comprovante de pagamento

	Peça 115, p. 204 e 205
	300,00
	14/7/2011
	Código de barras coincidente no boleto e no comprovante de pagamento constando como favorecida a empresa FW2

e.1) o nexo de causalidade referente à despesa de R$ 300,00 deve ser reconhecido, pois foram juntados aos autos a respectiva nota fiscal dos serviços (peça 115, p. 261) . Ademais, ela está no rol de pagamentos, item 122, como "manutenção do site", e consta o seu lançamento no extrato bancário (peça 116, p. 273) . Dessa forma, há que ser reconhecida desconstituição do débito naquela quantia a partir de 14/7/2011; e
f) assinale-se que, nos lançamentos dos extratos bancários da conta de poupança juntados pela recorrente (peça 115, p. 3-25) , não constam os respectivos valores. Mesma constatação em relação aos lançamentos nos extratos de conta corrente à peça 115, p. 26-52; e
g) quanto aos boletos de arrecadação de tributos municipais (DARM-RIO) à peça 116, p. 9, p. 41, p. 43, p. 66-67, p. 82, p. 98, p. 124-125, p. 134 e p. 148, além de não terem sido juntados os respectivos comprovantes de recolhimento, não se conhece o respectivo fato gerador o que impossibilita reconhecer o eventual vínculo de nexo causalidade entre recurso de convênio e despesa em seu objeto. 
6.5.	Entende-se que competia à recorrente trazer aos autos todos os novos documentos, aptos a desconstituir os fundamentos do acórdão. Ao deixar de apresentar fatos impeditivos, modificativos ou extintivos em relação àqueles fundamentos, não se tem motivo suficiente, como requer a recorrente, para alterar o mérito sobre o julgamento das presentes contas, sendo aplicável no presente caso concreto a última parte do entendimento que se extrai do Acórdão 1522/2016-TCU-Plenário (relatoria do Ministro Benjamin Zymler) :
A distribuição do ônus probatório nos processos de fiscalização do TCU segue a disciplina do art. 373 da Lei 13.105/2015 (CPC) , aplicada às peculiaridades da atividade de controle externo, competindo: a) à unidade técnica do Tribunal demonstrar os fatos apurados nas fiscalizações, mediante a juntada das evidências que os suportam; b) aos órgãos fiscalizados e aos terceiros interessados provar os fatos impeditivos, modificativos ou extintivos do direito do Estado de obter ressarcimento e/ou punir a prática de ato ilegal, ilegítimo e antieconômico que lhes fora atribuída pelo corpo instrutivo do Tribunal.
6.6.	Por fim, pelo entendimento de desconstituição parcial do débito (subalíneas "d.2" e "e.1" do subitem 6.4.3.7 deste Exame) , entende-se que o montante da multa aplicada às recorrentes, efetuada com base do art. 57 da Lei 8.443/1992, deve ser reduzido proporcionalmente.
7.	Desconstituição da multa aplicada com base no inciso II do art. 58 da Lei 8.443/1992
7.1.	Maria Rodrigues e Leila Araújo defendem que as multas a elas aplicadas, com base no inciso II do art. 58 da Lei 8.443/1992, sejam desconstituídas tendo em vista que (peça 105, p. 12-13) :
a) a contratação da empresa Dablio se deu por absoluta urgência no contexto da execução do convênio, sobretudo pelo local da execução dos serviços, o Complexo do Alemão (não é qualquer prestador de serviço que deseja lá adentrar) ;
b) é falha formal e não houve prejuízo ao Erário, tendo o serviço sido bem realizado e dentro dos padrões de mercado;
c) com relação à contratação da empresa Celeiro:
 (...) de fato, foi para a remuneração da Recorrente LEILA, que era dirigente da associação, que tem qualificação de OSCIP, permitida, portanto, a remuneração de dirigentes que trabalhem na execução dos convênios, o que foi o caso, tendo desempenhado a função de Produtora Executiva dos Eventos Culturais.
Análise:
7.2.	Não assiste razão às recorrentes.
7.3.	Basicamente, os argumentos apresentados são mesmos articulados anteriormente nas razões de justificativa apresentadas por Maria Rodrigues (peça 84) não havendo qualquer controvérsia quanto aos fatos imputados às recorrentes em suas audiências, quais sejam:
a) uma das empresas contratadas no âmbito do convênio em discussão, a empresa Celeiro Ideias e Projetos Sócio Culturais Ltda., tinha como sócia administradora Leila Araújo que, ao mesmo tempo, era diretora da convenente, a entidade ERA 2000; e
b) já outra empresa contratada, a Dablio Serviços Administrativos Ltda. ME, tem como sócia administradora Lilia da Conceição Silva que é irmã de Leila Araújo.
7.4.	A urgência da contratação, em face de eventual periculosidade do local da execução do objeto do convênio, além da alegação de que os fatos devem ser considerados falhas formais não afastam o dever de observância aos princípios da isonomia, impessoalidade e da moralidade administrativa norteadores do procedimento licitatório nas contratações públicas.
7.5.	Não se pode deixar de mencionar que a Lei 9.790/1999 (que dispõe sobre a qualificação de pessoas jurídicas de direito privado, sem fins lucrativos, como Organizações da Sociedade Civil de Interesse Público - OSCIPs) , em seu art. 4º, inciso VI, se limita à previsão de que, nos estatutos daquele tipo de entidade, seja instituído a possibilidade de remuneração para os seus dirigentes que: atuem em sua gestão executiva; ou, para aqueles que a ela prestem serviços específicos. Tais hipóteses não se aplicam no presente caso concreto pois se relacionam às atividades internas da organização, de caráter permanente, e não na execução de serviços custeados com recursos federais, de caráter transitório, mediante a realização de convênio.  
CONCLUSÃO
8.	Das análises anteriores, conclui-se que:
a) no presente caso concreto, não incide o instituto da prescrição quinquenal, nos termos previstos na Lei 9.873/1999 e fixados no âmbito do RE 636.886 (Repercussão Geral - Tema 899) , em trâmite no Supremo Tribunal Federal, pois houve a interrupção do prazo em decorrência da notificação da convenente;
b)  à exceção de dois itens de despesas [subalíneas "d.2" e "e.1" do subitem 6.4.3.7 deste Exame], prevalece a ausência da comprovação para as demais despesas do vínculo de nexo causalidade entre os recursos do convênio e o que, efetivamente, foi gasto em seu objeto. Em especial, não foram juntados aos autos as cópias dos comprovantes de transferências eletrônicas da conta corrente do convênio aos respectivos recebedores dos recursos; 
c) ao se reconhecer a desconstituição parcial do débito, entende-se necessária a redução do montante da multa aplicada às recorrentes que teve como seu fundamento o disposto no art. 57 da Lei 8.443/1992; e 
d) não se pode admitir que a diretora da convenente seja, simultaneamente, sócia administradora de empresa contratada na mesma pactuação, nem que ela tenha irmã, como sócia administradora de outra empresa executora de serviços relacionados, no mesmo objeto do convênio. Inaplicável, em favor das recorrentes, as disposições da Lei 9.790/1999. 
8.1.	Com base nessas conclusões, propõe-se, desconstituir parcialmente o débito e reduzir proporcionalmente a multa proporcional ao débito aplicada a duas das três recorrentes. No entanto, tal redução autoriza a mantença quanto ao mérito do julgamento das presentes contas, bem como o débito remanescente e a aplicação das penais de multas às recorrentes. 
PROPOSTA DE ENCAMINHAMENTO
9.	Ante o exposto, propõe-se, com base no art. 32, inciso I, e 33 da Lei 8.443/1992:
a) conhecer os recursos, para no mérito, dar-lhes provimento parcial para:
a.1) reconhecer como crédito, abatendo-se do débito imputado, as seguintes parcelas:
a.1.1) R$ 300,00, a partir de 14/7/2011;
a.1.2) R$ 600,00, a partir de 11/10/2011;
a.2) reduzir, proporcionalmente, o montante da multa aplicada com base no art. 57 da Lei 8.443/1992;
b) dar ciência às recorrentes, aos demais interessados e ao Procurador Chefe do Ministério Público Federal do Estado do Rio de Janeiro sobre o acórdão que vier a ser proferido.
O secretário da Serur assim se manifestou nos autos (peça 143) :
Trata-se de recursos de reconsideração interpostos por Leila Conceição da Silva Araújo, Maria Fernanda Machado Bebiano Rodrigues e Era 2000 - Educação Reintegração e Apoio - contra o Acórdão 2235/2019-TCU-Primeira Câmara (rel. Min. Benjamin Zymler) .
2.	Concordo com o exame empreendido pelo auditor, acompanhado pelo diretor da subunidade, no sentido de dar provimento parcial aos apelos, por seus próprios fundamentos.
3.	Não obstante, entendo necessárias algumas considerações sobre a prescrição.
I
4.	Dada a relevância do tema e a necessidade de uniformizar os entendimentos no âmbito interno, esta unidade técnica desenvolveu estudo sobre a jurisprudência do Supremo Tribunal Federal sobre a prescrição no processo de controle externo ("Texto para Discussão 1/2021", anexado ao final deste pronunciamento) .
5.	Foram analisadas decisões proferidas pelo STF após o julgamento do Mandado de Segurança 32.201, relativo à pretensão punitiva, e, em especial, as decisões adotadas após o julgamento do Recurso Extraordinário 636.886 (tema 899 da repercussão geral) , referente à pretensão de ressarcimento.
6.	Quanto à pretensão punitiva, observa-se que já há orientação jurisprudencial sedimentada no STF. A partir do julgamento do MS 32.201, em 4/8/2017, várias decisões se seguiram, reafirmando a conclusão de que a prescrição da pretensão punitiva, no processo de controle externo, é regida pela Lei 9.873/1999.
7.	Nessa linha há várias decisões recentes (MS 37424, DJe 14/10/2020; MS 36111, DJe 19/5/2020; MS 36799, DJe 05/10/2020; MS 36800, DJe 12/05/2020, entre outros) , expressando o seguinte entendimento:
Na esteira de precedentes deste Supremo Tribunal, a regência da prescrição da pretensão punitiva do Tribunal de Contas da União decorre da interpretação sistemática dos arts. 1º e 2º da Lei n. 9.873/1999. Norma específica definidora da atuação sancionatória da Administração Pública federal, afasta-se, nestes casos, a disposição genérica da prescrição decenal prevista no Código Civil (fundamentação da decisão do MS 36274. Rel. Min. Cármen Lúcia, DJe 19/11/2020) .
A prescrição da pretensão punitiva do TCU é regulada pela Lei 9.873/1999, descabendo a aplicação do prazo decenal previsto na legislação civil (art. 205 do Código Civil) . Ao revés, incide o prazo quinquenal previsto na Lei 9.873/1999 (MS 32201, Rel. Min. Roberto Barroso, PRIMEIRA TURMA, DJe 7/8/2017; MS 35.512-AgR, Rel. Min. Ricardo Lewandowski, SEGUNDA TURMA, DJe 21/6/2019) . (ementa do acórdão do MS 35.940, Rel. Min. Luiz Fux, DJe 14/07/2020) 
8.	Relativamente à pretensão de ressarcimento, no julgamento do RE 636.886 (tema 899 da repercussão geral) , em 20/04/2020, o STF fixou a tese de que "é prescritível a pretensão de ressarcimento ao erário fundada em decisão de Tribunal de Contas".
9.	A primeira manifestação da Secretaria sobre as implicações desse julgamento ocorreu em 17/06/2020, em exame de recurso interposto no TC Processo 027.624/2018-8. Na oportunidade, ainda não havia sido publicado o inteiro teor do acórdão paradigma, muito embora já fosse conhecido o voto do relator, Ministro Alexandre de Moraes, e já estivesse divulgada a tese fixada na repercussão geral.
10.	Considerando o tempo decorrido desde então, esta unidade técnica desenvolveu o estudo em anexo, para discussão interna, em que foram analisadas as decisões do STF proferidas após o julgamento do RE 636.886. O objetivo foi o de verificar se as conclusões defendidas pela secretaria desde a manifestação originária, no TC Processo 027.624/2018-8, estão em conformidade com o que o STF passou a decidir após a fixação da tese do Tema 899. Com isso, se fosse o caso, a secretaria poderia reajustar suas manifestações, até que sobrevenha orientação específica do TCU.
11.	No estudo em questão foi analisado o inteiro teor de um número representativo de precedentes, com uma variabilidade relevante de relatores. As conclusões que se seguem reafirmam, no geral, os entendimentos contidos nas manifestações anteriores desta unidade, muito embora evidenciem a necessidade de modificações pontuais nas propostas, no que se refere à unificação do regime prescricional para ambas as pretensões (punitiva e de ressarcimento) e à desnecessidade do sobrestamento dos processos em que se verificar a prescrição. 
12.	Com efeito, a partir da revisão da recente jurisprudência do STF observa-se que não tem ocorrido o sobrestamento de processos, mesmo estando pendente o trânsito em julgado do RE 636.886. O STF vem realizando normalmente o julgamento dos casos concretos, até mesmo em função do entendimento de que a tese fixada em sede de repercussão geral tem aplicabilidade imediata, não requerendo o trânsito em julgado do processo paradigma.
13.	Observa-se, também, que os processos já estão sendo julgados monocraticamente, o que evidencia a força da orientação fixada no julgamento do Tema 899. Como se sabe, pelo regimento interno do STF (art. 205) , o mandado de segurança pode ser julgado monocraticamente "quando a matéria for objeto de jurisprudência consolidada do Tribunal". De igual, modo, no recurso extraordinário poderá haver julgamento monocrático se a decisão recorrida, de instância inferior, for contrária à orientação firmada pelo STF em sede de repercussão geral (RISTF, art. 21, § 1º) . O fato de as decisões de mérito estarem sendo proferidas por esta sistemática, de julgamento monocrático, é indicativo da inexistência de hesitação quanto à orientação firmada no RE 636.886. Outra evidência nesse sentido é a constatação de que, nos agravos internos interpostos até o momento, em todos os casos houve a confirmação da decisão monocrática (vide os casos indicados no estudo) .
14.	No exame das decisões do STF observou-se, ainda, que a tese fixada no Tema 899 aplica-se não só à execução, mas também à fase de constituição do título executivo pelo TCU. Uma defesa comum nas informações prestadas ao STF, nos mandados de segurança, é a de que a prescrição do ressarcimento se operaria apenas na fase de execução do acórdão do TCU, tal como na situação que embasou o julgamento do RE 636.886. Essa defesa, contudo, não tem sido acolhida, como evidenciam, por exemplo, as decisões proferidas na Reclamação 39497 e nas medidas cautelares no MS 37089 e no MS 37292.
15.	Outra conclusão relevante é a de que a ressalva aos atos dolosos de improbidade não tem sido estendida ao processo de controle externo. É igualmente usual, nas informações prestadas ao STF nos mandados de segurança, a defesa de que a atuação do TCU estaria preservada na hipótese dos atos dolosos de improbidade, objeto do Tema 897 da repercussão geral (RE 852.475) . No entanto, em nenhum dos precedentes pesquisados essa ressalva foi aplicada a processos do tribunal de contas. Tem sido pacífico o entendimento de que a tese relativa ao Tema 897 restringe-se ao "ressarcimento de valores perseguidos na esfera judicial decorrentes da ilegalidade ou da irregularidade de contas" (MS 37089, Rcl 39497 e MS 37292 MC, entre outros) , na linha do que também constou no voto do relator, no RE 636.886, de que "as razões que levaram a maioria da Corte a estabelecer excepcional hipótese de imprescritibilidade, no tema 897, não estão presentes em relação as decisões do Tribunal de Contas que resultem imputação de débito ou multa".
16.	Por fim, o STF tem aplicado um mesmo regime para a prescrição, tratando as pretensões punitiva e de ressarcimento de modo uniforme. Mesmo nos processos que tratam do ressarcimento propriamente dito, é usual o STF referir-se unicamente a "pretensão punitiva", a indicar que, inobstante algumas variações terminológicas, o prazo de prescrição tem sido tratado de modo uniforme, constituindo um lapso temporal para o órgão de controle externo agir e impor as consequências cabíveis no caso concreto, independentemente de tais consequências terem natureza punitiva ou ressarcitória. Em nenhum dos precedentes pesquisados houve a aplicação, pelo STF, de regimes distintos, uma para o débito, outro para a multa ou demais sanções.
17.	Ademais, no exame da prescrição o STF não tem aplicado o prazo decenal previsto no Código Civil, embora essa seja outra defesa comum nas informações prestadas nos mandados de segurança, como pedido subsidiário. É certo que, em sede de medida cautelar, foram encontrados dois casos em que se aplicou o prazo decenal (MS 37310 e MS 37427) , diferenciando-se "pretensão de ressarcimento" e "pretensão de exigir contas". Nesses dois casos, contudo, a própria relatora ressalvou que a questão seria mais bem examinada quando do julgamento de mérito dos mandados de segurança. Ademais, esse entendimento não foi acompanhado nas demais decisões cautelares objeto do estudo e, mais relevante, não foi aplicado nas decisões de mérito. No julgamento de mérito, em todos os casos pesquisados foi afastada a incidência do prazo decenal previsto no Código Civil, adotando-se o prazo quinquenal e as causas interruptivas da Lei 9.873/1999.
18.	Apresentado esse contexto, e até ulterior orientação específica do Tribunal, esta secretaria continuará examinando a prescrição pelos regimes do Código Civil e da Lei 9.873/1999, sem prejuízo, no entanto, de formular propostas de encaminhamento orientadas pelas seguintes diretrizes:
a) as pretensões punitiva e de ressarcimento devem observar o mesmo regime na atividade de controle externo, dado o objetivo comum da prescrição, de fixar prazo para o Tribunal de Contas agir, buscando caracterizar o ilícito, identificar seu autor, dimensionar as consequências da conduta (em especial, a quantificação do dano) e impor as consequências legais, independentemente do fato de tais consequências terem natureza punitiva ou ressarcitória;
b) à luz da recente jurisprudência do STF a respeito, será adotado, como critério para as propostas, o regime prescricional previsto na Lei 9.873/1999;
c)  caso tenha ocorrido a prescrição, pelo regime adotado como critério, não mais será proposto o sobrestamento do processo, no aguardo do trânsito em julgado do RE 636.886 (proposta essa que, de resto, não tem sido acolhida pelos colegiados do TCU) .
II
19.	Realizados esses esclarecimentos, observo que, no caso concreto, não se operou a prescrição por nenhum dos regimes em questão, conforme análise promovida pelo auditor desta secretaria.
20. 	Pelo exposto, encaminho o processo ao Ministério Público junto ao TCU, para posterior envio ao gabinete do relator, com a proposta de conhecer dos recursos de reconsideração e, no mérito, dar-lhes provimento parcial.". 
O Secretário acrescentou à sua manifestação o Texto para Discussão 01/2021 (peça 143, p. 5-14) , estudo a respeito da prescrição do ressarcimento - análise das decisões do STF posteriores ao RE 636.886 (Tema 899) .
O representante do Ministério Público junto ao TCU que atuou no feito manifestou divergência parcial para com a proposta técnica alvitrada (peça 145) nos seguintes termos:
"Trata-se de recursos de reconsideração interpostos por Leila Conceição da Silva Araújo, Maria Fernanda Machado Bebiano Rodrigues e Era 2000 - Educação, Reintegração e Apoio (peças 105/8 e 113/6) contra o Acórdão 2235/2019-TCU-Primeira Câmara (peça 91) , cuja redação é a seguinte:
Vistos, relatados e discutidos estes autos de processo de tomada de contas especial instaurada pela Secretaria de Políticas de Promoção de Igualdade Racial em razão da não comprovação da boa e regular aplicação dos recursos objeto do Convênio 748.779/2010,
ACORDAM os Ministros do Tribunal de Contas da União, reunidos em sessão da 1ª Câmara, ante as razões expostas pelo relator, em:
9.1. com fundamento nos arts. 1º, inciso I, 16, inciso III, alíneas "b" e "c", da Lei 8.443/1992 c/c os arts. 19 e 23, inciso III, da mesma lei, e com os arts. 1º, inciso I, 209, incisos I e III e § 5º, 210 e 214, inciso III, do RITCU, julgar irregulares as contas da sra. Maria Fernanda Machado Bebiano Rodrigues (XXX.394.007-XX) e da entidade Era 2000 - Educação, Reintegração e Apoio (04.519.745/0001-12) , condenando-as, solidariamente, ao pagamento da quantia abaixo discriminada, fixando-lhes o prazo de 15 (quinze) dias, a contar da notificação, para que comprovem, perante este Tribunal (consoante art. 214, inciso III, alínea "a", do RITCU) , o recolhimento da dívida aos cofres do Tesouro Nacional, atualizada monetariamente e acrescida dos juros de mora, calculados a partir da data indicada até a do efetivo recolhimento, na forma da legislação em vigor, abatendo-se, na oportunidade, os valores eventualmente já ressarcidos:
	
	Data da ocorrência
	Valor

	17/11/2010
	R$ 583.880,00

9.2. nos termos do art. 57 da Lei 8.443/1992, aplicar, individualmente, à sra. Maria Fernanda Machado Bebiano Rodrigues (XXX.394.007-XX) e à entidade Era 2000 - Educação, Reintegração e Apoio (04.519.745/0001-12) multa no valor de R$ 94.000,00 (noventa e quatro mil reais) , fixando-lhes o prazo de 15 (quinze) dias, a contar da notificação, para que efetuem e comprovem perante este Tribunal o seu recolhimento aos cofres do Tesouro Nacional, atualizadas monetariamente desde a data do presente acórdão até a do efetivo recolhimento, se for paga após o vencimento, na forma da legislação em vigor;
9.3. nos termos do art. 58, inciso II, da Lei 8.443/1992, aplicar às sras. Leila Conceição da Silva Araújo (XXX.398.387-XX) e Maria Fernanda Machado Bebiano Rodrigues (XXX.394.007-XX) multa no valor de R$ 15.000,00 (quinze mil reais) , fixando-lhes o prazo de 15 (quinze) dias, a contar da notificação, para que efetuem e comprovem perante este Tribunal o seu recolhimento aos cofres do Tesouro Nacional, atualizada monetariamente desde a data do presente acórdão até a do efetivo recolhimento, se for paga após o vencimento, na forma da legislação em vigor;
 (...) 
A entidade sem fins lucrativos Era 2000 - Educação, Reintegração e Apoio e sua então presidente, Maria Fernanda Machado Bebiano Rodrigues, foram citadas pelo valor total dos recursos federais do Convênio 748.779/2010 (R$ 583.880,00, em 16/11/2010) , em razão da "não comprovação da boa e regular aplicação dos recursos federais repassados e da execução do objeto pactuado por meio do Convênio Siconv 748779/2010, que teve por objeto o apoio financeiro ao Projeto 'Promover Ações de Reforço à Cidadania e Identidade do Jovem'", evidenciada pelo Parecer Técnico 5/2014/COTV/GEOFT/SEPLAN/SEPPIR (peça 15, p. 9) . Além disso, foi realizada a audiência de Maria Fernanda Machado Bebiano Rodrigues e Leila Conceição da Silva Araújo (diretora da Era 2000) , pela seguinte irregularidade (peças 55 e 56) :
a) contratação das empresas Celereiro Ideias e Projetos Sócio Culturais Ltda. e Dablio Serviços Administrativos Ltda. ME, no âmbito do convênio 748.779/2010, em violação aos princípios constitucionais norteadores do procedimento licitatório, em especial os princípios da isonomia, da impessoalidade e da moralidade administrativa, pelas seguintes razões:
a.1) empresa Celereiro Ideias e Projetos Sócio Culturais Ltda.: a sócia administradora Leila Conceição da Silva Araújo ocupa a função de diretora da ERA 2000 - Educação Reintegração e Apoio;
a.2) empresa Dablio Serviços Administrativos Ltda. ME: a sócia administradora Lilia da Conceição Silva, além de trabalhar na ERA 2000 - Educação, Reintegração e Apoio, assinando, inclusive, as atas de homologação das cartas convites no âmbito do convênio 748.779/2010, é irmã de Leila Conceição da Silva.
A entidade Era 2000 e Leila Conceição da Silva Araújo permaneceram revéis. Maria Fernanda Machado Bebiano Rodrigues apresentou alegações de defesa e razões de justificativa, as quais foram rejeitadas pelo Tribunal, o que resultou na condenação constante do Acórdão 2235/2019-TCU-Primeira Câmara.
Inconformadas com o acórdão condenatório, as responsáveis interpuseram recursos de reconsideração, que foram conhecidos por Vossa Excelência, com efeito suspensivo (peça 122) .
A Secretaria de Recursos - Serur examinou as alegações recursais e, em pronunciamentos uniformes, formulou a seguinte proposta de encaminhamento (peças 141 a 143) : 
a) conhecer os recursos, para no mérito, dar-lhes provimento parcial para:
a.1) reconhecer como crédito, abatendo-se do débito imputado, as seguintes parcelas:
a.1.1) R$ 300,00, a partir de 14/7/2011;
a.1.2) R$ 600,00, a partir de 11/10/2011;
a.2) reduzir, proporcionalmente, o montante da multa aplicada com base no art. 57 da Lei 8.443/1992;
b) dar ciência às recorrentes, aos demais interessados e ao Procurador Chefe do Ministério Público Federal do Estado do Rio de Janeiro sobre o acórdão que vier a ser proferido.
II
O Ministério Público de Contas diverge, parcialmente, da proposta de encaminhamento formulada pela Serur, pois entende que, além dos valores de R$ 300,00 (14/7/2011) e R$ 600,00 (11/10/2011) , outros valores merecem ser abatidos do débito imputado solidariamente à entidade convenente e à sua presidente, conforme se demonstrará a seguir.
Inicialmente, concorda-se com o entendimento da Serur de que os diversos documentos juntados aos autos, mencionados no item 6.4.2 da instrução (peça 141, pp. 12/4) , comprovam que houve execução física do objeto pactuado, notadamente no que tange à realização de cursos e eventos culturais. Saliente-se que, em 26/4/2012, técnico do órgão concedente (Secretaria de Políticas de Promoção da Igualdade Racial) realizou fiscalização no local de realização do projeto, situado no Complexo do Alemão/RJ (peça 2, pp. 76/82) , e relatou o seguinte:
 (...) Foram apresentadas as instalações do núcleo, onde constam salas para as oficinas, armário de arquivos, sala de música e área coberta para exibição de filmes. Foram apresentadas as listas dos participantes das atividades:
1. curso de produção musical
2. curso de produção teatral
3. curso de produção audiovisual
Como forma de registro e produção dos alunos foram apresentados os vídeos das oficinas de reflexão sobre os temas da juventude e relações raciais produzidos com o recurso do Convênio.
Foram apresentadas amostras das camisas produzidas, banners e o endereço do site referente ao Projeto.
O site do Projeto, contido no endereço http://www.era2000.org.br/comdominio/ verifica-se a presença do detalhamento do projeto e uma galeria de fotos das atividades desenvolvidas.
Durante a visita o Assessor Técnico presenciou também a realização da oficina de produção musical. 
A Sra. Leila Araújo descreveu o perfil dos alunos das oficinas e as dificuldades encontradas durante a execução do projeto. Segundo a Coordenadora, a maioria dos alunos é do sexo feminino, jovens negras, com pouca expectativa em relação ao futuro e com filhos. As oficinas trataram também da temática de cidadania, no sentido de resgatar a aspiração dessas jovens para suas vocações e de fortalecimento identitário. 
A Convenente apresentou, por meio de relatório de execução contido no SICONV as atividades realizadas, com as datas de início e término, estando ainda não finalizadas, a atividade "Realização de 24 oficinas de reflexão sobre temas da juventude e relações raciais, com duração de quatro horas cada uma, para 120 jovens das comunidades atendidas pelo projeto", estando esta ainda em execução.
 (...) 
Conforme documentação apresentada, quanto aos aspectos físicos, verifica-se que o Convênio 748779/2010 vem sendo executado, conforme as metas definidas no plano de trabalho pactuado.
Porém, como explicado pelo Auditor, a condenação das recorrentes baseou-se não só na falta de comprovação da execução física das ações pactuadas, mas sobretudo na ausência de demonstração do nexo de causalidade entre os recursos federais e a execução do objeto, especialmente pela falta de conciliação bancária.
Em vista desse fato, o Auditor realizou o exame dos novos documentos de despesa apresentados pela convenente e juntados às peças 115 e 116, incluindo: recibos, notas fiscais, extratos bancários, comprovantes de pagamento e de transferência, e relação de pagamentos (peça 115, pp. 53/67) . O Auditor afirmou que não foram juntados os extratos bancários referentes aos meses de janeiro, fevereiro, maio, junho, agosto e novembro de 2011, e de março a julho de 2012, e que os extratos contidos à peça 115, pp. 3/52, não seriam considerados, por estarem parcialmente apagados/ilegíveis.
Ao fazer esse exame, o Auditor concluiu que estavam devidamente comprovadas apenas a despesa de R$ 600,00, referente a pagamento realizado para Daniela Mendonça, pelo serviço de "facilitadora", conforme recibo de 11/10/2011 (peça 115, p. 279, e peça 116, pp. 184 e 275) , e a despesa de R$ 300,00, referente a pagamento de boleto realizado em 14/7/2011, pelo serviço de "manutenção de site", conforme nota fiscal da empresa FW2 (peça 115, pp. 205/5 e 261; e peça 116, p. 273) .
Ocorre que os extratos bancários completos e legíveis (de novembro/2010 a outubro/2012) já constavam anteriormente dos autos, à peça 35, pp. 281/308. Além disso, nos sistemas da Administração Pública Federal (Sistema RPG - Extrato de Contas Públicas) , também é possível obter os extratos bancários da conta específica do convênio, os quais trazem informações mais detalhadas, como o nome e o CPF/CNPJ do destinatário dos pagamentos (peça 144) .
Analisando-se os extratos bancários da conta específica, verifica-se que os pagamentos realizados com recursos do convênio totalizaram R$ 632.279,53, dos quais R$ 71.109,86 se referem ao pagamento de tributos (conforme Apêndice B deste parecer) , e R$ 561.169,67 correspondem a pagamentos a pessoas físicas e jurídicas (transferência bancária ou pagamento de título) . Desse total de R$ 561.169,67, há nos autos comprovantes de despesas (notas fiscais ou recibos) para o montante de R$ 538.025,42 (conforme Apêndice A deste parecer) . Assim, os pagamentos efetuados sem o devido documento comprobatório da despesa totalizam R$ 23.144,25.
Não obstante haver nexo de causalidade entre os extratos bancários e grande parte dos documentos de despesas (no valor de R$ 538.025,42) , o MP de Contas entende que diversas despesas devem ser glosadas (no total de R$ 261.517,50) , pelos motivos indicados no quadro abaixo:
	Fornecedor/Prestador de Serviço
	Valor Pago (R$) 
	Data
	Motivo da Glosa

	Dablio Serviços Administrativos Ltda.
	2.940,00
	19/01/2011
	A atividade econômica da empresa, sediada em Saquarema/RJ, é "transporte rodoviário de carga, exceto produtos perigosos e mudanças, intermunicipal, interestadual e internacional", e não o transporte de passageiros, invocado pela responsável para justificar a contratação da empresa (peça 84, p. 2) . Os Termos de Referência (contratos simplificados) não estão assinados pela contratada (peça 35, pp. 325 e 327) . Não houve a demonstração do veículo utilizado, do seu itinerário, da quantidade de percursos e dos passageiros ou cargas transportadas. A sócia-administradora da empresa, Lilia da Conceição Silva, trabalhava na Era 2000, tendo assinado as atas de homologação de cartas convite, e é irmã da diretora da Era 2000, Leila Conceição da Silva Araújo.

		880,00
	18/02/2011
	
		1.104,00
	21/02/2011
	
		1.960,00
	21/03/2011
	
		1.960,00
	19/04/2011
	
		2.940,00
	16/05/2011
	
		1.960,00
	17/06/2011
	
		1.960,00
	08/07/2011
	
		1.960,00
	10/08/2011
	
		1.960,00
	09/09/2011
	
		1.960,00
	14/10/2011
	
		1.960,00
	11/11/2011
	
		980,00
	09/12/2011
	
		2.000,00
	10/01/2012
	
		1.960,00
	10/02/2012
	
		1.960,00
	09/03/2012
	
		1.960,00
	10/04/2012
	
		1.960,00
	15/05/2012
	
	Amendola e Lufti Projetos Ltda.
	7.038,75
	04/02/2011
	As três notas fiscais de "prestação de serviços de design" (peça 115, pp. 78 e 99, e peça 116, p. 236) não estão atestadas e não foi apresentado o produto desenvolvido. A nota fiscal de "produção de bonés" (peça 116, p. 129) não está atestada e não foi apresentado exemplar do boné ao concedente (peça 13, p. 273) . Nas fotos apresentadas na prestação de contas, não aparecem os bonés supostamente produzidos.

		7.038,75
	16/03/2011
	
		2.955,00
	15/12/2011
	
		3.940,00
	01/06/2012
	
	Celeiro Ideias e Projetos Sócio-Culturais Ltda. (nome anterior: Ferreira & Faro Asses e Consult a Empresas e Instituições do Terceiro Setor Ltda.) 
	13.514,40
	18/03/2011
	A empresa possui como sócia-administradora Leila Conceição da Silva Araújo, que é diretora da Era 2000. Leila Conceição da Silva Araújo também é servidora pública do Estado do Rio de Janeiro (da Secretaria de Estado de Saúde) , e nessa condição, não poderia receber pagamentos com recursos do convênio, a teor da Cláusula 9ª, parágrafo único, alínea "c", do termo do Convênio 748.779/2010 (peça 1, p. 158) e do art. 4º, parágrafo único, da Lei 9.790/1999 (na redação anterior à Lei 13.019/2014) . As notas fiscais possuem descrição genérica ("produção executiva de atividades culturais para o projeto COM DOMÍNIO SÓCIO CULTURAL") e não estão atestadas (peça 115, pp. 109, 155 e 236; e peça 116, p. 207) .

		13.514,40
	31/05/2011
	
		13.514,40
	08/09/2011
	
		13.514,40
	21/11/2011
	
	Viviane Targino Barreto
	3.000,00
	03/03/2011
	Os documentos fiscais possuem descrição genérica - "Fornecimento de Alimentação para Jovens do Projeto Com Domínio Sócio Cultural no Complexo do Alemão" -, indicam quantidade e preço unitário (R$ 10,00) , mas não especificam o tipo de alimentação. Os documentos fiscais não estão atestados e não foi apresentado comprovante do efetivo fornecimento de alimentação aos alunos dos cursos e aos participantes dos eventos culturais. As fotos apresentadas na prestação de contas não mostram a oferta de alimentação. A atividade econômica da empresária individual Viviane Targino Barreto (CNPJ 13.212.740/0001-33) é "Serviços de organização de feiras congressos, exposições e festas" e seu objeto social é "Serviços de organização de feiras, congressos, exposições e festas - Promotor de eventos; Serviços de Cabelereiro - Cabelereiro; Fabricação de doces - Doceira; Serviços de gestão e organização de casas de festas e eventos - Gestor de casas de festas e eventos".

		1.900,00
	05/05/2011
	
		800,00
	27/05/2011
	
		800,00
	09/06/2011
	
		640,00
	14/07/2011
	
		1.600,00
	21/07/2011
	
		1.600,00
	11/08/2011
	
		2.000,00
	20/09/2011
	
		1.300,00
	28/09/2011
	
		2.400,00
	26/10/2011
	
		2.400,00
	10/11/2011
	
		2.500,00
	30/11/2011
	
		3.900,00
	07/12/2011
	
		2.000,00
	11/01/2012
	
		2.400,00
	15/02/2012
	
		2.200,00
	08/03/2012
	
		2.000,00
	24/04/2012
	
		2.000,00
	17/05/2012
	
		2.000,00
	03/07/2012
	
	Micro X Comércio de Informática Ltda.
	1.459,70
	08/04/2011
	As notas fiscais de "locação de equipamentos de informática (Micro-computadores, notebook e impressoras) para atendimento às atividades do Projeto Com Domínio Sócio Cultural" não estão atestadas e não foi demonstrada a efetiva disponibilização desses equipamentos. As fotos apresentadas na prestação de contas não mostram equipamentos de informática. A atividade econômica da empresa é "Comércio atacadista de equipamentos de informática".

		1.459,70
	04/05/2011
	
		1.459,70
	17/06/2011
	
		1.459,70
	07/07/2011
	
		1.459,70
	08/08/2011
	
		1.459,70
	13/09/2011
	
		1.459,70
	10/10/2011
	
		1.459,70
	15/12/2011
	
		1.459,70
	01/03/2012
	
		1.459,70
	11/07/2012
	
		1.459,70
	30/07/2012
	
		1.459,70
	14/08/2012
	
	Dimona Silk e Malhas Eireli
	3.950,00
	16/02/2011
	A nota fiscal de fornecimento de 1000 camisas "classic c/ estampa" (peça 115, p. 88) não informa a data de saída das mercadorias e não está atestada. O exemplar da camisa enviado ao concedente foi reprovado, por estar fora do padrão legal disposto pela Secretaria de Comunicação Social da Presidência da República e em discordância com o art. 39, IX, da Portaria Interministerial MP/MF/CGU 127/2008 e com o art. 52, IX, da Portaria Interministerial MP/MF/CGU 5.071/2011, não estando inseridas as logomarcas do Governo Federal e da SEPPIR (peça 13, p. 273) .

		3.950,00
	03/03/2011
	
	Avatar 2001 Produções Artísticas Ltda.
	17.940,00
	24/01/2011
	As notas fiscais de 14/1/2011 e 10/2/2011 (peça 115, pp. 71 e 83) referem-se a serviços de organização do seminário comunitário do projeto Com Domínio Sócio Cultural, mas não indicam a data e o local de realização do seminário e não estão atestadas. O Termo de Referência (contrato simplificado) informou que o período de realização das atividades seria de 14/1/2011 a 10/2/2011, e que a segunda parcela seria paga na realização do evento (peça 35, p. 315) . Contudo, a prestação de contas informa que o Seminário Comunitário ocorreu em 19/2/2011 (peça 34, pp. 8 e 14) , ou seja, foi posterior à emissão das notas fiscais e aos pagamentos.

		11.960,00
	10/02/2011
	
	Centro de Estudos, Pesquisa e Desenvolvimento Tecnológico em Saúde Coletiva (Cepesc) 
	14.400,00
	25/02/2011
	As notas fiscais de "consultoria especializada em juventude e raça" não estão atestadas (peça 115, pp. 90, 161 e 234) e não foi apresentado o produto do trabalho de consultoria supostamente desenvolvido.

		14.400,00
	01/06/2011
	
		14.400,00
	31/08/2011
	
	Confidemus Assessoria, Produções e Serviços Artísticos Ltda.
	8.000,00
	19/08/2011
	As notas fiscais de "produção e edição de audiovisual para o projeto Com Domínio Sócio Cultural" (peça 115, p. 230, e peça 116, pp. 22 e 57) não estão atestadas e não foi apresentado o produto resultante dos serviços. De acordo com o Termo de Referência (peça 35, p. 330) , o objeto contratado foi "produção em áudio e vídeo das ações do projeto. Filmagens e fotografias durante todo o período de execução do projeto para registro e divulgação do projeto". Contudo, na prestação de contas, há apenas poucas fotos (peça 33, pp. 11/37) e não há nenhum vídeo (peça 13, p. 273) .

		4.200,00
	18/01/2012
	
		3.967,00
	09/03/2012
	
	TOTAL
	261.517,50
	-
	-

Quanto às despesas com pagamento de tributos, a falta das guias de recolhimento e/ou da indicação clara do documento de despesa (nota fiscal ou recibo) em que houve a respectiva retenção do tributo impede a comprovação da regularidade do pagamento. Podem-se aceitar, contudo, os pagamentos a título de imposto de renda retido na fonte (IRRF) em que houve a indicação do prestador de serviço e cujo recibo se encontre nos autos. É o caso das despesas informadas nos itens 69, 69, 89, 123, 124, 152, 153, 179, 218, 219, 258, 259, 262, 298, 299, 300, 301, 335 e 448 da Relação de Pagamentos (peça 115, pp. 53/67) , que totalizam R$ 1.653,15. Também podem ser aceitos os pagamentos do ISS retido nas notas fiscais da empresa Beta Contábil Service Ltda., que totalizam R$ 394,80 (despesas informadas nos itens 67, 91, 151, 175, 239, 294, 326, 360, 386, 417 e 445 da Relação de Pagamentos) . Assim, as despesas com tributos que devem ser glosadas perfazem R$ 69.061,91 (=R$ 71.109,86 - R$ 1.631,15 - R$ 394,80) .
Somando-se, então, todas os pagamentos irregulares ou sem a devida comprovação, e considerando-se a proporção de recursos federais alocada aos pagamentos, o débito perfaz a quantia de R$ 343.924,25, conforme sintetizado no quadro a seguir:
	A. Pagamentos sem documentos comprobatórios das despesas
	R$ 23.144,25

	B. Pagamentos irregulares a fornecedores/prestadores de serviço
	R$ 261.517,50

	C. Pagamentos irregulares de tributos
	R$ 69.061,91

	D. TOTAL (A + B + C) 
	R$ 353.723,66

	E. Proporção de recursos federais
	97,23%¹

	F. Dano ao Erário Federal (E * D) 
	R$ 343.924,25

¹ A proporção foi assim calculada: [R$ 632.279,53 (total de pagamentos, incluindo os efetuados com rendimentos financeiros) - R$ 17.516,40 (contrapartida aportada) ] / R$ 632.279,53 = 97,23%.
Portanto, merece ser dado provimento parcial aos recursos de reconsideração interpostos por Maria Fernanda Machado Bebiano Rodrigues e Era 2000 - Educação, Reintegração e Apoio, a fim de reduzir o débito para R$ 343.924,25, reduzindo-se proporcionalmente a multa aplicada com fulcro no art. 57 da Lei 8.443/1992.
Para fins de simplificação, e em benefício das responsáveis, a data de referência do débito deve corresponder à data do último pagamento realizado (23/8/2012) .
Quanto ao recurso de reconsideração interposto por Leila Conceição da Silva Araújo, cabe negar-lhe provimento, pois não foram elididas as irregularidades que motivaram sua audiência. Desse modo, a multa aplicada com fulcro no art. 58, II, da Lei 8.443/1992 deve ser mantida na íntegra.
III
Ante o exposto, o Ministério Público de Contas manifesta-se no sentido de o TCU:
a)  conhecer do recurso de reconsideração interposto por Leila Conceição da Silva Araújo contra o Acórdão 2235/2019-TCU-Primeira Câmara, e, no mérito, negar-lhe provimento;
b) conhecer dos recursos de reconsideração interpostos por Maria Fernanda Machado Bebiano Rodrigues e Era 2000 - Educação, Reintegração e Apoio contra o Acórdão 2235/2019-TCU-Primeira Câmara, e, no mérito, dar-lhes provimento parcial, para que o débito passe a ter o valor de R$ 343.924,25, com data de referência em 23/8/2012, reduzindo-se, proporcionalmente, o valor da multa aplicada com fundamento no art. 57 da Lei 8.443/1992;
c) dar ciência da deliberação que vier a ser proferida às recorrentes e aos demais interessados.
APÊNDICE A
PAGAMENTOS A PESSOAS FÍSICAS E JURÍDICAS COM RECURSOS DA CONTA ESPECÍFICA
	Data
	Descrição
	Valor
 (R$) 
	CPF
	CNPJ
	Nome Beneficiário
	Nota Fiscal/Recibo

	19/01/2011
	EMISSAO DE DOC                                    
	2.940,00
	-
	 12.607.401/0001-93
	DABLIO SERVICOS ADMINISTRATIVOS LTDA
	peça 115, p. 69

	19/01/2011
	EMISSAO DE DOC                                    
	1.758,93
	 XXX.777.187-XX
	-
	LILIA DA CONCEICAO SILVA
	peça 115, p. 68

	24/01/2011
	EMISSAO DE DOC                                    
	3.443,53
	 XXX.634.277-XX
	-
	ALINE DUQUE DE MACEDO
	peça 115, p. 70

	24/01/2011
	TRANSFERENCIA ON LINE                             
	3.737,78
	 XXX.353.577-XX
	-
	ANNA MARIA MARTINS SCORZELLI RATTES 
	?

	24/01/2011
	TED TRANSF.ELETR.DISPONIVEL                       
	17.940,00
	-
	 04.272.311/0001-60
	AVATAR 2001 PRODUCOES ARTISTICAS LTDA
	peça 115, p. 71

	26/01/2011
	TRANSFERENCIA ON LINE                             
	6.000,00
	-
	 33.113.663/0001-71
	SOCIEDADE CIVIL CONSERVATORIO BRASILEIRO DE MUSICA
	peça 115, p. 73

	04/02/2011
	TED TRANSF.ELETR.DISPONIVEL                       
	7.038,75
	-
	 06.132.042/0001-62
	AMENDOLA E LUTFI PROJETOS LTDA
	peça 115, p. 78

	10/02/2011
	TED TRANSF.ELETR.DISPONIVEL                       
	11.960,00
	-
	 04.272.311/0001-60
	AVATAR 2001 PRODUCOES ARTISTICAS LTDA
	peça 115, p. 83

	10/02/2011
	EMISSAO DE DOC                                    
	4.410,00
	-
	 08.851.760/0002-03
	BETA CONTABIL SERVICE LTDA
	peça 115, p. 81

	10/02/2011
	TRANSFERENCIA ON LINE                             
	890
	 XXX.199.437-XX
	-
	VANDERLI CORREA DE LIMA
	peça 115, p. 82

	15/02/2011
	EMISSAO DE DOC                                    
	890
	 XXX.777.187-XX
	-
	LILIA DA CONCEICAO SILVA
	peça 115, p. 85

	15/02/2011
	EMISSAO DE DOC                                    
	1.841,25
	 XXX.634.277-XX
	-
	ALINE DUQUE DE MACEDO
	peça 115, p. 84

	16/02/2011
	TRANSFERENCIA ON LINE                             
	3.950,00
	-
	 29.349.123/0001-14
	DIMONA SILK E MALHAS EIRELI
	peça 115, p. 88

	16/02/2011
	EMISSAO DE DOC                                    
	400
	 XXX.457.277-XX
	-
	ERIKA CRISTINA SIQUEIRA DOS SANTOS
	peça 115, p. 86

	18/02/2011
	EMISSAO DE DOC                                    
	880
	-
	 12.607.401/0001-93
	DABLIO SERVICOS ADMINISTRATIVOS LTDA
	peça 115, p. 89

	21/02/2011
	EMISSAO DE DOC                                    
	1.104,00
	-
	 12.607.401/0001-93
	DABLIO SERVICOS ADMINISTRATIVOS LTDA 
	peça 115, p. 89

	21/02/2011
	EMISSAO DE DOC                                    
	312
	 XXX.457.277-XX
	-
	ERIKA CRISTINA SIQUEIRA DOS SANTOS
	peça 115, p. 86

	25/02/2011
	TED TRANSF.ELETR.DISPONIVEL                       
	14.400,00
	-
	 31.104.896/0001-82
	CENTRO DE ESTUDOS, PESQUISA E DESENVOLVIMENTO TECNOLOGICO EM SAUDE COLETIVA
	peça 115, p. 90

	03/03/2011
	EMISSAO DE DOC                                    
	400
	 XXX.741.347-XX
	-
	BEATRIZ DE OLIVEIRA BARBOSA
	peça 115, p. 95

	03/03/2011
	TED TRANSF.ELETR.DISPONIVEL                       
	3.000,00
	 XXX.018.397-XX
	-
	VIVIANE TARGINO BARRETO
	peça 115, p. 91

	03/03/2011
	TRANSFERENCIA ON LINE                             
	6.000,00
	-
	 33.113.663/0001-71
	SOCIEDADE CIVIL CONSERVATORIO BRASILEIRO DE MUSICA
	peça 115, p. 92

	03/03/2011
	TRANSFERENCIA ON LINE                             
	3.950,00
	-
	 29.349.123/0001-14
	DIMONA SILK E MALHAS EIRELI
	peça 115, p. 93

	04/03/2011
	PAGAMENTO DE TITULO                               
	950
	-
	-
	-
	peça 115, pp. 96/7

	16/03/2011
	EMISSAO DE DOC                                    
	400
	 XXX.428.567-XX
	-
	ANDERSON DA CONCEICAO FERREIRA
	peça 115, p. 98

	16/03/2011
	TED TRANSF.ELETR.DISPONIVEL                       
	7.038,75
	-
	 06.132.042/0001-62
	AMENDOLA E LUTFI PROJETOS LTDA
	peça 115, p. 99

	17/03/2011
	TRANSFERENCIA ON LINE                             
	833
	-
	 13.019.926/0001-70
	MV SERVICOS E EDITORA LTDA
	peça 115, p. 107

	17/03/2011
	EMISSAO DE DOC                                    
	712
	 XXX.457.277-XX
	-
	ERIKA CRISTINA SIQUEIRA DOS SANTOS
	peça 115, p. 106

	17/03/2011
	EMISSAO DE DOC                                    
	1.841,25
	 XXX.634.277-XX
	-
	ALINE DUQUE DE MACEDO
	peça 115, p. 104

	17/03/2011
	EMISSAO DE DOC                                    
	890
	 XXX.777.187-XX
	-
	LILIA DA CONCEICAO SILVA
	peça 115, p. 103

	17/03/2011
	TRANSFERENCIA ON LINE                             
	890
	 XXX.199.437-XX
	-
	VANDERLI CORREA DE LIMA
	peça 115, p. 105

	18/03/2011
	TED TRANSF.ELETR.DISPONIVEL                       
	13.514,40
	-
	 09.603.840/0001-13
	CELEIRO IDEIAS E PROJETOS SOCIO-CULTURAIS LTDA
	peça 115, p. 109

	21/03/2011
	EMISSAO DE DOC                                    
	1.960,00
	-
	 12.607.401/0001-93
	DABLIO SERVICOS ADMINISTRATIVOS LTDA
	peça 115, p. 110

	29/03/2011
	EMISSAO DE DOC                                    
	1.470,00
	-
	 08.851.760/0002-03
	BETA CONTABIL SERVICE LTDA
	peça 115, p. 94

	01/04/2011
	TRANSFERENCIA ON LINE                             
	2.075,65
	-
	 10.265.191/0001-77
	LLWK PAPELARIA E INFORMATICA LTDA
	peça 115, pp. 121/2

	08/04/2011
	EMISSAO DE DOC                                    
	1.470,00
	-
	 08.851.760/0002-03
	BETA CONTABIL SERVICE LTDA
	peça 115, p. 123

	08/04/2011
	EMISSAO DE DOC                                    
	1.459,70
	-
	 07.059.799/0001-30
	MICRO X COMERCIO DE INFORMATICA LTDA
	peça 115, p. 124

	14/04/2011
	EMISSAO DE DOC                                    
	890
	 XXX.777.187-XX
	-
	LILIA DA CONCEICAO SILVA
	peça 115, p. 127

	14/04/2011
	EMISSAO DE DOC                                    
	3.468,83
	 XXX.518.307-XX
	-
	ADRIANA RODRIGUES DIDIER
	peça 115, p. 131

	14/04/2011
	EMISSAO DE DOC                                    
	712
	 XXX.457.277-XX
	-
	ERIKA CRISTINA SIQUEIRA DOS SANTOS
	peça 115, p. 130

	14/04/2011
	EMISSAO DE DOC                                    
	1.846,31
	 XXX.634.277-XX
	-
	ALINE DUQUE DE MACEDO
	peça 115, p. 128

	14/04/2011
	EMISSAO DE DOC                                    
	400
	 XXX.428.567-XX
	-
	ANDERSON DA CONCEICAO FERREIRA
	peça 115, p. 126

	14/04/2011
	EMISSAO DE DOC                                    
	400
	 XXX.741.347-XX
	-
	BEATRIZ DE OLIVEIRA BARBOSA
	peça 115, p. 125

	14/04/2011
	TRANSFERENCIA ON LINE                             
	890
	 XXX.199.437-XX
	-
	VANDERLI CORREA DE LIMA
	peça 115, p. 129

	19/04/2011
	EMISSAO DE DOC                                    
	1.960,00
	-
	 12.607.401/0001-93
	DABLIO SERVICOS ADMINISTRATIVOS LTDA
	peça 115, p. 132

	04/05/2011
	EMISSAO DE DOC                                    
	1.459,70
	-
	 07.059.799/0001-30
	MICRO X COMERCIO DE INFORMATICA LTDA
	peça 115, p. 139

	05/05/2011
	EMISSAO DE DOC                                    
	1.900,00
	 XXX.018.397-XX
	-
	VIVIANE TARGINO BARRETO
	peça 115, p. 140

	09/05/2011
	EMISSAO DE DOC                                    
	1.470,00
	-
	 08.851.760/0002-03
	BETA CONTABIL SERVICE LTDA
	peça 115, p. 141

	10/05/2011
	EMISSAO DE DOC                                    
	1.846,31
	 XXX.518.307-XX
	-
	ADRIANA RODRIGUES DIDIER
	peça 115, p. 148

	10/05/2011
	EMISSAO DE DOC                                    
	712
	 XXX.457.277-XX
	-
	ERIKA CRISTINA SIQUEIRA DOS SANTOS
	peça 115, p. 147

	10/05/2011
	EMISSAO DE DOC                                    
	1.846,31
	 XXX.634.277-XX
	-
	ALINE DUQUE DE MACEDO
	peça 115, p. 145

	10/05/2011
	EMISSAO DE DOC                                    
	400
	 XXX.428.567-XX
	-
	ANDERSON DA CONCEICAO FERREIRA
	peça 115, p. 144

	10/05/2011
	EMISSAO DE DOC                                    
	400
	 XXX.741.347-XX
	-
	BEATRIZ DE OLIVEIRA BARBOSA
	peça 115, p. 143

	10/05/2011
	EMISSAO DE DOC                                    
	890
	 XXX.777.187-XX
	-
	LILIA DA CONCEICAO SILVA
	peça 115, p. 142

	10/05/2011
	TRANSFERENCIA ON LINE                             
	890
	 XXX.199.437-XX
	-
	VANDERLI CORREA DE LIMA
	peça 115, p. 146

	10/05/2011
	PAGAMENTO DE TITULO                               
	950
	-
	-
	-
	peça 115, p. 149

	13/05/2011
	TRANSFERENCIA ON LINE                             
	600
	 XXX.833.907-XX
	-
	SOLANGE GANDUR DACACH
	peça 115, p. 150

	16/05/2011
	EMISSAO DE DOC                                    
	2.940,00
	-
	 12.607.401/0001-93
	DABLIO SERVICOS ADMINISTRATIVOS LTDA
	peça 115, p. 152

	16/05/2011
	TRANSFERENCIA ON LINE                             
	6.000,00
	-
	 33.113.663/0001-71
	SOCIEDADE CIVIL CONSERVATORIO BRASILEIRO DE MUSICA
	peça 115, p. 151

	18/05/2011
	EMISSAO DE DOC                                    
	303,94
	-
	 07.650.459/0001-80
	COMERCIO DE PAPEIS PAPELEX EIRELI
	peça 115, p. 153

	27/05/2011
	EMISSAO DE DOC                                    
	800
	 XXX.018.397-XX
	-
	VIVIANE TARGINO BARRETO
	peça 115, p. 154

	31/05/2011
	TED TRANSF.ELETR.DISPONIVEL                       
	13.514,40
	-
	 09.603.840/0001-13
	CELEIRO IDEIAS E PROJETOS SOCIO-CULTURAIS LTDA
	peça 115, p. 155

	01/06/2011
	TED TRANSF.ELETR.DISPONIVEL                       
	14.400,00
	-
	 31.104.896/0001-82
	CENTRO DE ESTUDOS, PESQUISA E DESENVOLVIMENTO TECNOLOGICO EM SAUDE COLETIVA
	peça 115, p. 161

	02/06/2011
	TRANSFERENCIA ON LINE                             
	600
	 XXX.833.907-XX
	-
	SOLANGE GANDUR DACACH
	peça 115, p. 163

	08/06/2011
	EMISSAO DE DOC                                    
	1.470,00
	-
	 08.851.760/0002-03
	BETA CONTABIL SERVICE LTDA
	peça 115, p. 164

	09/06/2011
	EMISSAO DE DOC                                    
	800
	 XXX.018.397-XX
	-
	VIVIANE TARGINO BARRETO
	peça 115, p. 167

	10/06/2011
	EMISSAO DE DOC                                    
	400
	 XXX.384.167-XX
	-
	MARIA ARMINDA CORREIA ALMEIDA
	peça 115, p. 174

	10/06/2011
	EMISSAO DE DOC                                    
	400
	 XXX.719.837-XX
	-
	ALBERT DANIEL DOS SANTOS
	peça 115, p. 175

	10/06/2011
	EMISSAO DE DOC                                    
	1.846,31
	 XXX.518.307-XX
	-
	ADRIANA RODRIGUES DIDIER
	peça 115, p. 173

	10/06/2011
	EMISSAO DE DOC                                    
	712
	 XXX.457.277-XX
	-
	ERIKA CRISTINA SIQUEIRA DOS SANTOS
	peça 115, p. 172

	10/06/2011
	EMISSAO DE DOC                                    
	1.846,31
	 XXX.634.277-XX
	-
	ALINE DUQUE DE MACEDO
	peça 115, p. 170

	10/06/2011
	EMISSAO DE DOC                                    
	400
	 XXX.741.347-XX
	-
	BEATRIZ DE OLIVEIRA BARBOSA
	peça 115, p. 169

	10/06/2011
	EMISSAO DE DOC                                    
	890
	 XXX.777.187-XX
	-
	LILIA DA CONCEICAO SILVA
	peça 115, p. 168

	10/06/2011
	TRANSFERENCIA ON LINE                             
	890
	 XXX.199.437-XX
	-
	VANDERLI CORREA DE LIMA
	peça 115, p. 171

	14/06/2011
	TRANSFERENCIA ON LINE                             
	2.298,00
	-
	 10.265.191/0001-77
	LLWK PAPELARIA E INFORMATICA LTDA
	?

	17/06/2011
	EMISSAO DE DOC                                    
	1.459,70
	-
	 07.059.799/0001-30
	MICRO X COMERCIO DE INFORMATICA LTDA
	peça 115, p. 180

	17/06/2011
	EMISSAO DE DOC                                    
	1.960,00
	-
	 12.607.401/0001-93
	DABLIO SERVICOS ADMINISTRATIVOS LTDA
	peça 115, p. 181

	07/07/2011
	EMISSAO DE DOC                                    
	1.459,70
	-
	 07.059.799/0001-30
	MICRO X COMERCIO DE INFORMATICA LTDA
	peça 115, p. 184

	07/07/2011
	EMISSAO DE DOC                                    
	400
	 XXX.719.837-XX
	-
	ALBERT DANIEL DOS SANTOS
	peça 115, p. 190

	07/07/2011
	EMISSAO DE DOC                                    
	400
	 XXX.384.167-XX
	-
	MARIA ARMINDA CORREIA ALMEIDA
	peça 115, p. 189

	07/07/2011
	EMISSAO DE DOC                                    
	1.846,31
	 XXX.518.307-XX
	-
	ADRIANA RODRIGUES DIDIER
	peça 115, p. 188

	07/07/2011
	EMISSAO DE DOC                                    
	712
	 XXX.457.277-XX
	-
	ERIKA CRISTINA SIQUEIRA DOS SANTOS
	peça 115, p. 187

	07/07/2011
	EMISSAO DE DOC                                    
	1.846,31
	 XXX.634.277-XX
	-
	ALINE DUQUE DE MACEDO
	peça 115, p. 185

	07/07/2011
	EMISSAO DE DOC                                    
	400
	 XXX.741.347-XX
	-
	BEATRIZ DE OLIVEIRA BARBOSA
	peça 115, p. 183

	07/07/2011
	EMISSAO DE DOC                                    
	890
	 XXX.777.187-XX
	-
	LILIA DA CONCEICAO SILVA
	peça 115, p. 182

	07/07/2011
	TRANSFERENCIA ON LINE                             
	890
	 XXX.199.437-XX
	-
	VANDERLI CORREA DE LIMA
	peça 115, p. 186

	08/07/2011
	EMISSAO DE DOC                                    
	600
	 XXX.458.777-XX
	-
	MONICA DAS FLORES MARCONDES PEREIRA
	peça 115, p. 191

	08/07/2011
	EMISSAO DE DOC                                    
	1.960,00
	-
	 12.607.401/0001-93
	DABLIO SERVICOS ADMINISTRATIVOS LTDA
	peça 115, p. 192

	11/07/2011
	EMISSAO DE DOC                                    
	1.200,00
	 XXX.706.737-XX
	-
	DIOGO DO NASCIMENTO DA SILVA
	peça 115, p. 197

	11/07/2011
	TRANSFERENCIA ON LINE                             
	600
	 XXX.833.907-XX
	-
	SOLANGE GANDUR DACACH
	peça 115, p. 198

	11/07/2011
	EMISSAO DE DOC                                    
	254,38
	-
	 07.650.459/0001-80
	COMERCIO DE PAPEIS PAPELEX EIRELI
	peça 115, p. 199

	12/07/2011
	EMISSAO DE DOC                                    
	3.011,47
	 XXX.885.527-XX
	-
	CLEYDIANA TABOADA CLEFFS DE SOUZA
	peça 115, p. 200

	14/07/2011
	EMISSAO DE DOC                                    
	1.470,00
	-
	 08.851.760/0002-03
	BETA CONTABIL SERVICE LTDA
	peça 115, p. 202

	14/07/2011
	EMISSAO DE DOC                                    
	640
	 XXX.018.397-XX
	-
	VIVIANE TARGINO BARRETO
	peça 115, p. 203

	14/07/2011
	PAGAMENTO DE TITULO                               
	300
	-
	-
	-
	?

	21/07/2011
	EMISSAO DE DOC                                    
	1.600,00
	 XXX.018.397-XX
	-
	VIVIANE TARGINO BARRETO
	peça 115, p. 201

	08/08/2011
	EMISSAO DE DOC                                    
	1.459,70
	-
	 07.059.799/0001-30
	MICRO X COMERCIO DE INFORMATICA LTDA
	peça 115, p. 206

	10/08/2011
	EMISSAO DE DOC                                    
	712
	 XXX.457.277-XX
	-
	ERIKA CRISTINA SIQUEIRA DOS SANTOS
	peça 115, p. 211

	10/08/2011
	EMISSAO DE DOC                                    
	1.846,31
	 XXX.518.307-XX
	-
	ADRIANA RODRIGUES DIDIER
	peça 115, p. 213

	10/08/2011
	EMISSAO DE DOC                                    
	1.846,31
	 XXX.634.277-XX
	-
	ALINE DUQUE DE MACEDO
	peça 115, p. 208

	10/08/2011
	EMISSAO DE DOC                                    
	400
	 XXX.741.347-XX
	-
	BEATRIZ DE OLIVEIRA BARBOSA
	peça 115, p. 210

	10/08/2011
	EMISSAO DE DOC                                    
	890
	 XXX.777.187-XX
	-
	LILIA DA CONCEICAO SILVA
	peça 115, p. 207

	10/08/2011
	TRANSFERENCIA ON LINE                             
	890
	 XXX.199.437-XX
	-
	VANDERLI CORREA DE LIMA
	peça 115, p. 209

	10/08/2011
	EMISSAO DE DOC                                    
	244,58
	-
	 07.650.459/0001-80
	COMERCIO DE PAPEIS PAPELEX EIRELI
	peça 115, p. 214

	10/08/2011
	EMISSAO DE DOC                                    
	1.960,00
	-
	 12.607.401/0001-93
	DABLIO SERVICOS ADMINISTRATIVOS LTDA
	peça 115, p. 212

	11/08/2011
	EMISSAO DE DOC                                    
	600
	 XXX.857.977-XX
	-
	ANDREZA DA SILVEIRA JORGE
	peça 115, p. 218

	11/08/2011
	EMISSAO DE DOC                                    
	1.599,34
	 XXX.885.527-XX
	-
	CLEYDIANA TABOADA CLEFFS DE SOUZA
	peça 115, p. 222

	11/08/2011
	EMISSAO DE DOC                                    
	600
	 XXX.706.737-XX
	-
	DIOGO DO NASCIMENTO DA SILVA
	peça 115, p. 221

	11/08/2011
	EMISSAO DE DOC                                    
	1.600,00
	 XXX.018.397-XX
	-
	VIVIANE TARGINO BARRETO
	peça 115, p. 220

	11/08/2011
	EMISSAO DE DOC                                    
	600
	 XXX.458.777-XX
	-
	MONICA DAS FLORES MARCONDES PEREIRA
	peça 115, p. 217

	11/08/2011
	EMISSAO DE DOC                                    
	400
	 XXX.719.837-XX
	-
	ALBERT DANIEL DOS SANTOS
	peça 115, p. 216

	11/08/2011
	EMISSAO DE DOC                                    
	400
	 XXX.384.167-XX
	-
	MARIA ARMINDA CORREIA ALMEIDA
	peça 115, p. 215

	11/08/2011
	TRANSFERENCIA ON LINE                             
	600
	 XXX.833.907-XX
	-
	SOLANGE GANDUR DACACH
	peça 115, p. 219

	15/08/2011
	EMISSAO DE DOC                                    
	1.470,00
	-
	 08.851.760/0002-03
	BETA CONTABIL SERVICE LTDA
	peça 115, p. 229

	19/08/2011
	TED TRANSF.ELETR.DISPONIVEL                       
	8.000,00
	-
	 13.922.670/0001-07
	CONFIDEMUS ASSESSORIA, PRODUCOES E SERVICOS ARTISTICOS LTDA
	peça 115, p. 230

	24/08/2011
	EMISSAO DE DOC                                    
	600
	 XXX.547.977-XX
	-
	DANIELA MENDONCA BRAZ
	peça 115, p. 232

	24/08/2011
	EMISSAO DE DOC                                    
	1.412,13
	 XXX.885.527-XX
	-
	CLEYDIANA TABOADA CLEFFS DE SOUZA
	peça 115, p. 231

	25/08/2011
	EMISSAO DE DOC                                    
	600
	 XXX.819.957-XX
	-
	ANA PAULA LEITE BARBOSA GASPARRI
	peça 115, p. 233

	31/08/2011
	TED TRANSF.ELETR.DISPONIVEL                       
	14.400,00
	-
	 31.104.896/0001-82
	CENTRO DE ESTUDOS, PESQUISA E DESENVOLVIMENTO TECNOLOGICO EM SAUDE COLETIVA
	peça 115, p. 234

	02/09/2011
	EMISSAO DE DOC                                    
	1.470,00
	-
	 08.851.760/0002-03
	BETA CONTABIL SERVICE LTDA
	peça 115, p. 235

	08/09/2011
	TED TRANSF.ELETR.DISPONIVEL                       
	13.514,40
	-
	 09.603.840/0001-13
	CELEIRO IDEIAS E PROJETOS SOCIO-CULTURAIS LTDA
	peça 115, p. 236

	09/09/2011
	EMISSAO DE DOC                                    
	400
	 XXX.719.837-XX
	-
	ALBERT DANIEL DOS SANTOS
	peça 115, p. 243

	09/09/2011
	EMISSAO DE DOC                                    
	600
	 XXX.857.977-XX
	-
	ANDREZA DA SILVEIRA JORGE
	peça 115, p. 245

	09/09/2011
	EMISSAO DE DOC                                    
	600
	 XXX.458.777-XX
	-
	MONICA DAS FLORES MARCONDES PEREIRA
	peça 115, p. 244

	09/09/2011
	EMISSAO DE DOC                                    
	1.846,31
	 XXX.518.307-XX
	-
	ADRIANA RODRIGUES DIDIER
	peça 115, p. 242

	09/09/2011
	EMISSAO DE DOC                                    
	400
	 XXX.741.347-XX
	-
	BEATRIZ DE OLIVEIRA BARBOSA
	peça 115, p. 241

	09/09/2011
	EMISSAO DE DOC                                    
	1.846,31
	 XXX.634.277-XX
	-
	ALINE DUQUE DE MACEDO
	peça 115, p. 239

	09/09/2011
	EMISSAO DE DOC                                    
	890
	 XXX.777.187-XX
	-
	LILIA DA CONCEICAO SILVA
	peça 115, p. 238

	09/09/2011
	TRANSFERENCIA ON LINE                             
	890
	 XXX.199.437-XX
	-
	VANDERLI CORREA DE LIMA
	peça 115, p. 240

	09/09/2011
	TRANSFERENCIA ON LINE                             
	600
	 XXX.833.907-XX
	-
	SOLANGE GANDUR DACACH
	peça 115, p. 246

	09/09/2011
	EMISSAO DE DOC                                    
	1.960,00
	-
	 12.607.401/0001-93
	DABLIO SERVICOS ADMINISTRATIVOS LTDA
	peça 115, p. 237

	12/09/2011
	EMISSAO DE DOC                                    
	600
	 XXX.706.737-XX
	-
	DIOGO DO NASCIMENTO DA SILVA
	peça 115, p. 254

	12/09/2011
	EMISSAO DE DOC                                    
	712
	 XXX.457.277-XX
	-
	ERIKA CRISTINA SIQUEIRA DOS SANTOS
	peça 115, p. 259

	12/09/2011
	EMISSAO DE DOC                                    
	623
	 XXX.443.007-XX
	-
	MERY ELLEN ALENTEJO CANELA
	peça 115, p. 258

	12/09/2011
	EMISSAO DE DOC                                    
	600
	 XXX.819.957-XX
	-
	ANA PAULA LEITE BARBOSA GASPARRI
	peça 115, p. 257

	12/09/2011
	EMISSAO DE DOC                                    
	600
	 XXX.547.977-XX
	-
	DANIELA MENDONCA BRAZ
	peça 115, p. 255

	12/09/2011
	EMISSAO DE DOC                                    
	400
	 XXX.384.167-XX
	-
	MARIA ARMINDA CORREIA ALMEIDA
	peça 115, p. 253

	12/09/2011
	TRANSFERENCIA ON LINE                             
	600
	 XXX.550.117-XX
	-
	PAOLA DA CRUZ DANTAS
	peça 115, p. 256

	12/09/2011
	EMISSAO DE DOC                                    
	3.011,47
	 XXX.885.527-XX
	-
	CLEYDIANA TABOADA CLEFFS DE SOUZA
	peça 115, p. 260

	13/09/2011
	PAGAMENTO DE TITULO                               
	300
	-
	-
	-
	peça 115, p. 262

	13/09/2011
	EMISSAO DE DOC                                    
	1.459,70
	-
	 07.059.799/0001-30
	MICRO X COMERCIO DE INFORMATICA LTDA
	peça 115, p. 261

	20/09/2011
	EMISSAO DE DOC                                    
	2.000,00
	 XXX.018.397-XX
	-
	VIVIANE TARGINO BARRETO
	peça 115, p. 263

	26/09/2011
	TRANSFERENCIA ON LINE                             
	756,5
	 XXX.328.007-XX
	-
	CARLOS AURELIO SOARES CARDOSO
	peça 115, p. 264

	28/09/2011
	EMISSAO DE DOC                                    
	1.300,00
	 XXX.018.397-XX
	-
	VIVIANE TARGINO BARRETO
	peça 115, p. 266

	29/09/2011
	EMISSAO DE DOC                                    
	800
	 XXX.402.497-XX
	-
	KATIA CLARA DA COSTA
	peça 115, p. 265

	10/10/2011
	EMISSAO DE DOC                                    
	600
	 XXX.547.977-XX
	-
	DANIELA MENDONCA BRAZ
	peça 116, p. 184

	10/10/2011
	EMISSAO DE DOC                                    
	890
	 XXX.777.187-XX
	-
	LILIA DA CONCEICAO SILVA
	peça 115, p. 268

	10/10/2011
	TRANSFERENCIA ON LINE                             
	890
	 XXX.199.437-XX
	-
	VANDERLI CORREA DE LIMA
	peça 115, p. 270

	10/10/2011
	TRANSFERENCIA ON LINE                             
	600
	 XXX.550.117-XX
	-
	PAOLA DA CRUZ DANTAS
	peça 115, p. 280

	10/10/2011
	EMISSAO DE DOC                                    
	1.459,70
	-
	 07.059.799/0001-30
	MICRO X COMERCIO DE INFORMATICA LTDA
	peça 115, p. 267

	10/10/2011
	EMISSAO DE DOC                                    
	712
	 XXX.457.277-XX
	-
	ERIKA CRISTINA SIQUEIRA DOS SANTOS
	peça 115, p. 281

	10/10/2011
	EMISSAO DE DOC                                    
	600
	 XXX.706.737-XX
	-
	DIOGO DO NASCIMENTO DA SILVA
	peça 115, p. 278

	10/10/2011
	EMISSAO DE DOC                                    
	600
	 XXX.857.977-XX
	-
	ANDREZA DA SILVEIRA JORGE
	peça 115, p. 275

	10/10/2011
	EMISSAO DE DOC                                    
	600
	 XXX.458.777-XX
	-
	MONICA DAS FLORES MARCONDES PEREIRA
	peça 115, p. 274

	10/10/2011
	EMISSAO DE DOC                                    
	1.846,31
	 XXX.518.307-XX
	-
	ADRIANA RODRIGUES DIDIER
	peça 115, p. 272

	10/10/2011
	EMISSAO DE DOC                                    
	400
	 XXX.741.347-XX
	-
	BEATRIZ DE OLIVEIRA BARBOSA
	peça 115, p. 271

	10/10/2011
	TRANSFERENCIA ON LINE                             
	600
	 XXX.833.907-XX
	-
	SOLANGE GANDUR DACACH
	peça 115, p. 276

	10/10/2011
	EMISSAO DE DOC                                    
	400
	 XXX.384.167-XX
	-
	MARIA ARMINDA CORREIA ALMEIDA
	peça 115, p. 277

	10/10/2011
	EMISSAO DE DOC                                    
	400
	 XXX.719.837-XX
	-
	ALBERT DANIEL DOS SANTOS
	peça 115, p. 273

	10/10/2011
	EMISSAO DE DOC                                    
	1.846,31
	 XXX.634.277-XX
	-
	ALINE DUQUE DE MACEDO
	peça 115, p. 269

	11/10/2011
	EMISSAO DE DOC                                    
	3.011,47
	 XXX.885.527-XX
	-
	CLEYDIANA TABOADA CLEFFS DE SOUZA
	peça 116, p. 154

	11/10/2011
	EMISSAO DE DOC                                    
	890
	 XXX.819.957-XX
	-
	ANA PAULA LEITE BARBOSA GASPARRI
	?

	11/10/2011
	EMISSAO DE DOC                                    
	623
	 XXX.443.007-XX
	-
	MERY ELLEN ALENTEJO CANELA
	peça 115, p. 282

	14/10/2011
	EMISSAO DE DOC                                    
	600
	 XXX.806.457-XX
	-
	FLAVIO DE OLIVEIRA MAGALHAES
	peça 116, p. 164

	14/10/2011
	EMISSAO DE DOC                                    
	1.470,00
	-
	 08.851.760/0002-03
	BETA CONTABIL SERVICE LTDA
	?

	14/10/2011
	EMISSAO DE DOC                                    
	1.960,00
	-
	 12.607.401/0001-93
	DABLIO SERVICOS ADMINISTRATIVOS LTDA
	peça 116, p. 155

	20/10/2011
	EMISSAO DE DOC                                    
	623
	 XXX.374.787-XX
	-
	LEANDRO DA SILVA
	peça 116, p. 165

	24/10/2011
	EMISSAO DE DOC                                    
	623
	 XXX.973.437-XX
	-
	JADIR MARTINS MONTEIRO JUNIOR
	peça 116, p. 167

	26/10/2011
	EMISSAO DE DOC                                    
	2.400,00
	 XXX.018.397-XX
	-
	VIVIANE TARGINO BARRETO
	peça 116, p. 170

	27/10/2011
	EMISSAO DE DOC                                    
	600,75
	 XXX.382.087-XX
	-
	CLAUDIA MARCIA DE ALMEIDA ALVES
	peça 116, p. 169

	27/10/2011
	EMISSAO DE DOC                                    
	600,75
	 XXX.407.277-XX
	-
	RAIZA FONTOURA DA SILVA E SILVA VAZ
	peça 116, p. 168

	28/10/2011
	TRANSFERENCIA ON LINE                             
	2.961,30
	-
	 11.194.968/0001-12
	JR PAPELARIA CENTER 2009 - ARTIGOS PARA ESCRITORIO E INFORMATICA LTDA
	peça 116, p. 166

	10/11/2011
	PAGAMENTO DE TITULO                               
	300
	-
	-
	-
	peça 116, p. 189

	10/11/2011
	EMISSAO DE DOC                                    
	2.400,00
	 XXX.018.397-XX
	-
	VIVIANE TARGINO BARRETO
	peça 116, p. 190

	10/11/2011
	EMISSAO DE DOC                                    
	600
	 XXX.806.457-XX
	-
	FLAVIO DE OLIVEIRA MAGALHAES
	peça 116, p. 188

	10/11/2011
	EMISSAO DE DOC                                    
	600
	 XXX.547.977-XX
	-
	DANIELA MENDONCA BRAZ
	?

	10/11/2011
	EMISSAO DE DOC                                    
	712
	 XXX.457.277-XX
	-
	ERIKA CRISTINA SIQUEIRA DOS SANTOS
	peça 116, p. 185

	10/11/2011
	EMISSAO DE DOC                                    
	600
	 XXX.706.737-XX
	-
	DIOGO DO NASCIMENTO DA SILVA
	peça 116, p. 183

	10/11/2011
	EMISSAO DE DOC                                    
	400
	 XXX.384.167-XX
	-
	MARIA ARMINDA CORREIA ALMEIDA
	peça 116, p. 182

	10/11/2011
	EMISSAO DE DOC                                    
	600
	 XXX.458.777-XX
	-
	MONICA DAS FLORES MARCONDES PEREIRA
	peça 116, p. 177

	10/11/2011
	EMISSAO DE DOC                                    
	400
	 XXX.719.837-XX
	-
	ALBERT DANIEL DOS SANTOS
	peça 116, p. 176

	10/11/2011
	EMISSAO DE DOC                                    
	1.846,31
	 XXX.518.307-XX
	-
	ADRIANA RODRIGUES DIDIER
	peça 116, p. 175

	10/11/2011
	EMISSAO DE DOC                                    
	400
	 XXX.741.347-XX
	-
	BEATRIZ DE OLIVEIRA BARBOSA
	peça 116, p. 174

	10/11/2011
	EMISSAO DE DOC                                    
	1.846,31
	 XXX.634.277-XX
	-
	ALINE DUQUE DE MACEDO
	peça 116, p. 172

	10/11/2011
	TRANSFERENCIA ON LINE                             
	890
	 XXX.199.437-XX
	-
	VANDERLI CORREA DE LIMA
	peça 116, p. 173

	10/11/2011
	TRANSFERENCIA ON LINE                             
	600
	 XXX.550.117-XX
	-
	PAOLA DA CRUZ DANTAS
	peça 116, p. 186

	10/11/2011
	EMISSAO DE DOC                                    
	1.470,00
	-
	 08.851.760/0002-03
	BETA CONTABIL SERVICE LTDA
	peça 116, p. 187

	10/11/2011
	EMISSAO DE DOC                                    
	623
	 XXX.374.787-XX
	-
	LEANDRO DA SILVA
	peça 116, p. 191

	10/11/2011
	EMISSAO DE DOC                                    
	600
	 XXX.857.977-XX
	-
	ANDREZA DA SILVEIRA JORGE
	peça 116, p. 178

	10/11/2011
	TRANSFERENCIA ON LINE                             
	600
	 XXX.833.907-XX
	-
	SOLANGE GANDUR DACACH
	peça 116, p. 179

	11/11/2011
	EMISSAO DE DOC                                    
	3.011,47
	 XXX.885.527-XX
	-
	CLEYDIANA TABOADA CLEFFS DE SOUZA
	peça 116, p. 194

	11/11/2011
	EMISSAO DE DOC                                    
	267
	 XXX.965.137-XX
	-
	FABIANA DOS SANTOS DA CONCEICAO
	peça 116, p. 199

	11/11/2011
	EMISSAO DE DOC                                    
	1.805,15
	 XXX.597.287-XX
	-
	THIAGO CURY ANDRIES
	peça 116, p. 197

	11/11/2011
	EMISSAO DE DOC                                    
	1.201,50
	 XXX.523.947-XX
	-
	LEANDRO DE AZEVEDO CAMPANATE
	peça 116, p. 196

	11/11/2011
	EMISSAO DE DOC                                    
	623
	 XXX.443.007-XX
	-
	MERY ELLEN ALENTEJO CANELA
	peça 116, p. 193

	11/11/2011
	EMISSAO DE DOC                                    
	1.201,50
	 XXX.819.957-XX
	-
	ANA PAULA LEITE BARBOSA GASPARRI
	peça 116, p. 192

	11/11/2011
	EMISSAO DE DOC                                    
	1.960,00
	-
	 12.607.401/0001-93
	DABLIO SERVICOS ADMINISTRATIVOS LTDA
	peça 116, p. 195

	11/11/2011
	EMISSAO DE DOC                                    
	623
	 XXX.973.437-XX
	-
	JADIR MARTINS MONTEIRO JUNIOR
	peça 116, p. 198

	16/11/2011
	EMISSAO DE DOC                                    
	890
	 XXX.777.187-XX
	-
	LILIA DA CONCEICAO SILVA
	peça 116, p. 171

	16/11/2011
	EMISSAO DE DOC                                    
	890
	 XXX.777.187-XX
	-
	LILIA DA CONCEICAO SILVA
	peça 116, p. 206

	17/11/2011
	EMISSAO DE DOC                                    
	267
	 XXX.983.357-XX
	-
	LUCAS FERREIRA FELIX
	peça 116, p. 205

	21/11/2011
	TED TRANSF.ELETR.DISPONIVEL                       
	13.514,40
	-
	 09.603.840/0001-13
	CELEIRO IDEIAS E PROJETOS SOCIO-CULTURAIS LTDA
	peça 116, p. 207

	22/11/2011
	EMISSAO DE DOC                                    
	267
	 XXX.754.817-XX
	-
	CAMILA RAMOS DOS SANTOS
	peça 116, p. 208

	30/11/2011
	EMISSAO DE DOC                                    
	2.500,00
	 XXX.018.397-XX
	-
	VIVIANE TARGINO BARRETO
	peça 116, p. 210

	30/11/2011
	EMISSAO DE DOC                                    
	199,52
	-
	 05.214.053/0001-29
	PARCO COMERCIO E SERVICOS LTDA
	peça 116, p. 209

	07/12/2011
	EMISSAO DE DOC                                    
	3.900,00
	 XXX.018.397-XX
	-
	VIVIANE TARGINO BARRETO
	peça 116, p. 211

	08/12/2011
	EMISSAO DE DOC                                    
	2.940,00
	-
	 08.851.760/0001-14
	BETA CONTABIL SERVICE LTDA
	peça 116, p. 212

	09/12/2011
	EMISSAO DE DOC                                    
	600
	 XXX.547.977-XX
	-
	DANIELA MENDONCA BRAZ
	peça 116, p. 221

	09/12/2011
	EMISSAO DE DOC                                    
	600
	 XXX.706.737-XX
	-
	DIOGO DO NASCIMENTO DA SILVA
	peça 116, p. 220

	09/12/2011
	EMISSAO DE DOC                                    
	400
	 XXX.384.167-XX
	-
	MARIA ARMINDA CORREIA ALMEIDA
	peça 116, p. 219

	09/12/2011
	EMISSAO DE DOC                                    
	600
	 XXX.458.777-XX
	-
	MONICA DAS FLORES MARCONDES PEREIRA
	peça 116, p. 217

	09/12/2011
	EMISSAO DE DOC                                    
	400
	 XXX.741.347-XX
	-
	BEATRIZ DE OLIVEIRA BARBOSA
	peça 116, p. 216

	09/12/2011
	EMISSAO DE DOC                                    
	1.846,31
	 XXX.518.307-XX
	-
	ADRIANA RODRIGUES DIDIER
	peça 116, p. 215

	09/12/2011
	TRANSFERENCIA ON LINE                             
	890
	 XXX.199.437-XX
	-
	VANDERLI CORREA DE LIMA
	peça 116, p. 214

	09/12/2011
	TRANSFERENCIA ON LINE                             
	600
	 XXX.833.907-XX
	-
	SOLANGE GANDUR DACACH
	peça 116, p. 218

	09/12/2011
	EMISSAO DE DOC                                    
	267
	 XXX.754.817-XX
	-
	CAMILA RAMOS DOS SANTOS
	peça 116, p. 232

	09/12/2011
	EMISSAO DE DOC                                    
	267
	 XXX.983.357-XX
	-
	LUCAS FERREIRA FELIX
	peça 116, p. 231

	09/12/2011
	EMISSAO DE DOC                                    
	267
	 XXX.965.137-XX
	-
	FABIANA DOS SANTOS DA CONCEICAO
	peça 116, p. 230

	09/12/2011
	EMISSAO DE DOC                                    
	623
	 XXX.597.287-XX
	-
	THIAGO CURY ANDRIES
	peça 116, p. 228

	09/12/2011
	EMISSAO DE DOC                                    
	623
	 XXX.523.947-XX
	-
	LEANDRO DE AZEVEDO CAMPANATE
	peça 116, p. 227

	09/12/2011
	EMISSAO DE DOC                                    
	623
	 XXX.443.007-XX
	-
	MERY ELLEN ALENTEJO CANELA
	peça 116, p. 224

	09/12/2011
	EMISSAO DE DOC                                    
	1.201,50
	 XXX.819.957-XX
	-
	ANA PAULA LEITE BARBOSA GASPARRI
	peça 116, p. 225

	09/12/2011
	EMISSAO DE DOC                                    
	623
	 XXX.374.787-XX
	-
	LEANDRO DA SILVA
	peça 116, p. 226

	09/12/2011
	EMISSAO DE DOC                                    
	980
	-
	 12.607.401/0001-93
	DABLIO SERVICOS ADMINISTRATIVOS LTDA
	peça 116, p. 223

	09/12/2011
	EMISSAO DE DOC                                    
	623
	 XXX.973.437-XX
	-
	JADIR MARTINS MONTEIRO JUNIOR
	peça 116, p. 229

	09/12/2011
	EMISSAO DE DOC                                    
	623
	 XXX.806.457-XX
	-
	FLAVIO DE OLIVEIRA MAGALHAES
	peça 116, p. 233

	09/12/2011
	EMISSAO DE DOC                                    
	712
	 XXX.457.277-XX
	-
	ERIKA CRISTINA SIQUEIRA DOS SANTOS
	peça 116, p. 222

	13/12/2011
	EMISSAO DE DOC                                    
	1.846,31
	 XXX.634.277-XX
	-
	ALINE DUQUE DE MACEDO
	peça 116, p. 213

	14/12/2011
	EMISSAO DE DOC                                    
	1.200,00
	 XXX.132.397-XX
	-
	MERIJANE CORREA DIAS
	peça 116, p. 234

	15/12/2011
	EMISSAO DE DOC                                    
	2.955,00
	-
	 06.132.042/0001-62
	AMENDOLA E LUTFI PROJETOS LTDA
	peça 116, p. 236

	15/12/2011
	EMISSAO DE DOC                                    
	1.459,70
	-
	 07.059.799/0001-30
	MICRO X COMERCIO DE INFORMATICA LTDA
	peça 116, p. 23

	16/12/2011
	EMISSAO DE DOC                                    
	3.000,43
	 XXX.352.377-XX
	-
	LUIZ CLAUDIO TABOADA CLEFFS DE SOUZA
	?

	23/12/2011
	EMISSAO DE DOC                                    
	890
	 XXX.077.761-XX
	-
	ALMIR ROGERIO TINGO DE JESUS
	peça 115, p. 288

	23/12/2011
	TRANSFERIDO PARA POUPANCA                         
	400
	-
	-
	-
	peça 115, p. 289

	10/01/2012
	EMISSAO DE DOC                                    
	1.470,00
	-
	 08.851.760/0001-14
	BETA CONTABIL SERVICE LTDA
	peça 115, p. 290

	10/01/2012
	EMISSAO DE DOC                                    
	2.000,00
	-
	 12.607.401/0001-93
	DABLIO SERVICOS ADMINISTRATIVOS LTDA
	peça 116, p. 11

	10/01/2012
	EMISSAO DE DOC                                    
	267
	 XXX.754.817-XX
	-
	CAMILA RAMOS DOS SANTOS
	peça 116, p. 5

	10/01/2012
	EMISSAO DE DOC                                    
	267
	 XXX.965.137-XX
	-
	FABIANA DOS SANTOS DA CONCEICAO
	peça 116, p. 3

	10/01/2012
	EMISSAO DE DOC                                    
	623
	 XXX.973.437-XX
	-
	JADIR MARTINS MONTEIRO JUNIOR
	peça 116, p. 2

	10/01/2012
	EMISSAO DE DOC                                    
	623
	 XXX.597.287-XX
	-
	THIAGO CURY ANDRIES
	peça 116, p. 1

	10/01/2012
	EMISSAO DE DOC                                    
	623
	 XXX.374.787-XX
	-
	LEANDRO DA SILVA
	peça 115, p. 298

	10/01/2012
	EMISSAO DE DOC                                    
	1.201,50
	 XXX.819.957-XX
	-
	ANA PAULA LEITE BARBOSA GASPARRI
	peça 115, p. 297

	10/01/2012
	EMISSAO DE DOC                                    
	712
	 XXX.457.277-XX
	-
	ERIKA CRISTINA SIQUEIRA DOS SANTOS
	peça 115, p. 295

	10/01/2012
	EMISSAO DE DOC                                    
	623
	 XXX.706.737-XX
	-
	DIOGO DO NASCIMENTO DA SILVA
	peça 115, p. 294

	10/01/2012
	EMISSAO DE DOC                                    
	400
	 XXX.384.167-XX
	-
	MARIA ARMINDA CORREIA ALMEIDA
	peça 115, p. 293

	10/01/2012
	EMISSAO DE DOC                                    
	400
	 XXX.741.347-XX
	-
	BEATRIZ DE OLIVEIRA BARBOSA
	peça 115, p. 291

	10/01/2012
	TRANSFERENCIA ON LINE                             
	890
	 XXX.199.437-XX
	-
	VANDERLI CORREA DE LIMA
	peça 116, p. 10

	10/01/2012
	EMISSAO DE DOC                                    
	890
	 XXX.777.187-XX
	-
	LILIA DA CONCEICAO SILVA
	peça 116, p. 7

	10/01/2012
	EMISSAO DE DOC                                    
	267
	 XXX.983.357-XX
	-
	LUCAS FERREIRA FELIX
	peça 116, p. 4

	10/01/2012
	EMISSAO DE DOC                                    
	623
	 XXX.523.947-XX
	-
	LEANDRO DE AZEVEDO CAMPANATE
	peça 115, p. 299

	10/01/2012
	EMISSAO DE DOC                                    
	623
	 XXX.443.007-XX
	-
	MERY ELLEN ALENTEJO CANELA
	peça 115, p. 296

	11/01/2012
	EMISSAO DE DOC                                    
	3.018,10
	 XXX.352.377-XX
	-
	LUIZ CLAUDIO TABOADA CLEFFS DE SOUZA
	peça 116, p. 12

	11/01/2012
	EMISSAO DE DOC                                    
	2.000,00
	 XXX.018.397-XX
	-
	VIVIANE TARGINO BARRETO
	peça 116, p. 13

	16/01/2012
	EMISSAO DE DOC                                    
	1.851,61
	 XXX.518.307-XX
	-
	ADRIANA RODRIGUES DIDIER
	peça 116, p. 21

	16/01/2012
	EMISSAO DE DOC                                    
	623
	 XXX.458.777-XX
	-
	MONICA DAS FLORES MARCONDES PEREIRA
	peça 115, p. 292

	16/01/2012
	PAGAMENTO DE TITULO                               
	300
	-
	-
	-
	peça 116, p. 14

	16/01/2012
	EMISSAO DE DOC                                    
	623
	 XXX.806.457-XX
	-
	FLAVIO DE OLIVEIRA MAGALHAES
	peça 116, p. 6

	17/01/2012
	TRANSFERENCIA ON LINE                             
	190
	-
	 11.194.968/0001-12
	JR PAPELARIA CENTER 2009 - ARTIGOS PARA ESCRITORIO E INFORMATICA LTDA
	?

	17/01/2012
	EMISSAO DE DOC                                    
	199,84
	-
	 05.214.053/0001-29
	PARCO COMERCIO E SERVICOS LTDA
	peça 116, p. 209

	18/01/2012
	EMISSAO DE DOC                                    
	4.200,00
	-
	 13.922.670/0001-07
	CONFIDEMUS ASSESSORIA, PRODUCOES E SERVICOS ARTISTICOS LTDA
	peça 116, p. 22

	27/01/2012
	EMISSAO DE DOC                                    
	1.459,70
	-
	 07.059.799/0001-30
	MICRO X COMERCIO DE INFORMATICA LTDA
	?

	10/02/2012
	EMISSAO DE DOC                                    
	623
	 XXX.973.437-XX
	-
	JADIR MARTINS MONTEIRO JUNIOR
	peça 116, p. 39

	10/02/2012
	EMISSAO DE DOC                                    
	623
	 XXX.523.947-XX
	-
	LEANDRO DE AZEVEDO CAMPANATE
	peça 116, p. 37

	10/02/2012
	EMISSAO DE DOC                                    
	623
	 XXX.374.787-XX
	-
	LEANDRO DA SILVA
	peça 116, p. 36

	10/02/2012
	EMISSAO DE DOC                                    
	623
	 XXX.706.737-XX
	-
	DIOGO DO NASCIMENTO DA SILVA
	peça 116, p. 33

	10/02/2012
	EMISSAO DE DOC                                    
	400
	 XXX.384.167-XX
	-
	MARIA ARMINDA CORREIA ALMEIDA
	peça 116, p. 26

	10/02/2012
	EMISSAO DE DOC                                    
	400
	 XXX.741.347-XX
	-
	BEATRIZ DE OLIVEIRA BARBOSA
	peça 116, p. 25

	10/02/2012
	TRANSFERENCIA ON LINE                             
	890
	 XXX.199.437-XX
	-
	VANDERLI CORREA DE LIMA
	peça 116, p. 27

	10/02/2012
	EMISSAO DE DOC                                    
	623
	 XXX.597.287-XX
	-
	THIAGO CURY ANDRIES
	peça 116, p. 38

	10/02/2012
	EMISSAO DE DOC                                    
	1.960,00
	-
	 12.607.401/0001-93
	DABLIO SERVICOS ADMINISTRATIVOS LTDA
	peça 116, p. 30

	10/02/2012
	EMISSAO DE DOC                                    
	712
	 XXX.457.277-XX
	-
	ERIKA CRISTINA SIQUEIRA DOS SANTOS
	peça 116, p. 28

	13/02/2012
	EMISSAO DE DOC                                    
	1.424,00
	 XXX.717.817-XX
	-
	MICHELLE CORREIA ALMEIDA
	peça 116, p. 31

	13/02/2012
	EMISSAO DE DOC                                    
	1.424,00
	 XXX.265.177-XX
	-
	PAULA DE AMORIM HEILBORN
	peça 116, p. 42

	15/02/2012
	EMISSAO DE DOC                                    
	2.400,00
	 XXX.018.397-XX
	-
	VIVIANE TARGINO BARRETO
	peça 116, p. 48

	15/02/2012
	EMISSAO DE DOC                                    
	623
	 XXX.806.457-XX
	-
	FLAVIO DE OLIVEIRA MAGALHAES
	peça 116, p. 40

	15/02/2012
	EMISSAO DE DOC                                    
	623
	 XXX.443.007-XX
	-
	MERY ELLEN ALENTEJO CANELA
	peça 116, p. 35

	15/02/2012
	EMISSAO DE DOC                                    
	890
	 XXX.777.187-XX
	-
	LILIA DA CONCEICAO SILVA
	peça 116, p. 29

	15/02/2012
	EMISSAO DE DOC                                    
	1.470,00
	-
	 08.851.760/0001-14
	BETA CONTABIL SERVICE LTDA
	peça 116, p. 34

	15/02/2012
	EMISSAO DE DOC                                    
	623
	 XXX.458.777-XX
	-
	MONICA DAS FLORES MARCONDES PEREIRA
	peça 116, p. 24

	17/02/2012
	EMISSAO DE DOC                                    
	267
	 XXX.965.137-XX
	-
	FABIANA DOS SANTOS DA CONCEICAO
	peça 116, p. 49

	17/02/2012
	EMISSAO DE DOC                                    
	400
	 XXX.519.317-XX
	-
	ALEXANDRE DA SILVA CABRAL
	peça 116, p. 32

	17/02/2012
	EMISSAO DE DOC                                    
	267
	 XXX.754.817-XX
	-
	CAMILA RAMOS DOS SANTOS
	peça 116, p. 51

	17/02/2012
	EMISSAO DE DOC                                    
	267
	 XXX.983.357-XX
	-
	LUCAS FERREIRA FELIX
	peça 116, p. 50

	01/03/2012
	EMISSAO DE DOC                                    
	1.459,70
	-
	 07.059.799/0001-30
	MICRO X COMERCIO DE INFORMATICA LTDA
	peça 116, p. 52

	01/03/2012
	TRANSFERENCIA ON LINE                             
	2.837,40
	-
	 11.194.968/0001-12
	JR PAPELARIA CENTER 2009 - ARTIGOS PARA ESCRITORIO E INFORMATICA LTDA
	peça 116, p. 53

	08/03/2012
	EMISSAO DE DOC                                    
	2.200,00
	 XXX.018.397-XX
	-
	VIVIANE TARGINO BARRETO
	peça 116, p. 56

	08/03/2012
	EMISSAO DE DOC                                    
	1.470,00
	-
	 08.851.760/0001-14
	BETA CONTABIL SERVICE LTDA
	peça 116, p. 54

	09/03/2012
	TED TRANSF.ELETR.DISPONIVEL                       
	3.967,00
	-
	 13.922.670/0001-07
	CONFIDEMUS ASSESSORIA, PRODUCOES E SERVICOS ARTISTICOS LTDA
	peça 116, p. 57

	09/03/2012
	TRANSFERENCIA ON LINE                             
	890
	 XXX.199.437-XX
	-
	VANDERLI CORREA DE LIMA
	peça 116, p. 61

	09/03/2012
	EMISSAO DE DOC                                    
	400
	 XXX.519.317-XX
	-
	ALEXANDRE DA SILVA CABRAL
	peça 116, p. 65

	09/03/2012
	EMISSAO DE DOC                                    
	890
	 XXX.777.187-XX
	-
	LILIA DA CONCEICAO SILVA
	peça 116, p. 63

	09/03/2012
	EMISSAO DE DOC                                    
	712
	 XXX.457.277-XX
	-
	ERIKA CRISTINA SIQUEIRA DOS SANTOS
	peça 116, p. 62

	09/03/2012
	EMISSAO DE DOC                                    
	1.960,00
	-
	 12.607.401/0001-93
	DABLIO SERVICOS ADMINISTRATIVOS LTDA
	peça 116, p. 64

	09/03/2012
	EMISSAO DE DOC                                    
	400
	 XXX.741.347-XX
	-
	BEATRIZ DE OLIVEIRA BARBOSA
	peça 116, p. 59

	09/03/2012
	EMISSAO DE DOC                                    
	1.424,00
	 XXX.717.817-XX
	-
	MICHELLE CORREIA ALMEIDA
	peça 116, p. 58

	09/03/2012
	EMISSAO DE DOC                                    
	400
	 XXX.384.167-XX
	-
	MARIA ARMINDA CORREIA ALMEIDA
	peça 116, p. 60

	12/03/2012
	PAGAMENTO DE TITULO                               
	300
	-
	-
	-
	peça 116, p. 55

	15/03/2012
	EMISSAO DE DOC                                    
	623
	 XXX.597.287-XX
	-
	THIAGO CURY ANDRIES
	peça 116, p. 73

	15/03/2012
	EMISSAO DE DOC                                    
	623
	 XXX.458.777-XX
	-
	MONICA DAS FLORES MARCONDES PEREIRA
	peça 116, p. 75

	15/03/2012
	EMISSAO DE DOC                                    
	1.736,65
	 XXX.634.277-XX
	-
	ALINE DUQUE DE MACEDO
	peça 116, p. 78

	15/03/2012
	EMISSAO DE DOC                                    
	623
	 XXX.973.437-XX
	-
	JADIR MARTINS MONTEIRO JUNIOR
	peça 116, p. 74

	15/03/2012
	EMISSAO DE DOC                                    
	623
	 XXX.374.787-XX
	-
	LEANDRO DA SILVA
	peça 116, p. 72

	15/03/2012
	EMISSAO DE DOC                                    
	623
	 XXX.443.007-XX
	-
	MERY ELLEN ALENTEJO CANELA
	peça 116, p. 71

	15/03/2012
	EMISSAO DE DOC                                    
	1.117,84
	 XXX.706.737-XX
	-
	DIOGO DO NASCIMENTO DA SILVA
	peça 116, p. 69

	15/03/2012
	EMISSAO DE DOC                                    
	1.117,84
	 XXX.806.457-XX
	-
	FLAVIO DE OLIVEIRA MAGALHAES
	peça 116, p. 70

	15/03/2012
	EMISSAO DE DOC                                    
	1.117,84
	 XXX.523.947-XX
	-
	LEANDRO DE AZEVEDO CAMPANATE
	peça 116, p. 68

	16/03/2012
	EMISSAO DE DOC                                    
	1.736,65
	 XXX.634.277-XX
	-
	ALINE DUQUE DE MACEDO
	peça 116, p. 78

	20/03/2012
	EMISSAO DE DOC                                    
	1.996,00
	-
	 36.063.907/0001-47
	REPROCOPY REPRESENTACAO E PUBLICIDADE LIMITADA
	peça 116, p. 76

	20/03/2012
	EMISSAO DE DOC                                    
	1.424,00
	 XXX.265.177-XX
	-
	PAULA DE AMORIM HEILBORN
	peça 116, p. 77

	10/04/2012
	EMISSAO DE DOC                                    
	623
	 XXX.443.007-XX
	-
	MERY ELLEN ALENTEJO CANELA
	peça 116, p. 92

	10/04/2012
	EMISSAO DE DOC                                    
	400
	 XXX.519.317-XX
	-
	ALEXANDRE DA SILVA CABRAL
	peça 116, p. 88

	10/04/2012
	EMISSAO DE DOC                                    
	890
	 XXX.777.187-XX
	-
	LILIA DA CONCEICAO SILVA
	peça 116, p. 83

	10/04/2012
	EMISSAO DE DOC                                    
	400
	 XXX.384.167-XX
	-
	MARIA ARMINDA CORREIA ALMEIDA
	peça 116, p. 85

	10/04/2012
	EMISSAO DE DOC                                    
	1.424,00
	 XXX.717.817-XX
	-
	MICHELLE CORREIA ALMEIDA
	peça 116, p. 86

	10/04/2012
	TRANSFERENCIA ON LINE                             
	890
	 XXX.199.437-XX
	-
	VANDERLI CORREA DE LIMA
	peça 116, p. 84

	10/04/2012
	EMISSAO DE DOC                                    
	1.851,61
	 XXX.634.277-XX
	-
	ALINE DUQUE DE MACEDO
	peça 116, p. 81

	10/04/2012
	EMISSAO DE DOC                                    
	623
	 XXX.597.287-XX
	-
	THIAGO CURY ANDRIES
	peça 116, p. 94

	10/04/2012
	EMISSAO DE DOC                                    
	623
	 XXX.374.787-XX
	-
	LEANDRO DA SILVA
	peça 116, p. 93

	10/04/2012
	EMISSAO DE DOC                                    
	623
	 XXX.806.457-XX
	-
	FLAVIO DE OLIVEIRA MAGALHAES
	peça 116, p. 91

	10/04/2012
	EMISSAO DE DOC                                    
	623
	 XXX.706.737-XX
	-
	DIOGO DO NASCIMENTO DA SILVA
	peça 116, p. 90

	10/04/2012
	EMISSAO DE DOC                                    
	1.960,00
	-
	 12.607.401/0001-93
	DABLIO SERVICOS ADMINISTRATIVOS LTDA
	peça 116, p. 96

	10/04/2012
	EMISSAO DE DOC                                    
	623
	 XXX.523.947-XX
	-
	LEANDRO DE AZEVEDO CAMPANATE
	peça 116, p. 89

	10/04/2012
	EMISSAO DE DOC                                    
	712
	 XXX.457.277-XX
	-
	ERIKA CRISTINA SIQUEIRA DOS SANTOS
	peça 116, p. 87

	10/04/2012
	EMISSAO DE DOC                                    
	623
	 XXX.973.437-XX
	-
	JADIR MARTINS MONTEIRO JUNIOR
	peça 116, p. 95

	11/04/2012
	EMISSAO DE DOC                                    
	1.470,00
	-
	 08.851.760/0001-14
	BETA CONTABIL SERVICE LTDA
	peça 116, p. 97

	13/04/2012
	EMISSAO DE DOC                                    
	979
	 XXX.458.777-XX
	-
	MONICA DAS FLORES MARCONDES PEREIRA
	peça 116, p. 99

	18/04/2012
	EMISSAO DE DOC                                    
	623
	 XXX.523.947-XX
	-
	LEANDRO DE AZEVEDO CAMPANATE
	peça 116, p. 100

	18/04/2012
	EMISSAO DE DOC                                    
	623
	 XXX.806.457-XX
	-
	FLAVIO DE OLIVEIRA MAGALHAES
	peça 116, p. 102

	18/04/2012
	EMISSAO DE DOC                                    
	623
	 XXX.706.737-XX
	-
	DIOGO DO NASCIMENTO DA SILVA
	peça 116, p. 101

	24/04/2012
	EMISSAO DE DOC                                    
	2.000,00
	 XXX.018.397-XX
	-
	VIVIANE TARGINO BARRETO
	peça 116, p. 103

	27/04/2012
	TRANSFERENCIA ON LINE                             
	1.190,00
	-
	 11.194.968/0001-12
	JR PAPELARIA CENTER 2009 - ARTIGOS PARA ESCRITORIO E INFORMATICA LTDA
	?

	15/05/2012
	TRANSFERENCIA ON LINE                             
	890
	 XXX.199.437-XX
	-
	VANDERLI CORREA DE LIMA
	peça 116, p. 120

	15/05/2012
	EMISSAO DE DOC                                    
	623
	 XXX.374.787-XX
	-
	LEANDRO DA SILVA
	peça 116, p. 111

	15/05/2012
	EMISSAO DE DOC                                    
	623
	 XXX.443.007-XX
	-
	MERY ELLEN ALENTEJO CANELA
	peça 116, p. 111

	15/05/2012
	EMISSAO DE DOC                                    
	623
	 XXX.806.457-XX
	-
	FLAVIO DE OLIVEIRA MAGALHAES
	?

	15/05/2012
	EMISSAO DE DOC                                    
	623
	 XXX.523.947-XX
	-
	LEANDRO DE AZEVEDO CAMPANATE
	peça 116, p. 113

	15/05/2012
	EMISSAO DE DOC                                    
	400
	 XXX.519.317-XX
	-
	ALEXANDRE DA SILVA CABRAL
	peça 116, p. 114

	15/05/2012
	EMISSAO DE DOC                                    
	712
	 XXX.457.277-XX
	-
	ERIKA CRISTINA SIQUEIRA DOS SANTOS
	peça 116, p. 115

	15/05/2012
	EMISSAO DE DOC                                    
	1.424,00
	 XXX.717.817-XX
	-
	MICHELLE CORREIA ALMEIDA
	peça 116, p. 117

	15/05/2012
	EMISSAO DE DOC                                    
	1.851,61
	 XXX.634.277-XX
	-
	ALINE DUQUE DE MACEDO
	peça 116, p. 118

	15/05/2012
	EMISSAO DE DOC                                    
	890
	 XXX.777.187-XX
	-
	LILIA DA CONCEICAO SILVA
	peça 116, p. 119

	15/05/2012
	EMISSAO DE DOC                                    
	1.960,00
	-
	 12.607.401/0001-93
	DABLIO SERVICOS ADMINISTRATIVOS LTDA
	peça 116, p. 107

	15/05/2012
	EMISSAO DE DOC                                    
	623
	 XXX.973.437-XX
	-
	JADIR MARTINS MONTEIRO JUNIOR
	peça 116, p. 108

	15/05/2012
	EMISSAO DE DOC                                    
	623
	 XXX.597.287-XX
	-
	THIAGO CURY ANDRIES
	peça 116, p. 109

	15/05/2012
	EMISSAO DE DOC                                    
	979
	 XXX.458.777-XX
	-
	MONICA DAS FLORES MARCONDES PEREIRA
	peça 116, p. 106

	15/05/2012
	EMISSAO DE DOC                                    
	623
	 XXX.706.737-XX
	-
	DIOGO DO NASCIMENTO DA SILVA
	peça 116, p. 112

	15/05/2012
	EMISSAO DE DOC                                    
	400
	 XXX.384.167-XX
	-
	MARIA ARMINDA CORREIA ALMEIDA
	peça 116, p. 116

	16/05/2012
	EMISSAO DE DOC                                    
	1.470,00
	-
	 08.851.760/0001-14
	BETA CONTABIL SERVICE LTDA
	peça 116, p. 121

	17/05/2012
	EMISSAO DE DOC                                    
	2.000,00
	 XXX.018.397-XX
	-
	VIVIANE TARGINO BARRETO
	peça 116, p. 122

	18/05/2012
	EMISSAO DE DOC                                    
	400
	 XXX.761.117-XX
	-
	DIRLENE SOUZA DA SILVA PEREIRA
	peça 116, p. 123

	01/06/2012
	TED TRANSF.ELETR.DISPONIVEL                       
	3.940,00
	-
	 06.132.042/0001-62
	AMENDOLA E LUTFI PROJETOS LTDA
	peça 116, p. 129

	05/06/2012
	TRANSFERENCIA ON LINE                             
	1.599,34
	 XXX.737.377-XX
	-
	CRISTIANE DA SILVA CABRAL
	?

	18/06/2012
	EMISSAO DE DOC                                    
	3.430,00
	-
	 08.851.760/0001-14
	BETA CONTABIL SERVICE LTDA
	peça 116, p. 130

	03/07/2012
	TRANSFERENCIA ON LINE                             
	890
	 XXX.199.437-XX
	-
	VANDERLI CORREA DE LIMA
	?

	03/07/2012
	EMISSAO DE DOC                                    
	400
	 XXX.761.117-XX
	-
	DIRLENE SOUZA DA SILVA PEREIRA
	peça 116, p. 143

	03/07/2012
	EMISSAO DE DOC                                    
	623
	 XXX.523.947-XX
	-
	LEANDRO DE AZEVEDO CAMPANATE
	peça 116, p. 139

	03/07/2012
	EMISSAO DE DOC                                    
	623
	 XXX.374.787-XX
	-
	LEANDRO DA SILVA
	peça 116, p. 137

	03/07/2012
	EMISSAO DE DOC                                    
	623
	 XXX.443.007-XX
	-
	MERY ELLEN ALENTEJO CANELA
	?

	03/07/2012
	EMISSAO DE DOC                                    
	623
	 XXX.806.457-XX
	-
	FLAVIO DE OLIVEIRA MAGALHAES
	peça 116, p. 136

	03/07/2012
	EMISSAO DE DOC                                    
	890
	 XXX.777.187-XX
	-
	LILIA DA CONCEICAO SILVA
	?

	03/07/2012
	EMISSAO DE DOC                                    
	1.424,00
	 XXX.717.817-XX
	-
	MICHELLE CORREIA ALMEIDA
	?

	03/07/2012
	EMISSAO DE DOC                                    
	400
	 XXX.384.167-XX
	-
	MARIA ARMINDA CORREIA ALMEIDA
	peça 116, p. 142

	03/07/2012
	EMISSAO DE DOC                                    
	400
	 XXX.519.317-XX
	-
	ALEXANDRE DA SILVA CABRAL
	?

	03/07/2012
	EMISSAO DE DOC                                    
	2.000,00
	 XXX.018.397-XX
	-
	VIVIANE TARGINO BARRETO
	peça 116, p. 153

	03/07/2012
	EMISSAO DE DOC                                    
	979
	 XXX.458.777-XX
	-
	MONICA DAS FLORES MARCONDES PEREIRA
	?

	03/07/2012
	EMISSAO DE DOC                                    
	712
	 XXX.457.277-XX
	-
	ERIKA CRISTINA SIQUEIRA DOS SANTOS
	peça 116, p. 141

	03/07/2012
	EMISSAO DE DOC                                    
	623
	 XXX.706.737-XX
	-
	DIOGO DO NASCIMENTO DA SILVA
	peça 116, p. 140

	03/07/2012
	EMISSAO DE DOC                                    
	623
	 XXX.597.287-XX
	-
	THIAGO CURY ANDRIES
	peça 116, p. 138

	11/07/2012
	EMISSAO DE DOC                                    
	1.459,70
	-
	 07.059.799/0001-30
	MICRO X COMERCIO DE INFORMATICA LTDA
	peça 116, p. 144

	13/07/2012
	EMISSAO DE DOC                                    
	400
	 XXX.384.167-XX
	-
	MARIA ARMINDA CORREIA ALMEIDA
	peça 116, p. 145

	18/07/2012
	PAGAMENTO DE TITULO                               
	600
	-
	-
	-
	peça 116, pp. 146/7

	30/07/2012
	EMISSAO DE DOC                                    
	1.459,70
	-
	 07.059.799/0001-30
	MICRO X COMERCIO DE INFORMATICA LTDA
	peça 116, p. 149

	14/08/2012
	EMISSAO DE DOC                                    
	1.459,70
	-
	 07.059.799/0001-30
	MICRO X COMERCIO DE INFORMATICA LTDA
	peça 116, p. 152

	23/08/2012
	EMISSAO DE DOC                                    
	580
	 XXX.018.397-XX
	-
	VIVIANE TARGINO BARRETO
	?

		TOTAL DE PAGAMENTOS (exceto tributos) 
	561.169,67

	A. Pagamentos sem comprovante da despesa
	23.144,25

		B. Pagamentos com comprovantes da despesa
	538.025,42

	C. Despesas irregulares:
	261.517,50

		C.1. Amendola e Lufti
	20.972,50

	C.2.  Dablio
	34.364,00

	 C.3. Celeiro
	54.057,60

	 C.4. Viviane Targino Barreto
	37.440,00

	C.5.  Micro X
	17.516,40

	C.6.  Dimona Silk
	7.900,00

	C.7.  Avatar 2001
	29.900,00

	C.8. Cepesc 
	43.200,00

	C.9. Confidemus 
	16.167,00

		TOTAL DO DANO (A + C) 
	284.661,75
				
APÊNDICE B
PAGAMENTOS DE TRIBUTOS COM RECURSOS DA CONTA ESPECÍFICA
	Data
	Descrição
	Valor (R$) 

	28/01/2011
	IMPOSTOS                                          
	2.080,00

	28/01/2011
	IMPOSTOS                                          
	625,86

	03/02/2011
	IMPOSTOS                                          
	833,90

	04/02/2011
	IMPOSTOS                                          
	60,00

	08/02/2011
	IMPOSTOS                                          
	348,75

	08/02/2011
	IMPOSTOS                                          
	112,50

	16/02/2011
	IMPOSTOS                                          
	90,00

	17/03/2011
	IMPOSTOS                                          
	41,60

	17/03/2011
	IMPOSTOS                                          
	27,75

	17/03/2011
	IMPOSTOS                                          
	980,00

	17/03/2011
	IMPOSTOS                                          
	539,00

	29/03/2011
	IMPOSTOS                                          
	348,75

	29/03/2011
	IMPOSTOS                                          
	539,00

	29/03/2011
	IMPOSTOS                                          
	980,00

	29/03/2011
	IMPOSTOS                                          
	17,00

	29/03/2011
	IMPOSTOS                                          
	30,00

	29/03/2011
	IMPOSTOS                                          
	40,00

	29/03/2011
	IMPOSTOS                                          
	112,50

	29/03/2011
	IMPOSTOS                                          
	216,00

	29/03/2011
	IMPOSTOS                                          
	27,75

	29/03/2011
	IMPOSTOS                                          
	669,60

	29/04/2011
	IMPOSTOS                                          
	30,00

	29/04/2011
	IMPOSTOS                                          
	22,69

	29/04/2011
	IMPOSTOS                                          
	325,31

	29/04/2011
	IMPOSTOS                                          
	40,00

	29/04/2011
	IMPOSTOS                                          
	944,86

	29/04/2011
	IMPOSTOS                                          
	1.820,00

	31/05/2011
	IMPOSTOS                                          
	30,00

	31/05/2011
	IMPOSTOS                                          
	60,00

	31/05/2011
	IMPOSTOS                                          
	22,69

	31/05/2011
	IMPOSTOS                                          
	1.400,00

	31/05/2011
	IMPOSTOS                                          
	770,00

	01/06/2011
	IMPOSTOS                                          
	22,69

	08/06/2011
	IMPOSTOS                                          
	216,00

	08/06/2011
	IMPOSTOS                                          
	669,60

	11/07/2011
	IMPOSTOS                                          
	770,00

	11/07/2011
	IMPOSTOS                                          
	22,70

	11/07/2011
	IMPOSTOS                                          
	1.400,00

	11/07/2011
	IMPOSTOS                                          
	22,69

	10/08/2011
	IMPOSTOS                                          
	192,53

	10/08/2011
	IMPOSTOS                                          
	40,00

	10/08/2011
	IMPOSTOS                                          
	30,00

	11/08/2011
	INSS ARRECADACAO                                  
	1.166,00

	11/08/2011
	INSS ARRECADACAO                                  
	2.120,00

	11/08/2011
	IMPOSTOS                                          
	59,38

	09/09/2011
	IMPOSTOS                                          
	1.166,00

	09/09/2011
	IMPOSTOS                                          
	2.120,00

	09/09/2011
	IMPOSTOS                                          
	192,53

	09/09/2011
	IMPOSTOS                                          
	30,00

	09/09/2011
	IMPOSTOS                                          
	40,00

	09/09/2011
	IMPOSTOS                                          
	45,38

	14/10/2011
	IMPOSTOS                                          
	31,20

	14/10/2011
	INSS ARRECADACAO                                  
	2.430,00

	14/10/2011
	IMPOSTOS                                          
	192,53

	14/10/2011
	IMPOSTOS                                          
	45,30

	14/10/2011
	IMPOSTOS                                          
	669,60

	14/10/2011
	IMPOSTOS                                          
	216,00

	14/10/2011
	IMPOSTOS                                          
	41,60

	14/10/2011
	INSS ARRECADACAO                                  
	1.336,50

	10/11/2011
	IMPOSTOS                                          
	30,00

	10/11/2011
	IMPOSTOS                                          
	40,00

	17/11/2011
	INSS ARRECADACAO                                  
	1.655,50

	17/11/2011
	IMPOSTOS                                          
	22,69

	17/11/2011
	INSS ARRECADACAO                                  
	3.010,00

	17/11/2011
	IMPOSTOS                                          
	22,69

	17/11/2011
	IMPOSTOS                                          
	192,53

	15/12/2011
	IMPOSTOS                                          
	3.670,00

	15/12/2011
	IMPOSTOS                                          
	2.018,50

	15/12/2011
	IMPOSTOS                                          
	22,69

	15/12/2011
	IMPOSTOS                                          
	19,35

	15/12/2011
	IMPOSTOS                                          
	192,53

	15/12/2011
	IMPOSTOS                                          
	216,00

	15/12/2011
	IMPOSTOS                                          
	669,60

	15/12/2011
	IMPOSTOS                                          
	41,60

	15/12/2011
	IMPOSTOS                                          
	31,20

	15/12/2011
	IMPOSTOS                                          
	22,69

	10/01/2012
	IMPOSTOS                                          
	60,00

	10/01/2012
	IMPOSTOS                                          
	20,00

	16/01/2012
	IMPOSTOS                                          
	1.763,74

	16/01/2012
	IMPOSTOS                                          
	189,33

	16/01/2012
	IMPOSTOS                                          
	22,69

	16/01/2012
	IMPOSTOS                                          
	22,69

	16/01/2012
	IMPOSTOS                                          
	45,00

	16/01/2012
	IMPOSTOS                                          
	3.206,80

	10/02/2012
	IMPOSTOS                                          
	40,00

	10/02/2012
	IMPOSTOS                                          
	30,00

	15/02/2012
	IMPOSTOS                                          
	2.846,80

	15/02/2012
	IMPOSTOS                                          
	171,66

	15/02/2012
	IMPOSTOS                                          
	1.796,74

	15/02/2012
	IMPOSTOS                                          
	17,39

	12/03/2012
	IMPOSTOS                                          
	40,00

	12/03/2012
	IMPOSTOS                                          
	30,00

	26/03/2012
	INSS ARRECADACAO                                  
	3.540,74

	11/04/2012
	IMPOSTOS                                          
	31,20

	11/04/2012
	IMPOSTOS                                          
	41,60

	20/04/2012
	IMPOSTOS                                          
	2.560,00

	20/04/2012
	IMPOSTOS                                          
	1.048,00

	21/05/2012
	IMPOSTOS                                          
	31,20

	21/05/2012
	IMPOSTOS                                          
	17,45

	21/05/2012
	INSS ARRECADACAO                                  
	2.929,63

	21/05/2012
	INSS ARRECADACAO                                  
	1.611,29

	21/05/2012
	IMPOSTOS                                          
	41,60

	19/06/2012
	IMPOSTOS                                          
	31,20

	19/06/2012
	IMPOSTOS                                          
	17,40

	19/06/2012
	IMPOSTOS                                          
	41,60

	19/06/2012
	INSS ARRECADACAO                                  
	1.375,00

	19/06/2012
	INSS ARRECADACAO                                  
	2.500,00

	23/07/2012
	IMPOSTOS                                          
	72,80

	01/08/2012
	INSS ARRECADACAO                                  
	2.300,00

	01/08/2012
	INSS ARRECADACAO                                  
	1.265,00

	-
	TOTAL
	71.109,86

	É o relatório.

Ericka Gavinho D Icarahy (OAB/RJ 137.124) e Ana Luzia Campos (OAB/RJ 167.482).

Procurador Júlio Marcelo de Oliveira.

RECURSO DE RECONSIDERAÇÃO. TOMADA DE CONTAS ESPECIAL. PROVIMENTO NEGADO AO RECURSO DE UMA DAS RESPONSÁVEIS. PROVIMENTO PARCIAL DOS RECURSOS DOS DEMAIS RECORRENTES. REDUÇÃO DO VALOR DO DÉBITO. REDUÇÃO PROPORCIONAL DAS MULTAS INDIVIDUAIS APLICADAS COM FUNDAMENTO NO ART. 57 DA LEI 8.443/1992.

TOMADA DE CONTAS ESPECIAL (TCE)

Secretaria de Recursos (Serur).

Preenchidos os requisitos de admissibilidade previstos nos arts. 32, inciso I, e 33 da Lei 8.443/1992, os recursos de reconsideração interpostos por Leila Conceição da Silva Araújo, Maria Fernanda Machado Bebiano Rodrigues (peças 105-108) e pela organização Era 2000 - Educação Reintegração e Apoio (peças 113-116) contra o Acórdão 2235/2019-TCU-Primeira Câmara (peça 91) devem ser conhecidos.
Por meio do acórdão recorrido, as contas especiais dos recorrentes Maria Fernanda Machado Bebiano Rodrigues e da entidade Era 2000 - Educação, Reintegração e Apoio foram julgadas irregulares, com sua condenação em débito pelo valor original de R$ 583.880,00, e aplicação de multa individual do art. 57 da Lei 8.443/1992, no valor de R$ R$ 94.000,00, em virtude da não comprovação da boa e regular aplicação dos recursos objeto do Convênio 748.779/2010 no período de 25/10/2010 até 31/8/2012. Ainda, as responsáveis Leila Conceição da Silva Araújo e Maria Fernanda Machado Bebiano Rodrigues foram sancionadas, nos termos do art. 58 da Lei 8.443/1992, com multa no valor de R$ 15.000,00 (quinze mil reais) em função de contratação irregular de empresas no âmbito daquele convênio, com violação aos princípios da isonomia, da impessoalidade e da moralidade administrativa.
O convênio tinha por escopo o projeto denominado "Promoção de ações de reforço à cidadania e identidade do jovem negro", e apresentava como metas: planejamento, organização, divulgação e assessoramento à execução do projeto; realização de 24 oficinas para 120 jovens; realização de 24 eventos culturais para 120 jovens; realização de cursos de produção musical, teatral e audiovisual para sessenta jovens, sendo vinte jovens em cada curso.
De forma específica, ao tratar da contratação das empresas Dablio Serviços Administrativos Ltda. e Celeiro Ideias e Projetos Sócio Culturais Ltda., assim se pronunciaram as recorrentes (peça 105, p. 12) :
Para finalizar, a contratação da empresa Dablio se deu, conforme já esclarecido, nestes autos, por MARIA FERNANDA, por absoluta urgência, no contexto da execução do Convênio, o que foi piorado pelo fato de ser executado dentro do Complexo do Alemão, localidade que não é qualquer prestador de serviço que quer entrar. A par da falha formal, essa decisão, objetivamente, não gerou quaisquer prejuízos ao Erário, tendo o serviço sido bem realizado e dentro dos padrões de mercado.
Ainda com relação à contratação da empresa Celeiro, de fato, foi para a remuneração da Recorrente LEILA, que era dirigente da associação, que tem qualificação de OSCIP, permitida, portanto, a remuneração de dirigentes que trabalhem na execução dos convênios, o que foi o caso, tendo desempenhado a função de Produtora Executiva dos Eventos Culturais
Conforme detalhou o relatório precedente, as recorrentes Maria Rodrigues e Leila Conceição alegaram, preliminarmente, que deve ser reconhecida a prescrição em relação ao débito imputado e às multas a elas aplicadas (RE 636.886/STF) , e quanto ao mérito, em síntese, que: 
a) devem ser consideradas as dificuldades quanto à localização da execução do convênio (Morro do Alemão) ;
b) dificuldades com o Siconv foram noticiadas no início da execução do convênio;
c) manifestações do concedente teriam indicado a regularidade de sua execução;
d) indícios de que a concedente perdeu ou extraviou os documentos que já constavam do Siconv;
e) os documentos fiscais têm indicação do convênio ou nome do projeto;
f) há liame causal entre a execução do objeto e as despesas realizadas, mediante correlação da natureza das atividades e o objeto do ajuste; e
g) documentos juntados comprovariam a execução do convênio.
Em complemento, a entidade Era 2000 alega que: os diversos novos elementos juntados afastam as imputações lançadas previamente; que houve resistência à assinatura dos jovens nas listas de presença, que teriam sido substituídas por assinatura livre em papel colorido e registro em imagem; e que houve oferecimento de aulas extras não previstas no plano de trabalho e incorporadas ao projeto.
O auditor instrutor fez detalhada análise a respeito da possibilidade de prescrição, tendo concluído que (peça 141, p. 22) :
no presente caso concreto, não incide o instituto da prescrição quinquenal, nos termos previstos na Lei 9.873/1999 e fixados no âmbito do RE 636.886 (Repercussão Geral - Tema 899) , em trâmite no Supremo Tribunal Federal, pois houve a interrupção do prazo em decorrência da notificação da convenente.
Quanto ao mérito, a instrução da unidade técnica analisou os argumentos de Maria Rodrigues, Leila Conceição e da Entidade Era 2000, concluindo pela aceitação parcial dos recursos da seguinte forma (peça 141, p. 23) :
b)  à exceção de dois itens de despesas [subalíneas "d.2" e "e.1" do subitem 6.4.3.7 deste Exame], prevalece a ausência da comprovação para as demais despesas do vínculo de nexo causalidade entre os recursos do convênio e o que, efetivamente, foi gasto em seu objeto. Em especial, não foram juntados aos autos as cópias dos comprovantes de transferências eletrônicas da conta corrente do convênio aos respectivos recebedores dos recursos; 
c) ao se reconhecer a desconstituição parcial do débito, entende-se necessária a redução do montante da multa aplicada às recorrentes que teve como seu fundamento o disposto no art. 57 da Lei 8.443/1992; e 
d) não se pode admitir que a diretora da convenente seja, simultaneamente, sócia administradora de empresa contratada na mesma pactuação, nem que ela tenha irmã, como sócia administradora de outra empresa executora de serviços relacionados, no mesmo objeto do convênio. Inaplicável, em favor das recorrentes, as disposições da Lei 9.790/1999. 
8.1.	Com base nessas conclusões, propõe-se, desconstituir parcialmente o débito e reduzir proporcionalmente a multa proporcional ao débito aplicada a duas das três recorrentes. No entanto, tal redução autoriza a mantença quanto ao mérito do julgamento das presentes contas, bem como o débito remanescente e a aplicação das penais de multas às recorrentes. 
Com o endosso do Secretário da Serur a respeito da inocorrência de prescrição (peça 143) , a proposta de encaminhamento da Serur foi no sentido de (peça 141, p. 23) :
a) conhecer os recursos, para no mérito, dar-lhes provimento parcial para:
a.1) reconhecer como crédito, abatendo-se do débito imputado, as seguintes parcelas:
a.1.1) R$ 300,00, a partir de 14/7/2011;
a.1.2) R$ 600,00, a partir de 11/10/2011;
a.2) reduzir, proporcionalmente, o montante da multa aplicada com base no art. 57 da Lei 8.443/1992;
b) dar ciência às recorrentes, aos demais interessados e ao Procurador Chefe do Ministério Público Federal do Estado do Rio de Janeiro sobre o acórdão que vier a ser proferido."
O Ministério Público junto a este Tribunal (MPTCU) divergiu parcialmente da proposta formulada. Segundo o seu representante, além dos valores de R$ 300,00 e R$ 600,00, acatados pela Serur, "outros valores merecem ser abatidos do débito imputado solidariamente à entidade convenente e à sua presidente", conforme detalha em seu parecer.
O Parquet afirma que, consoante entendimento exposto pela Serur, diversos documentos juntados aos autos (mencionados no item 6.4.2 da instrução - peça 141, p. 12/14) comprovam ter ocorrido a execução física do objeto pactuado, notadamente no que tange à realização de cursos e eventos culturais, tendo, inclusive, havido fiscalização pelo concedente, a qual teria indicado que o Convênio 748779/2010 vinha sendo executado conforme metas definidas no plano de trabalho pactuado.
Aduz o MPTCU, no entanto, que a condenação das recorrentes não se baseou apenas na falta de comprovação da execução física das ações pactuadas, mas especialmente diante da ausência de demonstração do nexo de causalidade entre os recursos e a execução do objeto, em particular pela falta de conciliação bancária.
Ao discordar da instrução técnica, o parecer do MP assinala que os extratos bancários completos e legíveis (de novembro/2010 a outubro/2012) já constavam anteriormente dos autos (peça 35, p. 281-309) . Além disso, os extratos bancários obtidos da conta específica do convênio (peça 144) também trouxeram mais informações, como o nome e o CPF/CNPJ do destinatário dos pagamentos. Ao analisar tais extratos, o representante do MPTCU assim se pronunciou:
Analisando-se os extratos bancários da conta específica, verifica-se que os pagamentos realizados com recursos do convênio totalizaram R$ 632.279,53, dos quais R$ 71.109,86 se referem ao pagamento de tributos (conforme Apêndice B deste parecer) , e R$ 561.169,67 correspondem a pagamentos a pessoas físicas e jurídicas (transferência bancária ou pagamento de título) . Desse total de R$ 561.169,67, há nos autos comprovantes de despesas (notas fiscais ou recibos) para o montante de R$ 538.025,42 (conforme Apêndice A deste parecer) . Assim, os pagamentos efetuados sem o devido documento comprobatório da despesa totalizam R$ 23.144,25.
Não obstante haver nexo de causalidade entre os extratos bancários e grande parte dos documentos de despesas (no valor de R$ 538.025,42) , o MP de Contas entende que diversas despesas devem ser glosadas (no total de R$ 261.517,50) , pelos motivos indicados no quadro abaixo: (...) 
Em sequência, o parecer detalha os pagamentos que deveriam ser objeto de glosa, que totalizam R$ 261.517,50. Em síntese, entre as irregularidades apontadas estão: contratação de empresas ligadas às responsáveis, justificativa irregular para contratação de empresa, falta de atestes em notas fiscais, falta de comprovação de fornecimento de produtos e serviços, entre outros. Por fim, o parecer afirma:
Quanto às despesas com pagamento de tributos, a falta das guias de recolhimento e/ou da indicação clara do documento de despesa (nota fiscal ou recibo) em que houve a respectiva retenção do tributo impede a comprovação da regularidade do pagamento. Podem-se aceitar, contudo, os pagamentos a título de imposto de renda retido na fonte (IRRF) em que houve a indicação do prestador de serviço e cujo recibo se encontre nos autos. É o caso das despesas informadas nos itens 69, 69, 89, 123, 124, 152, 153, 179, 218, 219, 258, 259, 262, 298, 299, 300, 301, 335 e 448 da Relação de Pagamentos (peça 115, pp. 53/67) , que totalizam R$ 1.653,15. Também podem ser aceitos os pagamentos do ISS retido nas notas fiscais da empresa Beta Contábil Service Ltda., que totalizam R$ 394,80 (despesas informadas nos itens 67, 91, 151, 175, 239, 294, 326, 360, 386, 417 e 445 da Relação de Pagamentos) . Assim, as despesas com tributos que devem ser glosadas perfazem R$ 69.061,91 (=R$ 71.109,86 - R$ 1.631,15 - R$ 394,80) .
Somando-se, então, todas os pagamentos irregulares ou sem a devida comprovação, e considerando-se a proporção de recursos federais alocada aos pagamentos, o débito perfaz a quantia de R$ 343.924,25, conforme sintetizado no quadro a seguir:
	A. Pagamentos sem documentos comprobatórios das despesas
	R$ 23.144,25

	B. Pagamentos irregulares a fornecedores/prestadores de serviço
	R$ 261.517,50

	C. Pagamentos irregulares de tributos
	R$ 69.061,91

	D. TOTAL (A + B + C) 
	R$ 353.723,66

	E. Proporção de recursos federais
	97,23%¹

	F. Dano ao Erário Federal (E * D) 
	R$ 343.924,25

¹ A proporção foi assim calculada: [R$ 632.279,53 (total de pagamentos, incluindo os efetuados com rendimentos financeiros) - R$ 17.516,40 (contrapartida aportada) ] / R$ 632.279,53 = 97,23%.
Como consequência, o MP de contas recomenda que seja dado provimento parcial aos recursos de reconsideração interpostos por Maria Fernanda Machado Bebiano Rodrigues e Era 2000 - Educação, Reintegração e Apoio, a fim de reduzir o débito para R$ 343.924,25, reduzindo-se proporcionalmente a multa aplicada com fulcro no art. 57 da Lei 8.443/1992; e negar provimento ao recurso de reconsideração interposto por Leila Conceição da Silva Araújo, pois não teriam sido elididas as irregularidades que motivaram sua audiência, justificando a multa aplicada com fulcro no art. 58, II, da Lei 8.443/1992 na íntegra.
Apresentada a síntese das manifestações prévias, acolho os pareceres precedentes apresentados pela Serur e pelo Ministério Público de Contas, incorporando suas análises em minhas razões de decidir naquilo que não colidir com as manifestações exaradas nesse voto. 
Registro que, nos termos do Acórdão 1441/2016-TCU-Plenário, não ocorreu a prescrição da pretensão punitiva deste Tribunal, tendo em vista que, mesmo utilizando-se a data mais favorável aos responsáveis para fruição do prazo prescricional, 1/10/2012, eles foram notificados antes do interregno de dez anos previsto no art. 205 do Código Civil, utilizado subsidiariamente por este Tribunal, conforme expôs a unidade instrutiva no quadro seguinte (peça 141, p. 8) :
	Responsável
	Ofício/Edital de notificação
	Data de notificação

	Maria Fernanda Machado Bebiano Rodrigues (citação) 
	Ofício 2649/2015-TCU/SECEX-RJ (peça 22) 
	4/9/2015 (peça 24) 

	Entidade ERA 2000 (citação) 
	Edital 37/2016-TCU-SECEX-RJ (peça 41) 
	20/7/2016 (peça 42) 

	Maria Fernanda Machado Bebiano Rodrigues (audiência) 
	Edital 74/2017-TCU/SECEX-RJ (peça 78) 
	3/11/2017 (peça 80) 

	Leila Conceição da Silva Araújo (audiência) 
	Ofício 3604/2016-TCU/SECEX-RJ (peça 55) 
	30/11/2016 (peça 56) 

Ainda, recordo que na fase interna, conforme noticiou a Serur, constou a informação de que não houve encaminhamento da prestação de contas e que houve notificação à convenente, a qual teria sido por ela respondida em 22/5/2013, conforme registros do Siconv à peça 13. 
Já em relação à pretensão ressarcitória, destaco que a decisão do Supremo Tribunal Federal  (STF)  no Tema 899, cuja repercussão geral foi reconhecida no âmbito do RE 636.886, ainda não transitou em julgado naquela Corte, estando pendente de apreciação de embargos de declaração opostos pela Advocacia-Geral da União. 
Assim, opto por continuar a seguir a jurisprudência dominante nesta Corte de Contas, sedimentada na Súmula TCU 282, segundo a qual é imprescritível a pretensão de ressarcimento por parte da União, tese também abraçada por recentes decisões deste Tribunal (Acórdão 5236/2020-TCU-Plenário, 6.171/2020-TCU-2ª Câmara, 6.084/2020-TCU-1ª Câmara, 5.681/2020-TCU-2ª Câmara, 6.846/2020-TCU-2ª Câmara, 6.676/2020-TCU-2ª Câmara, 6.707/2020-TCU-2ª Câmara, 6.473/2020-TCU-1ª Câmara, 6.466/2020-TCU-1ª Câmara, 6.465/2020-TCU-1ª Câmara, entre outros) .
Quanto ao mérito, de antemão, registro que me alinho às conclusões exaradas no parecer do Ministério Público junto ao TCU.
Conforme destacou o MP, após apresentação de novos elementos em sede recursal, verifica-se que, consoante o disposto na instrução da Serur, a execução física do objeto do convênio, embora com algumas ressalvas, pôde ser atestada, pois (peça 141, p. 12-13) :
6.4.2.1.	Consta suficientemente detalhado o plano de trabalho alterado (peça 113, p. 8- 32) .
6.4.2.2.	Documento intitulado "Revisita à execução do Convênio nº 748779/2010 a partir das exigências da Tomada de Contas Especial" destaca as atividades desenvolvidas, relacionadas a cada meta, e que complementam as informações sobre a execução do projeto (peça 113, p. 3759) .
6.4.2.3.	Diversas considerações acerca do projeto "Com Domínio Sócio-Cultural - Ações Integradas de Cultura, Lazer e Cidadania Afro-Brasileira para Jovens de Comunidades Populares do Rio de Janeiro" (peça 113, p. 62-80) , bem como do detalhamento sobre as ações de reforço à cidadania de jovens do Complexo do Alemão, de agosto de 2012 (peça 113, p. 81-130) justificam e detalham a proposta pedagógica e de eventos os quais se relacionam com o objeto do convênio. No entanto, consigne-se que, nos referidos documentos, não há referência expressa ao número do Convênio 748779/2010 o que pode indicar que o referido projeto possa estar inserido em um contexto maior que envolva a utilização de outras fontes de recursos.
6.4.2.4.	Foram apresentadas as folhas de frequência de todos os cursos ministrados: de música (peça 113, p. 133-214) , de teatro (peça 113, p. 217-251) , de cinema (peça 113, p. 254-289) , de reforço escolar (peça 113, p. 292-345) , de dança (peça 114, p. 3-33) e de capoeira (peça 114, p. 36-74) . Nos cursos de audiovisual, foram juntadas as autorizações de uso de imagem de alunos menores (peça 114, p. 87-112) , bem como das autorizações para participação de alunos menores nos cursos de formação (peça 114, p. 115-151) . Também foram juntadas as listas de matriculados (com nomes, endereços, telefones de contato, idade, atividades realizadas e nome do responsável (peça 114, p. 153-155) e os formulários de inscrições para as oficinas (peça 114, p. 157-266) .
6.4.2.5.	Estão presentes cópias de diversas listas de participação nos eventos realizados sobre música, teatro e cinema (peça 114, p. 269-283) .
6.4.2.6.	Cópias das cotações prévias de preços, pesquisas de mercado e propostas foram juntadas à peça 114, p. 288-312. Consigne-se que não foi apresentado motivo que saneasse o apontamento lançado na subalínea "b.6" do subitem 6.4.1 deste Exame.    
6.4.2.7.	Constam ainda cópias dos seguintes contratos, os quais não correspondem à integralidade de todos os contratos firmados:
a) locação do imóvel onde se deu a execução do convênio em discussão (peça 114, p. 7783) ;
b) contratação da assistente técnica I, Adriana Rodrigues Didier (peça 114, p. 313 e p. 317) ;
c) contratação do auxiliar de oficinas, Alexandre Cabral (peça 114, p. 314) ;
d) contratação da facilitadora de oficinas, Andreza da Silveira Jorge (peça 114, p. 315) ;
e) contratação de profissional de apoio administrativo (execução financeira) , Adriana Rodrigues Didier (peça 114, p. 316) ;
f) contratação da facilitadora de oficinas, Ana Paula Gasparri (peça 114, p. 318) ;
g) contratação da assistente técnica I, Aline Duque de Macedo (peça 114, p. 319) ;
h) contratação de profissional de apoio operacional, Vanderli Correia de Lima (peça 114, p. 320) ;
i) contratação de profissional de apoio operacional, Lilia da Conceição Silva (peça 114, p. 321) ;
j) contratação de profissional para mobilização social do projeto, Anderson da Conceição Ferreira (peça 114, p. 322) ;
k) contratação de profissional para mobilização social do projeto, Albert Daniel dos Santos (peça 114, p. 323) ; e
l) contratação de profissional para mobilização social do projeto, Beatriz de Oliveira Barbosa (peça 114, p. 322) .
6.4.2.8.	Por fim, entende-se que as cópias de fotografias juntadas às peças 106-108 e peça 116, p. 281-297, se mostram compatíveis com os cursos e eventos realizados, em que pese não terem sido anexadas as fotografias de todas as turmas que se beneficiaram do aprendizado.
A respeito da execução financeira, observo que o principal fundamento para não aceite pela Serur da documentação apresentada pelos responsáveis foi a ausência dos comprovantes de transferência bancária em favor dos credores (peça 141, p. 14) :
6.4.3.1.	 As premissas para que determinado gasto atenda ao referido liame de causalidade são, basicamente, a devida relação de pertinência entre quatro tipos de documentos: comprovantes de pagamentos (juntados ao longo das peças 115 e 116) , comprovantes das transferências dos recursos, da conta do convênio para os seus respectivos recebedores (idem) , registros das operações no extrato bancário da conta vinculada ao convênio (peça 116, p. 271-279) , bem como as informações prestadas pelo próprio convenente quanto ao rol daquelas despesas, as quais foram discriminadas pelo número do item, nome do destinatário dos recursos, CPF/CNPJ, tipo de gasto efetuado, data e valor (peça 115, p. 53-67) .
6.4.3.2.	Importa assinalar que não foram levados em consideração os extratos de conta corrente e de conta de poupança juntados à peça 115, p. 3-52, pois a coluna que informa os valores das transações estava apagada ou ilegível. 
6.4.3.3.	Constam como comprovantes das despesas a juntada, por parte da entidade ERA 2000, de diversos tipos de documentos (peças 115 e 116) , tais como: cópias de recibos de pagamentos, de notas fiscais, inclusive eletrônicas ("Nota Carioca") e de documentos fiscais simplificados emitidos por empreendedor individual ("EI") . 
6.4.3.4.	Tais documentos não se prestam para a comprovação do vínculo de nexo causalidade em discussão, pois não foram acompanhados das respectivas cópias de emissão de DOC/TED, de transferência interbancária (Banco do Brasil) ou de cheque em favor de seus beneficiários ou credores. Não havendo a cabal comprovação de que os recursos do convênio foram transferidos, diretamente, para os respectivos beneficiários aludidos na subalínea anterior, permanece o fundamento constante no acórdão recorrido quanto à inexistência do multicitado vínculo de nexo causalidade.
6.4.3.5.	Assinale-se que, por razões desconhecidas, os extratos bancários referentes aos meses de janeiro, fevereiro, maio, junho, agosto e novembro de 2011, bem como de março a julho de 2012, não foram juntados aos autos pela recorrente, em que pese ela mesma ter informado que foram realizados gastos nesses períodos conforme informações constantes na tabela à peça 115, p. 53-67, dos seguintes itens de despesas: 1-23, 92-108, 133-161, 229-267, 371-384, 387-469 e 473, os quais, somados, representam o montante de R$ 102.800,50. (grifou-se) 
Contudo, como bem observou o parecer do Parquet (peça 145, p. 3) , versões legíveis dos extratos bancários da conta bancária do convênio já constavam dos autos anteriormente (peça 35, p. 281-308) . O MP de contas reforça ainda que, por meio do sistema RPG - Extrato de Contas Públicas foi possível obter extratos bancários da conta específica do convênio, com informações mais detalhadas, como o nome e CPF/CNPJ do destinatário dos pagamentos (peça 144) .
Assim, e tendo em vista que a análise empreendida no parecer do Ministério Público logrou identificar nos extratos bancários vínculo entre os pagamentos efetuados a pessoas físicas e jurídicas (transferências bancárias ou pagamentos de títulos) e os comprovantes de despesas juntados (notas fiscais ou recibos) , entendo que resta estabelecido o liame causal mínimo entre os extratos e as despesas apresentadas. 
Nada obstante, segundo o MP, e em acordo com o que já apontara o voto da decisão recorrida, diversas irregularidades foram observadas na execução da despesa. Com efeito, o representante do MPTCU detalhou em seu parecer de forma criteriosa as despesas que precisam ser glosadas, totalizando R$ 261.517,50, em função de diversas irregularidades, tais como: contratações indevidas, falta de atestes em notas fiscais, falta de comprovação do fornecimento de produtos e serviços, entre outros.
Especificamente tratando das contratações das empresas Dablio Serviços Administrativos Ltda. e Celeiro Ideias e Projetos Sócio Culturais Ltda., extraio, de forma resumida, a seguinte manifestação do MPTCU:
27.1 	Celeiro Ideias e Projetos SócioCulturais Ltda.: a empresa possui como sócia-administradora Leila Conceição da Silva Araújo, que é diretora da Era 2000. Leila Conceição da Silva Araújo também é servidora pública do Estado do Rio de Janeiro (da Secretaria de Estado de Saúde) , e nessa condição, não poderia receber pagamentos com recursos do convênio;
27.2 	Dablio Serviços Administrativos Ltda.: a atividade econômica da empresa, sediada em Saquarema/RJ, é "transporte rodoviário de carga, exceto produtos perigosos e mudanças, intermunicipal, interestadual e internacional", e não o transporte de passageiros, invocado pela responsável para justificar a contratação da empresa. Os Termos de Referência (contratos simplificados) não estão assinados pela contratada. Não houve a demonstração do veículo utilizado, do seu itinerário, da quantidade de percursos e dos passageiros ou cargas transportadas. A sócia-administradora da empresa, Lilia da Conceição Silva, trabalhava na Era 2000, tendo assinado as atas de homologação de cartas convite, e é irmã da diretora da Era 2000, Leila Conceição da Silva Araújo.
A peça instrutiva da Serur, de forma convergente, também havia se posicionado de forma contrária ao acolhimento das justificativas a respeito dessas contratações:
7.4.	A urgência da contratação, em face de eventual periculosidade do local da execução do objeto do convênio, além da alegação de que os fatos devem ser considerados falhas formais não afastam o dever de observância aos princípios da isonomia, impessoalidade e da moralidade administrativa norteadores do procedimento licitatório nas contratações públicas.
7.5.	Não se pode deixar de mencionar que a Lei 9.790/1999 (que dispõe sobre a qualificação de pessoas jurídicas de direito privado, sem fins lucrativos, como Organizações da Sociedade Civil de Interesse Público - OSCIPs) , em seu art. 4º, inciso VI, se limita à previsão de que, nos estatutos daquele tipo de entidade, seja instituído a possibilidade de remuneração para os seus dirigentes que: atuem em sua gestão executiva; ou, para aqueles que a ela prestem serviços específicos. Tais hipóteses não se aplicam no presente caso concreto pois se relacionam às atividades internas da organização, de caráter permanente, e não na execução de serviços custeados com recursos federais, de caráter transitório, mediante a realização de convênio.  
CONCLUSÃO
8.	Das análises anteriores, conclui-se que:
 (...) 
d) não se pode admitir que a diretora da convenente seja, simultaneamente, sócia administradora de empresa contratada na mesma pactuação, nem que ela tenha irmã, como sócia administradora de outra empresa executora de serviços relacionados, no mesmo objeto do convênio. Inaplicável, em favor das recorrentes, as disposições da Lei 9.790/1999.
No mesmo sentido havia se pronunciado o relator a quo (peça 92) :
37.	Verificou-se ter havido a contratação de empresas com violação aos princípios da isonomia, da impessoalidade e da moralidade administrativa. Isso porque a sra. Leila Conceição da Silva Araújo, além de ocupar, à época, a função de diretora da Era 2000, era sócia administradora da empresa Celeiro Ideias e Projetos Sócio-Culturais Ltda.
38.	Além disso, a sócia administradora da empresa Dablio Serviços Administrativos Ltda. ME, sra. Lilia da Conceição Silva, além de trabalhar na Era 2000, tendo assinado, inclusive, atas de homologação das cartas convites no âmbito do Convênio 748779/2010, é irmã da sra. Leila Conceição da Silva Araújo.
39.	Dificuldades relacionadas à complexidade do projeto ou à mudança de localidade de sua execução não servem para afastar a irregularidade.
Somam-se a essas contratações diversas outras despesas que não puderam ser reconhecidas ante às irregularidades observadas e destacadas no parecer do MPTCU. Com efeito, acolho o cálculo efetuado pelo Parquet e já previamente citado nesse voto, o qual aponta um débito de R$ 343.924,25, resultante da soma de pagamentos sem documentação comprobatória, pagamentos irregulares a fornecedores/prestadores de serviço e pagamentos irregulares de tributos, ajustados à proporção de recursos federais empregados no ajuste.
Tendo em vista essas conclusões, compreendo que os argumentos recursais apresentados por Maria Fernanda Machado Bebiano Rodrigues e pela entidade Era 2000 - Educação, Reintegração não foram capazes de afastar totalmente as irregularidades verificadas, ensejando o seu provimento apenas parcial, mantendo-se a irregularidade de suas contas, reduzindo-se o débito para R$ 343.924,25, e diminuindo, proporcionalmente, a multa aplicada com base no art. 57 da Lei 8.443/1992.
Com relação às defesas apresentadas em sede recursal por Maria Fernanda Machado Bebiano Rodrigues e Leila Conceição da Silva Araújo para justificar a contratação irregular das empresas Celeiro Ideias e Projetos Sócio Culturais Ltda. e Dablio Serviços Administrativos Ltda. ME, acompanho os pareceres precedentes no sentido de afastar a sua procedência. Cabia às responsáveis o dever de observância dos preceitos constitucionais da isonomia, da impessoalidade e da moralidade administrativa. Assim, proponho manter-se inalterada a aplicação da multa realizada por meio do item 9.3 do Acórdão 2235/2019-TCU-Plenário.
	Ante o exposto, voto para que o Tribunal de Contas da União aprove o acórdão que submeto a este Colegiado.
TCU, Sala das Sessões Ministro Luciano Brandão Alves de Souza, em 3 de agosto de 2021.
Ministro VITAL DO RÊGO 
Relator